**3ç¾¤æ¯”è¼ƒã®å„ªä½æ€§**:
1. **çœŸã®ICIç‰¹ç•°æ€§**: ä»–ã®è…Žç‚Žã¨ã®---
title: "ICI-AKI vs Rejection vs Drug-AIN 3ç¾¤æ¯”è¼ƒè§£æž v3"
subtitle: "Tç´°èƒžãƒ»CD45é™½æ€§ç´°èƒžå…¨éºä¼å­ç¶²ç¾…çš„è§£æžç‰ˆ"
author: "Your Name"
date: "`r Sys.Date()`"
output: 
  html_document:
    toc: true
    toc_float: true
    code_folding: show
    theme: flatly
---

```{r setup, include=FALSE}
knitr::opts_chunk$set(
  echo = TRUE,
  warning = FALSE,
  message = FALSE,
  fig.width = 12,
  fig.height = 8,
  dpi = 300
)
```

# è§£æžæ¦‚è¦

**ç ”ç©¶ç›®çš„**: å…ç–«ãƒã‚§ãƒƒã‚¯ãƒã‚¤ãƒ³ãƒˆé˜»å®³è–¬ã«ã‚ˆã‚‹æ€¥æ€§é–“è³ªæ€§è…Žç‚Žï¼ˆICI-AKIï¼‰ã¨ä»–ã®è…Žç‚Žã¨ã®æ¯”è¼ƒã«ã‚ˆã‚‹ã€ICIç‰¹ç•°çš„åˆ†å­ãƒ¡ã‚«ãƒ‹ã‚ºãƒ ã®å…¨éºä¼å­ç¶²ç¾…çš„è§£æ˜Ž

**3ç¾¤æ¯”è¼ƒè¨­è¨ˆ**: 
- **ICI-AKIã‚°ãƒ«ãƒ¼ãƒ—**: S1 + S3ï¼ˆå…ç–«ãƒã‚§ãƒƒã‚¯ãƒã‚¤ãƒ³ãƒˆé˜»å®³è–¬ã«ã‚ˆã‚‹è…Žç‚Žï¼‰
- **Rejectionã‚°ãƒ«ãƒ¼ãƒ—**: S0ï¼ˆç§»æ¤æ‹’çµ¶åå¿œï¼‰
- **Drug-AINã‚°ãƒ«ãƒ¼ãƒ—**: S2ï¼ˆä»–ã®è–¬å‰¤æ€§è…Žç‚Žï¼‰

**è§£æžç¯„å›²**: Tç´°èƒžãƒ»CD45é™½æ€§ç´°èƒžã§ã®å…¨éºä¼å­ç¶²ç¾…çš„3ç¾¤æ¯”è¼ƒ

**ä»®èª¬**: ICI-AKIã§ã¯æ‹’çµ¶åå¿œã‚„è–¬å‰¤æ€§è…Žç‚Žã¨ã¯ç•°ãªã‚‹ç‰¹ç•°çš„åˆ†å­ã‚·ã‚°ãƒãƒãƒ£ãŒè¦³å¯Ÿã•ã‚Œã‚‹

---

# 1. ãƒ©ã‚¤ãƒ–ãƒ©ãƒªã¨ãƒ‡ãƒ¼ã‚¿èª­ã¿è¾¼ã¿

```{r libraries}
# å¿…è¦ãƒ©ã‚¤ãƒ–ãƒ©ãƒªã®èª­ã¿è¾¼ã¿
suppressPackageStartupMessages({
  library(Seurat)
  library(dplyr)
  library(ggplot2)
  library(patchwork)
  library(RColorBrewer)
  library(viridis)
  library(pheatmap)
  library(gridExtra)
  library(ggrepel)
  library(tibble)   
})

# ãƒãƒ¼ã‚¸ãƒ§ãƒ³ç¢ºèª
cat("Seurat version:", as.character(packageVersion("Seurat")), "\n")
cat("R version:", R.version.string, "\n")
```

```{r data_loading}
# ã‚¢ãƒŽãƒ†ãƒ¼ã‚·ãƒ§ãƒ³ä»˜ããƒ‡ãƒ¼ã‚¿ã®èª­ã¿è¾¼ã¿
scffpe_obj <- readRDS("/Users/HiroyukiArai/Documents/å¤§å­¦é™¢/ç ”ç©¶çµæžœ/2024æ‘ä¸Šå…ˆç”ŸCosMX/202406 single cell FFPE data/scFFPE_kidney_analysis/results/scffpe_additional_analysis_complete_doublet_removed.rds")

# ãƒ‡ãƒ¼ã‚¿èª­ã¿è¾¼ã¿ç¢ºèª
cat("ãƒ‡ãƒ¼ã‚¿èª­ã¿è¾¼ã¿å®Œäº†\n")
cat("ç·ç´°èƒžæ•°:", ncol(scffpe_obj), "\n")

# æ–°ã—ã„ã‚¢ãƒŽãƒ†ãƒ¼ã‚·ãƒ§ãƒ³æƒ…å ±ã®ç¢ºèª
cat("åˆ©ç”¨å¯èƒ½ãªã‚¢ãƒŽãƒ†ãƒ¼ã‚·ãƒ§ãƒ³åˆ—:", paste(colnames(scffpe_obj@meta.data), collapse = ", "), "\n")

if("detailed_celltype" %in% colnames(scffpe_obj@meta.data)) {
  cat("è©³ç´°ç´°èƒžã‚¿ã‚¤ãƒ—:", paste(unique(scffpe_obj$detailed_celltype), collapse = ", "), "\n")
}

if("major_celltype" %in% colnames(scffpe_obj@meta.data)) {
  cat("ä¸»è¦ç´°èƒžã‚¿ã‚¤ãƒ—:", paste(unique(scffpe_obj$major_celltype), collapse = ", "), "\n")
}

# ã‚µãƒ³ãƒ—ãƒ«åˆ†å¸ƒç¢ºèª
cat("ã‚µãƒ³ãƒ—ãƒ«åˆ†å¸ƒ:\n")
print(table(scffpe_obj$orig.ident))
```

---

# 2. Tç´°èƒžæŠ½å‡ºï¼ˆ3ç¾¤æ¯”è¼ƒç”¨ï¼‰

```{r tcell_extraction_three_groups}
# ã€é‡è¦ã€‘æ–°ã—ã„è©³ç´°ã‚¢ãƒŽãƒ†ãƒ¼ã‚·ãƒ§ãƒ³ã‚’ä½¿ç”¨ã—ã¦Tç´°èƒžã‚’æŠ½å‡º

# Tç´°èƒžç³»ç´°èƒžã‚¿ã‚¤ãƒ—ã®å®šç¾©ï¼ˆNKTç´°èƒžå«ã‚€ï¼‰
t_cell_types <- c("T_cell_mixed", "T_cell_CD8", "NK_T_cell", "Treg")

# è©³ç´°ã‚¢ãƒŽãƒ†ãƒ¼ã‚·ãƒ§ãƒ³ã«åŸºã¥ã„ã¦Tç´°èƒžã‚’æŠ½å‡º(CD45é™½æ€§ã§ã‚ã‚‹ã‚‚ã®ã®ã¿æŠ½å‡º)
t_cells_all <- subset(scffpe_obj, subset = detailed_celltype %in% t_cell_types & CD45_status == "CD45+")

# Tç´°èƒžã®åŸºæœ¬çµ±è¨ˆ
cat("=== 3ç¾¤æ¯”è¼ƒç”¨ Tç´°èƒžæŠ½å‡ºå®Œäº† ===\n")
print(paste("ç·Tç´°èƒžæ•°:", ncol(t_cells_all)))

# è©³ç´°Tç´°èƒžã‚¿ã‚¤ãƒ—åˆ¥åˆ†å¸ƒ
cat("è©³ç´°Tç´°èƒžã‚¿ã‚¤ãƒ—åˆ†å¸ƒ:\n")
detailed_counts <- table(t_cells_all$detailed_celltype)
print(detailed_counts)

# ã‚µãƒ³ãƒ—ãƒ«åˆ¥Tç´°èƒžæ•°ã®ç¢ºèª
sample_counts <- table(t_cells_all$orig.ident)
cat("ã‚µãƒ³ãƒ—ãƒ«åˆ¥Tç´°èƒžæ•°:\n")
print(sample_counts)

# 3ç¾¤åˆ†é¡žã®è¨­å®š
t_cells_all$group <- case_when(
  t_cells_all$orig.ident %in% c("S1_scFFPE", "S3_scFFPE") ~ "ICI_AKI",
  t_cells_all$orig.ident == "S0_scFFPE" ~ "Rejection", 
  t_cells_all$orig.ident == "S2_scFFPE" ~ "Drug_AIN"
)

cat("\n3ç¾¤åˆ¥Tç´°èƒžæ•°:\n")
group_counts <- table(t_cells_all$group)
print(group_counts)

# ã‚µãƒ³ãƒ—ãƒ« Ã— è©³ç´°ç´°èƒžã‚¿ã‚¤ãƒ— Ã— ã‚°ãƒ«ãƒ¼ãƒ— ã‚¯ãƒ­ã‚¹é›†è¨ˆ
cat("\nã‚µãƒ³ãƒ—ãƒ« Ã— è©³ç´°Tç´°èƒžã‚¿ã‚¤ãƒ— Ã— ã‚°ãƒ«ãƒ¼ãƒ—:\n")
cross_table <- table(t_cells_all$orig.ident, t_cells_all$detailed_celltype, t_cells_all$group)
print(cross_table)

# 3ç¾¤ã§ã®è©³ç´°Tç´°èƒžã‚¿ã‚¤ãƒ—åˆ†å¸ƒ
cat("\n3ç¾¤ Ã— è©³ç´°Tç´°èƒžã‚¿ã‚¤ãƒ—åˆ†å¸ƒ:\n")
three_group_table <- table(t_cells_all$group, t_cells_all$detailed_celltype)
print(three_group_table)
```

---

# 3. Tç´°èƒžæ´»æ€§åŒ–ãƒžãƒ¼ã‚«ãƒ¼è§£æžï¼ˆä»£è¡¨éºä¼å­ï¼‰

```{r activation_markers}
# Tç´°èƒžæ´»æ€§åŒ–é–¢é€£éºä¼å­ãƒªã‚¹ãƒˆ
activation_genes <- c(
  # åŸºæœ¬ãƒžãƒ¼ã‚«ãƒ¼
  "CD3E", "CD3D", "CD3G",
  # CD4/CD8
  "CD4", "CD8A", "CD8B",
  # æ´»æ€§åŒ–ãƒžãƒ¼ã‚«ãƒ¼
  "CD25", "CD69", "CD137", "CD274", "PDCD1",
  # ã‚¨ãƒ•ã‚§ã‚¯ã‚¿ãƒ¼æ©Ÿèƒ½
  "GZMB", "PRF1", "IFNG", "TNF", "IL2",
  # ãƒ¡ãƒ¢ãƒªãƒ¼/ãƒŠã‚¤ãƒ¼ãƒ–ãƒžãƒ¼ã‚«ãƒ¼
  "CD27", "CD28", "CCR7", "CD44",
  # åˆ¶å¾¡æ€§Tç´°èƒž
  "FOXP3",
  # æž¯æ¸‡ãƒžãƒ¼ã‚«ãƒ¼
  "LAG3", "TIM3", "TIGIT"
)

# åˆ©ç”¨å¯èƒ½ãªéºä¼å­ã®ç¢ºèª
available_genes <- activation_genes[activation_genes %in% rownames(t_cells_all)]
missing_genes <- activation_genes[!activation_genes %in% rownames(t_cells_all)]

cat("è§£æžå¯¾è±¡éºä¼å­æ•°:", length(available_genes), "/", length(activation_genes), "\n")
cat("åˆ©ç”¨å¯èƒ½ãªéºä¼å­:", paste(available_genes, collapse = ", "), "\n")
if(length(missing_genes) > 0) {
  cat("åˆ©ç”¨ä¸å¯èƒ½ãªéºä¼å­:", paste(missing_genes, collapse = ", "), "\n")
}

# åˆ©ç”¨å¯èƒ½éºä¼å­ã§ã‚«ãƒ†ã‚´ãƒªåˆ†é¡ž
basic_markers <- intersect(c("CD3E", "CD3D", "CD3G", "CD4", "CD8A"), available_genes)
activation_markers <- intersect(c("CD69", "CD274", "PDCD1"), available_genes)  
effector_markers <- intersect(c("GZMB", "PRF1", "IFNG", "TNF", "IL2"), available_genes)
memory_markers <- intersect(c("CD27", "CD28", "CCR7", "CD44"), available_genes)
reg_markers <- intersect(c("FOXP3"), available_genes)
exhaustion_markers <- intersect(c("LAG3", "TIGIT"), available_genes)

cat("\n=== éºä¼å­ã‚«ãƒ†ã‚´ãƒªåˆ†é¡ž ===\n")
cat("åŸºæœ¬ãƒžãƒ¼ã‚«ãƒ¼:", paste(basic_markers, collapse = ", "), "\n")
cat("æ´»æ€§åŒ–ãƒžãƒ¼ã‚«ãƒ¼:", paste(activation_markers, collapse = ", "), "\n")
cat("ã‚¨ãƒ•ã‚§ã‚¯ã‚¿ãƒ¼ãƒžãƒ¼ã‚«ãƒ¼:", paste(effector_markers, collapse = ", "), "\n")
cat("ãƒ¡ãƒ¢ãƒªãƒ¼ãƒžãƒ¼ã‚«ãƒ¼:", paste(memory_markers, collapse = ", "), "\n")
cat("åˆ¶å¾¡æ€§ãƒžãƒ¼ã‚«ãƒ¼:", paste(reg_markers, collapse = ", "), "\n")
cat("æž¯æ¸‡ãƒžãƒ¼ã‚«ãƒ¼:", paste(exhaustion_markers, collapse = ", "), "\n")
```

---

# 4. éºä¼å­ç™ºç¾ãƒ‡ãƒ¼ã‚¿æº–å‚™ï¼ˆä»£è¡¨éºä¼å­ï¼‰

```{r gene_expression_analysis}
# éºä¼å­ç™ºç¾ãƒ‡ãƒ¼ã‚¿ã®å–å¾—ï¼ˆFetchDataã‚’ä½¿ç”¨ï¼‰
expression_data <- FetchData(
  t_cells_all, 
  vars = available_genes,
  slot = "data"  # æ­£è¦åŒ–æ¸ˆã¿ãƒ‡ãƒ¼ã‚¿ã‚’ä½¿ç”¨
)

# ãƒ¡ã‚¿ãƒ‡ãƒ¼ã‚¿ã®å–å¾—
meta_cols <- c()
if("orig.ident" %in% colnames(t_cells_all@meta.data)) {
  meta_cols <- c(meta_cols, "orig.ident")
}
if("detailed_celltype" %in% colnames(t_cells_all@meta.data)) {
  meta_cols <- c(meta_cols, "detailed_celltype")
}
meta_cols <- c(meta_cols, "group")

meta_data <- t_cells_all@meta.data[, meta_cols]

# ãƒ‡ãƒ¼ã‚¿ã®çµåˆ
combined_data <- cbind(meta_data, expression_data)

cat("éºä¼å­ç™ºç¾ãƒ‡ãƒ¼ã‚¿æº–å‚™å®Œäº†\n")
cat("ãƒ‡ãƒ¼ã‚¿æ¬¡å…ƒ:", dim(combined_data), "\n")
cat("3ç¾¤åˆ¥ç´°èƒžæ•°:\n")
print(table(combined_data$group))
```

```{r expression_summary}
# 3ç¾¤åˆ¥éºä¼å­ç™ºç¾ã®è¦ç´„çµ±è¨ˆ
summary_stats <- combined_data %>%
  group_by(group) %>%
  summarise(
    across(all_of(available_genes), 
           list(mean = mean, median = median, sd = sd), 
           .names = "{.col}_{.fn}"),
    .groups = "drop"
  )

cat("=== 3ç¾¤åˆ¥ç™ºç¾çµ±è¨ˆï¼ˆä»£è¡¨éºä¼å­ï¼‰ ===\n")
print("ICI-AKI vs Rejection vs Drug-AIN æ¯”è¼ƒ:")
print(summary_stats[, 1:10])  # æœ€åˆã®10ã‚«ãƒ©ãƒ ã®ã¿è¡¨ç¤º

# ä¸»è¦éºä¼å­ã®ç™ºç¾ãƒ¬ãƒ™ãƒ«æ¯”è¼ƒ
key_genes <- intersect(c("CD3E", "CD4", "CD8A", "FOXP3", "GZMB", "IFNG", "PDCD1"), available_genes)
if(length(key_genes) > 0) {
  cat("\nä¸»è¦éºä¼å­ã®3ç¾¤å¹³å‡ç™ºç¾é‡:\n")
  key_summary <- combined_data %>%
    group_by(group) %>%
    summarise(across(all_of(key_genes), mean, na.rm = TRUE), .groups = "drop")
  print(key_summary)
}
```

---

# 5. ä»£è¡¨éºä¼å­3ç¾¤é–“æ¯”è¼ƒçµ±è¨ˆè§£æž

```{r three_group_statistics}
# 3ç¾¤é–“Tç´°èƒžå¤‰åŒ–è§£æžï¼ˆKruskal-Wallisæ¤œå®šï¼‰
cat("=== ä»£è¡¨éºä¼å­3ç¾¤é–“Tç´°èƒžå¤‰åŒ–è§£æž ===\n")

# çµ±è¨ˆè§£æžå®Ÿè¡Œ
kruskal_results <- list()

for(gene in available_genes) {
  
  # å„ç¾¤ã®ç™ºç¾ãƒ‡ãƒ¼ã‚¿
  ici_expression <- combined_data[combined_data$group == "ICI_AKI", gene]
  rejection_expression <- combined_data[combined_data$group == "Rejection", gene]
  drug_expression <- combined_data[combined_data$group == "Drug_AIN", gene]
  
  # NAå€¤ã®é™¤åŽ»
  ici_clean <- ici_expression[!is.na(ici_expression)]
  rejection_clean <- rejection_expression[!is.na(rejection_expression)]
  drug_clean <- drug_expression[!is.na(drug_expression)]
  
  cat("éºä¼å­", gene, ": ICI-AKI=", length(ici_clean), 
      ", Rejection=", length(rejection_clean), 
      ", Drug-AIN=", length(drug_clean), "cells")
  
  if(length(ici_clean) > 10 && length(rejection_clean) > 10 && length(drug_clean) > 10) {
    # Kruskal-Wallisæ¤œå®šå®Ÿè¡Œ
    kruskal_result <- kruskal.test(list(ici_clean, rejection_clean, drug_clean))
    
    # å„ç¾¤ã®å¹³å‡å€¤
    ici_mean <- mean(ici_clean)
    rejection_mean <- mean(rejection_clean)
    drug_mean <- mean(drug_clean)
    
    # Fold Changeè¨ˆç®—ï¼ˆICI-AKI vs ä»–ç¾¤ï¼‰
    ici_vs_rejection_fc <- ifelse(rejection_mean > 0, ici_mean / rejection_mean, NA)
    ici_vs_drug_fc <- ifelse(drug_mean > 0, ici_mean / drug_mean, NA)
    
    kruskal_results[[gene]] <- data.frame(
      gene = gene,
      ici_mean = ici_mean,
      rejection_mean = rejection_mean,
      drug_mean = drug_mean,
      ici_vs_rejection_fc = ici_vs_rejection_fc,
      ici_vs_drug_fc = ici_vs_drug_fc,
      ici_vs_rejection_log2fc = ifelse(!is.na(ici_vs_rejection_fc) & ici_vs_rejection_fc > 0, 
                                      log2(ici_vs_rejection_fc), NA),
      ici_vs_drug_log2fc = ifelse(!is.na(ici_vs_drug_fc) & ici_vs_drug_fc > 0, 
                                  log2(ici_vs_drug_fc), NA),
      p_value = kruskal_result$p.value,
      stringsAsFactors = FALSE
    )
    
    cat(" â†’ p=", format(kruskal_result$p.value, scientific = TRUE, digits = 3), "\n")
  } else {
    cat(" â†’ ã‚¹ã‚­ãƒƒãƒ—: ãƒ‡ãƒ¼ã‚¿ä¸è¶³\n")
  }
}

# çµæžœã‚’ãƒ‡ãƒ¼ã‚¿ãƒ•ãƒ¬ãƒ¼ãƒ ã«å¤‰æ›
if(length(kruskal_results) > 0) {
  stats_3group_df <- do.call(rbind, kruskal_results)
  rownames(stats_3group_df) <- NULL
  
  # på€¤èª¿æ•´ï¼ˆFDRï¼‰
  stats_3group_df$p_adj <- p.adjust(stats_3group_df$p_value, method = "BH")
  
  # på€¤ã§ã‚½ãƒ¼ãƒˆ
  stats_3group_df <- stats_3group_df[order(stats_3group_df$p_value), ]
  
  cat("\n=== ä»£è¡¨éºä¼å­3ç¾¤é–“Tç´°èƒžå¤‰åŒ– çµæžœ ===\n")
  print(stats_3group_df)
  
  # æœ‰æ„ãªå¤‰åŒ–ã®è¦ç´„
  significant_3group <- stats_3group_df[stats_3group_df$p_adj < 0.05 & !is.na(stats_3group_df$p_adj), ]
  cat("\næœ‰æ„å·®ã®ã‚ã‚‹éºä¼å­æ•°:", nrow(significant_3group), "/", nrow(stats_3group_df), "\n")
  
  if(nrow(significant_3group) > 0) {
    cat("\n3ç¾¤é–“ã§æœ‰æ„ãªå¤‰åŒ–:\n")
    print(significant_3group[, c("gene", "ici_vs_rejection_fc", "ici_vs_drug_fc", "p_adj")])
  }
} else {
  stats_3group_df <- data.frame()
}
```

---

# 6. 3ç¾¤æ¯”è¼ƒå¯è¦–åŒ–ï¼ˆä»£è¡¨éºä¼å­ï¼‰

```{r visualization_prep}
# 3ç¾¤æ¯”è¼ƒç”¨ã®å¯è¦–åŒ–è¨­å®š
custom_theme <- theme_minimal() +
  theme(
    plot.title = element_text(size = 14, face = "bold"),
    axis.text = element_text(size = 12),
    axis.title = element_text(size = 12, face = "bold"),
    legend.text = element_text(size = 10),
    legend.title = element_text(size = 12, face = "bold")
  )

# 3ç¾¤ç”¨ã‚«ãƒ©ãƒ¼ãƒ‘ãƒ¬ãƒƒãƒˆ
group_colors_3 <- c("ICI_AKI" = "#E31A1C", "Rejection" = "#1F78B4", "Drug_AIN" = "#33A02C")
```

```{r three_group_boxplots}
# ä¸»è¦éºä¼å­ã®3ç¾¤æ¯”è¼ƒãƒœãƒƒã‚¯ã‚¹ãƒ—ãƒ­ãƒƒãƒˆ
key_genes_for_plot <- intersect(c("CD3E", "CD4", "CD8A", "FOXP3", "GZMB", "IFNG", "PDCD1", "LAG3"), available_genes)

if(length(key_genes_for_plot) > 0) {
  box_plots_3 <- list()
  
  for(gene in key_genes_for_plot) {
    # çµ±è¨ˆçš„æœ‰æ„æ€§ã®ç¢ºèª
    is_significant <- exists("stats_3group_df") && gene %in% stats_3group_df$gene
    significance_text <- ""
    if(is_significant) {
      gene_stats <- stats_3group_df[stats_3group_df$gene == gene, ]
      if(nrow(gene_stats) > 0 && !is.na(gene_stats$p_adj)) {
        if(gene_stats$p_adj < 0.001) significance_text <- "***"
        else if(gene_stats$p_adj < 0.01) significance_text <- "**"
        else if(gene_stats$p_adj < 0.05) significance_text <- "*"
      }
    }
    
    p <- ggplot(combined_data, aes(x = group, y = !!sym(gene), fill = group)) +
      geom_boxplot(alpha = 0.7, outlier.size = 0.5) +
      geom_jitter(alpha = 0.3, size = 0.2, width = 0.2) +
      scale_fill_manual(values = group_colors_3) +
      labs(
        title = paste0(gene, " ç™ºç¾é‡ ", significance_text),
        x = "ã‚°ãƒ«ãƒ¼ãƒ—",
        y = "ç™ºç¾é‡ (æ­£è¦åŒ–)",
        subtitle = ifelse(significance_text != "", "3ç¾¤é–“ã§çµ±è¨ˆçš„æœ‰æ„å·®ã‚ã‚Š", "")
      ) +
      custom_theme +
      theme(
        legend.position = "none",
        axis.text.x = element_text(angle = 45, hjust = 1)
      )
    
    box_plots_3[[gene]] <- p
  }
  
  # ãƒ—ãƒ­ãƒƒãƒˆã®çµ„ã¿åˆã‚ã›
  if(length(box_plots_3) > 0) {
    combined_box_3 <- wrap_plots(box_plots_3, ncol = 3)
    print(combined_box_3)
  }
}
```

---

# 7. Tç´°èƒžã§ã®å…¨éºä¼å­ç¶²ç¾…çš„3ç¾¤æ¯”è¼ƒè§£æž

```{r tcell_genome_wide_three_group_analysis}
cat("=== Tç´°èƒž å…¨éºä¼å­ç¶²ç¾…çš„3ç¾¤æ¯”è¼ƒè§£æž ===\n")

# Tç´°èƒžã®å…¨éºä¼å­ãƒªã‚¹ãƒˆå–å¾—
tcell_all_genes <- rownames(t_cells_all)
cat("Tç´°èƒž ç·éºä¼å­æ•°:", length(tcell_all_genes), "\n")

# ç™ºç¾ãƒ•ã‚£ãƒ«ã‚¿ãƒªãƒ³ã‚°ï¼ˆåŠ¹çŽ‡åŒ–ã®ãŸã‚ï¼‰
tcell_expressed_genes <- c()

# ã‚µãƒ³ãƒ—ãƒªãƒ³ã‚°ï¼ˆæœ€å¤§8000éºä¼å­ï¼‰
sample_tcell_genes <- sample(tcell_all_genes, min(8000, length(tcell_all_genes)))

for(gene in sample_tcell_genes) {
  tryCatch({
    gene_expr <- FetchData(t_cells_all, vars = gene, slot = "data")[,1]
    
    # 3ç¾¤ã§ã®ç™ºç¾çŽ‡ç¢ºèª
    ici_cells <- t_cells_all$group == "ICI_AKI"
    rejection_cells <- t_cells_all$group == "Rejection"
    drug_cells <- t_cells_all$group == "Drug_AIN"
    
    ici_expr_rate <- mean(gene_expr[ici_cells] > 0, na.rm = TRUE)
    rejection_expr_rate <- mean(gene_expr[rejection_cells] > 0, na.rm = TRUE)
    drug_expr_rate <- mean(gene_expr[drug_cells] > 0, na.rm = TRUE)
    
    # ã„ãšã‚Œã‹ã®ã‚°ãƒ«ãƒ¼ãƒ—ã§10%ä»¥ä¸Šç™ºç¾
    if(ici_expr_rate > 0.1 || rejection_expr_rate > 0.1 || drug_expr_rate > 0.1) {
      tcell_expressed_genes <- c(tcell_expressed_genes, gene)
    }
  }, error = function(e) {
    # ã‚¨ãƒ©ãƒ¼ã¯ç„¡è¦–
  })
  
  # é€²æ—è¡¨ç¤º
  if(length(tcell_expressed_genes) %% 500 == 0) {
    cat("å‡¦ç†æ¸ˆã¿éºä¼å­æ•°:", length(tcell_expressed_genes), "/", match(gene, sample_tcell_genes), "\n")
  }
}

cat("Tç´°èƒž ç™ºç¾ãƒ•ã‚£ãƒ«ã‚¿å¾Œéºä¼å­æ•°:", length(tcell_expressed_genes), "\n")
```

```{r tcell_genome_wide_statistical_analysis}
# Tç´°èƒž å…¨éºä¼å­çµ±è¨ˆè§£æž
cat("Tç´°èƒž å…¨éºä¼å­3ç¾¤æ¯”è¼ƒçµ±è¨ˆè§£æžé–‹å§‹...\n")

# ãƒãƒƒãƒã‚µã‚¤ã‚ºè¨­å®š
batch_size <- 250
n_batches <- ceiling(length(tcell_expressed_genes) / batch_size)

tcell_all_gene_results <- list()

for(batch in 1:n_batches) {
  cat("ãƒãƒƒãƒ", batch, "/", n_batches, "å‡¦ç†ä¸­...\n")
  
  # ãƒãƒƒãƒéºä¼å­é¸æŠž
  start_idx <- (batch - 1) * batch_size + 1
  end_idx <- min(batch * batch_size, length(tcell_expressed_genes))
  batch_genes <- tcell_expressed_genes[start_idx:end_idx]
  
  # ãƒãƒƒãƒç™ºç¾ãƒ‡ãƒ¼ã‚¿å–å¾—
  batch_expr <- FetchData(t_cells_all, vars = batch_genes, slot = "data")
  batch_meta <- t_cells_all@meta.data[, "group", drop = FALSE]
  batch_combined <- cbind(batch_meta, batch_expr)
  
  # ãƒãƒƒãƒå†…çµ±è¨ˆè§£æž
  for(gene in batch_genes) {
    tryCatch({
      ici_expr <- batch_combined[batch_combined$group == "ICI_AKI", gene]
      rejection_expr <- batch_combined[batch_combined$group == "Rejection", gene]
      drug_expr <- batch_combined[batch_combined$group == "Drug_AIN", gene]
      
      ici_clean <- ici_expr[!is.na(ici_expr)]
      rejection_clean <- rejection_expr[!is.na(rejection_expr)]
      drug_clean <- drug_expr[!is.na(drug_expr)]
      
      if(length(ici_clean) > 15 && length(rejection_clean) > 15 && length(drug_clean) > 15) {
        if(var(ici_clean) > 0 || var(rejection_clean) > 0 || var(drug_clean) > 0) {
          kruskal_result <- kruskal.test(list(ici_clean, rejection_clean, drug_clean))
          
          ici_mean <- mean(ici_clean)
          rejection_mean <- mean(rejection_clean)
          drug_mean <- mean(drug_clean)
          
          tcell_all_gene_results[[gene]] <- data.frame(
            gene = gene,
            ici_mean = ici_mean,
            rejection_mean = rejection_mean,
            drug_mean = drug_mean,
            ici_vs_rejection_fc = ifelse(rejection_mean > 0, ici_mean / rejection_mean, NA),
            ici_vs_drug_fc = ifelse(drug_mean > 0, ici_mean / drug_mean, NA),
            ici_vs_rejection_log2fc = ifelse(rejection_mean > 0, log2(ici_mean / rejection_mean), NA),
            ici_vs_drug_log2fc = ifelse(drug_mean > 0, log2(ici_mean / drug_mean), NA),
            p_value = kruskal_result$p.value,
            ici_expr_pct = mean(ici_clean > 0) * 100,
            rejection_expr_pct = mean(rejection_clean > 0) * 100,
            drug_expr_pct = mean(drug_clean > 0) * 100,
            stringsAsFactors = FALSE
          )
        }
      }
    }, error = function(e) {
      # ã‚¨ãƒ©ãƒ¼ã¯ç„¡è¦–ã—ã¦ç¶šè¡Œ
    })
  }
}

# çµæžœçµ±åˆ
if(length(tcell_all_gene_results) > 0) {
  tcell_genome_wide_stats <- do.call(rbind, tcell_all_gene_results)
  tcell_genome_wide_stats$p_adj <- p.adjust(tcell_genome_wide_stats$p_value, method = "BH")
  tcell_genome_wide_stats <- tcell_genome_wide_stats[order(tcell_genome_wide_stats$p_value), ]
  
  cat("=== Tç´°èƒž å…¨éºä¼å­3ç¾¤æ¯”è¼ƒè§£æžå®Œäº† ===\n")
  cat("è§£æžå®Œäº†éºä¼å­æ•°:", nrow(tcell_genome_wide_stats), "\n")
  cat("æœ‰æ„å·®éºä¼å­æ•°(FDR<0.05):", sum(tcell_genome_wide_stats$p_adj < 0.05, na.rm = TRUE), "\n")
  cat("æœ‰æ„å·®éºä¼å­æ•°(FDR<0.01):", sum(tcell_genome_wide_stats$p_adj < 0.01, na.rm = TRUE), "\n")
  
  # ãƒˆãƒƒãƒ—çµæžœè¡¨ç¤º
  cat("\næœ€ã‚‚æœ‰æ„ãªéºä¼å­ï¼ˆä¸Šä½20ï¼‰:\n")
  print(head(tcell_genome_wide_stats[, c("gene", "ici_vs_rejection_fc", "ici_vs_drug_fc", "p_value", "p_adj")], 20))
  
  # Tç´°èƒžã§ã®ICIç‰¹ç•°çš„å¤‰åŒ–
  tcell_ici_specific_genome <- tcell_genome_wide_stats[
    tcell_genome_wide_stats$p_adj < 0.05 & 
    !is.na(tcell_genome_wide_stats$ici_vs_rejection_fc) &
    !is.na(tcell_genome_wide_stats$ici_vs_drug_fc) &
    ((tcell_genome_wide_stats$ici_vs_rejection_fc > 2 | tcell_genome_wide_stats$ici_vs_rejection_fc < 0.5) &
     (tcell_genome_wide_stats$ici_vs_drug_fc > 2 | tcell_genome_wide_stats$ici_vs_drug_fc < 0.5)),
  ]
  
  if(nrow(tcell_ici_specific_genome) > 0) {
    cat("\nTç´°èƒžã§ã®å¼·ã„ICIç‰¹ç•°çš„å¤‰åŒ–ï¼ˆFC>2 or FC<0.5ï¼‰:\n")
    print(tcell_ici_specific_genome[, c("gene", "ici_vs_rejection_fc", "ici_vs_drug_fc", "p_adj")])
  }
  
} else {
  cat("Tç´°èƒžå…¨éºä¼å­è§£æžçµæžœãŒã‚ã‚Šã¾ã›ã‚“\n")
}
```

```{r tcell_genome_wide_visualization}
# Tç´°èƒž å…¨éºä¼å­çµæžœã®å¯è¦–åŒ–ï¼ˆå®Œå…¨ç‰ˆï¼‰
if(exists("tcell_genome_wide_stats") && nrow(tcell_genome_wide_stats) > 0) {
  
  # Tç´°èƒž ICI vs Rejection ãƒœãƒ«ã‚±ãƒ¼ãƒŽãƒ—ãƒ­ãƒƒãƒˆ
  tcell_volcano_data <- tcell_genome_wide_stats[
    !is.na(tcell_genome_wide_stats$ici_vs_rejection_log2fc) & 
    !is.na(tcell_genome_wide_stats$p_value) &
    is.finite(tcell_genome_wide_stats$ici_vs_rejection_log2fc),
  ]
  
  if(nrow(tcell_volcano_data) > 0) {
    tcell_volcano_data$significance <- case_when(
      tcell_volcano_data$p_adj < 0.001 ~ "FDR < 0.001",
      tcell_volcano_data$p_adj < 0.01 ~ "FDR < 0.01", 
      tcell_volcano_data$p_adj < 0.05 ~ "FDR < 0.05",
      TRUE ~ "ns"
    )
    
    tcell_volcano_data$label <- ifelse(
      tcell_volcano_data$p_adj < 0.001 & 
      abs(tcell_volcano_data$ici_vs_rejection_log2fc) > 1, 
      tcell_volcano_data$gene, ""
    )
    
    p_tcell_volcano_rej <- ggplot(tcell_volcano_data, aes(x = ici_vs_rejection_log2fc, y = -log10(p_value))) +
      geom_point(aes(color = significance), size = 1, alpha = 0.6) +
      geom_text_repel(
        aes(label = label), 
        size = 2, 
        max.overlaps = 20
      ) +
      scale_color_manual(
        values = c("FDR < 0.001" = "#d73027", "FDR < 0.01" = "#f46d43", 
                  "FDR < 0.05" = "#fdae61", "ns" = "gray80")
      ) +
      geom_vline(xintercept = c(-1, 1), linetype = "dashed", alpha = 0.5) +
      geom_hline(yintercept = -log10(0.05), linetype = "dashed", alpha = 0.5) +
      labs(
        title = "Tç´°èƒž å…¨éºä¼å­ ICI-AKI vs Rejection",
        subtitle = paste("è§£æžéºä¼å­æ•°:", nrow(tcell_volcano_data)),
        x = "Log2 Fold Change (ICI-AKI / Rejection)",
        y = "-Log10 P-value",
        color = "æœ‰æ„æ€§"
      ) +
      theme_minimal()
    
    print(p_tcell_volcano_rej)
  }
  
  # ã€NEWã€‘Tç´°èƒž ICI vs Drug-AIN ãƒœãƒ«ã‚±ãƒ¼ãƒŽãƒ—ãƒ­ãƒƒãƒˆ
  tcell_volcano_drug_data <- tcell_genome_wide_stats[
    !is.na(tcell_genome_wide_stats$ici_vs_drug_log2fc) & 
    !is.na(tcell_genome_wide_stats$p_value) &
    is.finite(tcell_genome_wide_stats$ici_vs_drug_log2fc),
  ]
  
  if(nrow(tcell_volcano_drug_data) > 0) {
    tcell_volcano_drug_data$significance <- case_when(
      tcell_volcano_drug_data$p_adj < 0.001 ~ "FDR < 0.001",
      tcell_volcano_drug_data$p_adj < 0.01 ~ "FDR < 0.01", 
      tcell_volcano_drug_data$p_adj < 0.05 ~ "FDR < 0.05",
      TRUE ~ "ns"
    )
    
    tcell_volcano_drug_data$label <- ifelse(
      tcell_volcano_drug_data$p_adj < 0.001 & 
      abs(tcell_volcano_drug_data$ici_vs_drug_log2fc) > 1, 
      tcell_volcano_drug_data$gene, ""
    )
    
    p_tcell_volcano_drug <- ggplot(tcell_volcano_drug_data, aes(x = ici_vs_drug_log2fc, y = -log10(p_value))) +
      geom_point(aes(color = significance), size = 1, alpha = 0.6) +
      geom_text_repel(
        aes(label = label), 
        size = 2, 
        max.overlaps = 20
      ) +
      scale_color_manual(
        values = c("FDR < 0.001" = "#d73027", "FDR < 0.01" = "#f46d43", 
                  "FDR < 0.05" = "#fdae61", "ns" = "gray80")
      ) +
      geom_vline(xintercept = c(-1, 1), linetype = "dashed", alpha = 0.5) +
      geom_hline(yintercept = -log10(0.05), linetype = "dashed", alpha = 0.5) +
      labs(
        title = "Tç´°èƒž å…¨éºä¼å­ ICI-AKI vs Drug-AIN",
        subtitle = paste("è§£æžéºä¼å­æ•°:", nrow(tcell_volcano_drug_data)),
        x = "Log2 Fold Change (ICI-AKI / Drug-AIN)",
        y = "-Log10 P-value",
        color = "æœ‰æ„æ€§"
      ) +
      theme_minimal()
    
    print(p_tcell_volcano_drug)
  }
  
  # Tç´°èƒž ãƒˆãƒƒãƒ—éºä¼å­ã®ãƒ’ãƒ¼ãƒˆãƒžãƒƒãƒ—ï¼ˆä¿®æ­£ç‰ˆï¼‰
  tcell_top_genes <- head(tcell_genome_wide_stats[tcell_genome_wide_stats$p_adj < 0.05, ], 30)
  
  if(nrow(tcell_top_genes) > 0) {
    tcell_top_gene_list <- tcell_top_genes$gene
    
    # t_cells_allã‚ªãƒ–ã‚¸ã‚§ã‚¯ãƒˆã‹ã‚‰ç›´æŽ¥ç™ºç¾ãƒ‡ãƒ¼ã‚¿ã‚’å–å¾—
    tcell_top_expression <- FetchData(t_cells_all, vars = tcell_top_gene_list, slot = "data")
    tcell_top_meta <- t_cells_all@meta.data[, "group", drop = FALSE]
    tcell_top_combined <- cbind(tcell_top_meta, tcell_top_expression)
    
    tcell_top_heatmap_data <- tcell_top_combined %>%
      group_by(group) %>%
      summarise(across(all_of(tcell_top_gene_list), mean, na.rm = TRUE), .groups = "drop")
    
    if(ncol(tcell_top_heatmap_data) > 2) {
      tcell_top_heatmap_matrix <- as.matrix(tcell_top_heatmap_data[, -1])
      rownames(tcell_top_heatmap_matrix) <- tcell_top_heatmap_data$group
      
      pheatmap(
        t(tcell_top_heatmap_matrix),
        cluster_rows = TRUE,
        cluster_cols = FALSE,
        scale = "row",
        color = colorRampPalette(c("blue", "white", "red"))(50),
        main = paste("Tç´°èƒž å…¨éºä¼å­3ç¾¤æ¯”è¼ƒ ãƒˆãƒƒãƒ—", nrow(tcell_top_genes), "éºä¼å­"),
        fontsize_row = 3,
        cellwidth = 60,
        cellheight = 6
      )
    }
  }
}
```

---

# 8. CD45é™½æ€§ç´°èƒžã§ã®3ç¾¤æ¯”è¼ƒè§£æžï¼ˆä»£è¡¨éºä¼å­ï¼‰

```{r cd45_three_group_analysis}
# CD45é™½æ€§ç´°èƒžã‚’ä½¿ç”¨ã—ãŸ3ç¾¤æ¯”è¼ƒè§£æž
cat("=== CD45é™½æ€§ç´°èƒžã§ã®3ç¾¤æ¯”è¼ƒè§£æž ===\n")

# å…ç–«ç´°èƒžã®ã¿ã«é™å®šã—ã¦CD45é™½æ€§ç´°èƒžã‚’æŠ½å‡º
immune_cell_types <- c("T_cell_mixed", "T_cell_activated", "NK_T_cell", "NK_cell", 
                       "B_cell", "Plasma_cell", "Macrophage", "Dendritic_cell", 
                       "Dendritic_cell_CLEC9A", "Dendritic_cell_minor")

cd45_positive <- subset(scffpe_obj, subset = detailed_celltype %in% immune_cell_types & CD45_status == "CD45+")

# 3ç¾¤æ¯”è¼ƒç”¨ãƒ‡ãƒ¼ã‚¿æº–å‚™
cd45_positive$group <- case_when(
  cd45_positive$orig.ident %in% c("S1_scFFPE", "S3_scFFPE") ~ "ICI_AKI",
  cd45_positive$orig.ident == "S0_scFFPE" ~ "Rejection", 
  cd45_positive$orig.ident == "S2_scFFPE" ~ "Drug_AIN"
)

cat("CD45é™½æ€§ç´°èƒžãƒ‡ãƒ¼ã‚¿:\n")
print(paste("ç·ç´°èƒžæ•°:", ncol(cd45_positive)))
print("3ç¾¤åˆ¥ç´°èƒžæ•°:")
print(table(cd45_positive$group))

# è©³ç´°ç´°èƒžã‚¿ã‚¤ãƒ—åˆ†å¸ƒã®ç¢ºèª
if("detailed_celltype" %in% colnames(cd45_positive@meta.data)) {
  print("è©³ç´°ç´°èƒžã‚¿ã‚¤ãƒ— Ã— 3ç¾¤åˆ†å¸ƒ:")
  print(table(cd45_positive$detailed_celltype, cd45_positive$group))
}

# CD45é™½æ€§ç´°èƒžç”¨ã®ä»£è¡¨éºä¼å­ã‚»ãƒƒãƒˆ
cd45_genes <- c(
  # Tç´°èƒžãƒžãƒ¼ã‚«ãƒ¼
  "CD3E", "CD4", "CD8A", "FOXP3", "GZMB", "PRF1", "IFNG", "PDCD1", "LAG3", "TIGIT",
  # Bç´°èƒžãƒžãƒ¼ã‚«ãƒ¼  
  "CD19", "CD79A", "MS4A1", "IGHM", "IGHG1", "JCHAIN",
  # NKç´°èƒžãƒžãƒ¼ã‚«ãƒ¼
  "KLRD1", "NKG7", "NCAM1", "KLRB1",
  # ãƒžã‚¯ãƒ­ãƒ•ã‚¡ãƒ¼ã‚¸/å˜çƒãƒžãƒ¼ã‚«ãƒ¼
  "CD68", "CD14", "FCGR3A", "CSF1R", "CD163", "ARG1", "NOS2", "IL1B",
  # æ¨¹çŠ¶ç´°èƒžãƒžãƒ¼ã‚«ãƒ¼
  "CLEC9A", "BATF3", "IRF8", "FCER1A",
  # ç‚Žç—‡ãƒ»ã‚µã‚¤ãƒˆã‚«ã‚¤ãƒ³ãƒžãƒ¼ã‚«ãƒ¼
  "TNF", "IL6", "IL10", "IL17A", "CXCL10", "CCL2", "CCL5",
  # æ´»æ€§åŒ–ãƒ»æž¯æ¸‡ãƒžãƒ¼ã‚«ãƒ¼
  "CD69", "CD25", "TIM3", "CD274", "CTLA4"
)

# åˆ©ç”¨å¯èƒ½éºä¼å­ã®ç¢ºèª
available_cd45_genes <- cd45_genes[cd45_genes %in% rownames(cd45_positive)]
cat("åˆ©ç”¨å¯èƒ½ãªCD45ç´°èƒžéºä¼å­:", length(available_cd45_genes), "/", length(cd45_genes), "\n")
print(available_cd45_genes)
```

```{r cd45_three_group_statistical_analysis}
# CD45é™½æ€§ç´°èƒž3ç¾¤æ¯”è¼ƒçµ±è¨ˆè§£æžï¼ˆä»£è¡¨éºä¼å­ï¼‰
cd45_expression <- FetchData(
  cd45_positive, 
  vars = available_cd45_genes,
  slot = "data"
)

cd45_meta <- cd45_positive@meta.data[, c("orig.ident", "group")]
if("detailed_celltype" %in% colnames(cd45_positive@meta.data)) {
  cd45_meta$celltype <- cd45_positive@meta.data$detailed_celltype
}

combined_cd45_data <- cbind(cd45_meta, cd45_expression)

# 3ç¾¤æ¯”è¼ƒçµ±è¨ˆè§£æž
cd45_kruskal_results <- list()

cat("CD45é™½æ€§ç´°èƒž3ç¾¤æ¯”è¼ƒçµ±è¨ˆè§£æžå®Ÿè¡Œä¸­...\n")

for(gene in available_cd45_genes) {
  ici_expr <- combined_cd45_data[combined_cd45_data$group == "ICI_AKI", gene]
  rejection_expr <- combined_cd45_data[combined_cd45_data$group == "Rejection", gene]
  drug_expr <- combined_cd45_data[combined_cd45_data$group == "Drug_AIN", gene]
  
  ici_clean <- ici_expr[!is.na(ici_expr)]
  rejection_clean <- rejection_expr[!is.na(rejection_expr)]
  drug_clean <- drug_expr[!is.na(drug_expr)]
  
  if(length(ici_clean) > 20 && length(rejection_clean) > 20 && length(drug_clean) > 20) {
    if(var(ici_clean) > 0 || var(rejection_clean) > 0 || var(drug_clean) > 0) {
      kruskal_result <- kruskal.test(list(ici_clean, rejection_clean, drug_clean))
      
      ici_mean <- mean(ici_clean)
      rejection_mean <- mean(rejection_clean)
      drug_mean <- mean(drug_clean)
      
      cd45_kruskal_results[[gene]] <- data.frame(
        gene = gene,
        ici_mean = ici_mean,
        rejection_mean = rejection_mean,
        drug_mean = drug_mean,
        ici_vs_rejection_fc = ifelse(rejection_mean > 0, ici_mean / rejection_mean, NA),
        ici_vs_drug_fc = ifelse(drug_mean > 0, ici_mean / drug_mean, NA),
        p_value = kruskal_result$p.value,
        ici_expr_pct = mean(ici_clean > 0) * 100,
        rejection_expr_pct = mean(rejection_clean > 0) * 100,
        drug_expr_pct = mean(drug_clean > 0) * 100,
        stringsAsFactors = FALSE
      )
    }
  }
}

# çµæžœå‡¦ç†
if(length(cd45_kruskal_results) > 0) {
  cd45_stats_3group_df <- do.call(rbind, cd45_kruskal_results)
  cd45_stats_3group_df$p_adj <- p.adjust(cd45_stats_3group_df$p_value, method = "BH")
  cd45_stats_3group_df <- cd45_stats_3group_df[order(cd45_stats_3group_df$p_value), ]
  
  cat("=== CD45é™½æ€§ç´°èƒž 3ç¾¤æ¯”è¼ƒçµæžœï¼ˆä»£è¡¨éºä¼å­ï¼‰ ===\n")
  print(cd45_stats_3group_df)
  
  # æœ‰æ„ãªå¤‰åŒ–
  cd45_significant_3group <- cd45_stats_3group_df[cd45_stats_3group_df$p_adj < 0.05 & !is.na(cd45_stats_3group_df$p_adj), ]
  cat("\næœ‰æ„å·®éºä¼å­æ•°:", nrow(cd45_significant_3group), "/", nrow(cd45_stats_3group_df), "\n")
  
  if(nrow(cd45_significant_3group) > 0) {
    print("æœ‰æ„ãªå¤‰åŒ–:")
    print(cd45_significant_3group[, c("gene", "ici_vs_rejection_fc", "ici_vs_drug_fc", "p_adj")])
  }
}
```

---

# 9. CD45é™½æ€§ç´°èƒžã§ã®å…¨éºä¼å­ç¶²ç¾…çš„3ç¾¤æ¯”è¼ƒè§£æž

```{r cd45_genome_wide_three_group_analysis}
cat("=== CD45é™½æ€§ç´°èƒž å…¨éºä¼å­ç¶²ç¾…çš„3ç¾¤æ¯”è¼ƒè§£æž ===\n")

# CD45é™½æ€§ç´°èƒžã®å…¨éºä¼å­ãƒªã‚¹ãƒˆå–å¾—
cd45_all_genes <- rownames(cd45_positive)
cat("CD45é™½æ€§ç´°èƒž ç·éºä¼å­æ•°:", length(cd45_all_genes), "\n")

# CD45é™½æ€§ç´°èƒžç”¨ã®ç™ºç¾ãƒ•ã‚£ãƒ«ã‚¿ãƒªãƒ³ã‚°
cd45_expressed_genes <- c()

# ã‚ˆã‚ŠåŠ¹çŽ‡çš„ãªç™ºç¾ãƒ•ã‚£ãƒ«ã‚¿ãƒªãƒ³ã‚°ï¼ˆã‚µãƒ³ãƒ—ãƒªãƒ³ã‚°ï¼‰
sample_cd45_genes <- sample(cd45_all_genes, min(10000, length(cd45_all_genes)))  # æœ€å¤§1ä¸‡éºä¼å­

for(gene in sample_cd45_genes) {
  tryCatch({
    gene_expr <- FetchData(cd45_positive, vars = gene, slot = "data")[,1]
    
    # 3ç¾¤åˆ¥ç™ºç¾çŽ‡
    ici_cells <- cd45_positive$group == "ICI_AKI"
    rejection_cells <- cd45_positive$group == "Rejection"
    drug_cells <- cd45_positive$group == "Drug_AIN"
    
    ici_expr_rate <- mean(gene_expr[ici_cells] > 0, na.rm = TRUE)
    rejection_expr_rate <- mean(gene_expr[rejection_cells] > 0, na.rm = TRUE)
    drug_expr_rate <- mean(gene_expr[drug_cells] > 0, na.rm = TRUE)
    
    # ã„ãšã‚Œã‹ã®ã‚°ãƒ«ãƒ¼ãƒ—ã§10%ä»¥ä¸Šç™ºç¾
    if(ici_expr_rate > 0.1 || rejection_expr_rate > 0.1 || drug_expr_rate > 0.1) {
      cd45_expressed_genes <- c(cd45_expressed_genes, gene)
    }
  }, error = function(e) {
    # ã‚¨ãƒ©ãƒ¼ã¯ç„¡è¦–
  })
  
  # é€²æ—è¡¨ç¤º
  if(length(cd45_expressed_genes) %% 500 == 0) {
    cat("å‡¦ç†æ¸ˆã¿éºä¼å­æ•°:", length(cd45_expressed_genes), "/", match(gene, sample_cd45_genes), "\n")
  }
}

cat("CD45é™½æ€§ç´°èƒž ç™ºç¾ãƒ•ã‚£ãƒ«ã‚¿å¾Œéºä¼å­æ•°:", length(cd45_expressed_genes), "\n")
```

```{r cd45_genome_wide_statistical_analysis}
# CD45é™½æ€§ç´°èƒž å…¨éºä¼å­çµ±è¨ˆè§£æž
cat("CD45é™½æ€§ç´°èƒž å…¨éºä¼å­3ç¾¤æ¯”è¼ƒçµ±è¨ˆè§£æžé–‹å§‹...\n")

# ãƒãƒƒãƒã‚µã‚¤ã‚ºè¨­å®š
batch_size <- 300
n_batches <- ceiling(length(cd45_expressed_genes) / batch_size)

cd45_all_gene_results <- list()

for(batch in 1:n_batches) {
  cat("ãƒãƒƒãƒ", batch, "/", n_batches, "å‡¦ç†ä¸­...\n")
  
  # ãƒãƒƒãƒéºä¼å­é¸æŠž
  start_idx <- (batch - 1) * batch_size + 1
  end_idx <- min(batch * batch_size, length(cd45_expressed_genes))
  batch_genes <- cd45_expressed_genes[start_idx:end_idx]
  
  # ãƒãƒƒãƒç™ºç¾ãƒ‡ãƒ¼ã‚¿å–å¾—
  batch_expr <- FetchData(cd45_positive, vars = batch_genes, slot = "data")
  batch_meta <- cd45_positive@meta.data[, "group", drop = FALSE]
  batch_combined <- cbind(batch_meta, batch_expr)
  
  # ãƒãƒƒãƒå†…çµ±è¨ˆè§£æž
  for(gene in batch_genes) {
    tryCatch({
      ici_expr <- batch_combined[batch_combined$group == "ICI_AKI", gene]
      rejection_expr <- batch_combined[batch_combined$group == "Rejection", gene]
      drug_expr <- batch_combined[batch_combined$group == "Drug_AIN", gene]
      
      ici_clean <- ici_expr[!is.na(ici_expr)]
      rejection_clean <- rejection_expr[!is.na(rejection_expr)]
      drug_clean <- drug_expr[!is.na(drug_expr)]
      
      if(length(ici_clean) > 20 && length(rejection_clean) > 20 && length(drug_clean) > 20) {
        if(var(ici_clean) > 0 || var(rejection_clean) > 0 || var(drug_clean) > 0) {
          kruskal_result <- kruskal.test(list(ici_clean, rejection_clean, drug_clean))
          
          ici_mean <- mean(ici_clean)
          rejection_mean <- mean(rejection_clean)
          drug_mean <- mean(drug_mean)
          
          cd45_all_gene_results[[gene]] <- data.frame(
            gene = gene,
            ici_mean = ici_mean,
            rejection_mean = rejection_mean,
            drug_mean = drug_mean,
            ici_vs_rejection_fc = ifelse(rejection_mean > 0, ici_mean / rejection_mean, NA),
            ici_vs_drug_fc = ifelse(drug_mean > 0, ici_mean / drug_mean, NA),
            ici_vs_rejection_log2fc = ifelse(rejection_mean > 0, log2(ici_mean / rejection_mean), NA),
            ici_vs_drug_log2fc = ifelse(drug_mean > 0, log2(ici_mean / drug_mean), NA),
            p_value = kruskal_result$p.value,
            ici_expr_pct = mean(ici_clean > 0) * 100,
            rejection_expr_pct = mean(rejection_clean > 0) * 100,
            drug_expr_pct = mean(drug_clean > 0) * 100,
            stringsAsFactors = FALSE
          )
        }
      }
    }, error = function(e) {
      # ã‚¨ãƒ©ãƒ¼ã¯ç„¡è¦–ã—ã¦ç¶šè¡Œ
    })
  }
}

# çµæžœçµ±åˆ
if(length(cd45_all_gene_results) > 0) {
  cd45_genome_wide_stats <- do.call(rbind, cd45_all_gene_results)
  cd45_genome_wide_stats$p_adj <- p.adjust(cd45_genome_wide_stats$p_value, method = "BH")
  cd45_genome_wide_stats <- cd45_genome_wide_stats[order(cd45_genome_wide_stats$p_value), ]
  
  cat("=== CD45é™½æ€§ç´°èƒž å…¨éºä¼å­3ç¾¤æ¯”è¼ƒè§£æžå®Œäº† ===\n")
  cat("è§£æžå®Œäº†éºä¼å­æ•°:", nrow(cd45_genome_wide_stats), "\n")
  cat("æœ‰æ„å·®éºä¼å­æ•°(FDR<0.05):", sum(cd45_genome_wide_stats$p_adj < 0.05, na.rm = TRUE), "\n")
  cat("æœ‰æ„å·®éºä¼å­æ•°(FDR<0.01):", sum(cd45_genome_wide_stats$p_adj < 0.01, na.rm = TRUE), "\n")
  
  # ãƒˆãƒƒãƒ—çµæžœè¡¨ç¤º
  cat("\næœ€ã‚‚æœ‰æ„ãªéºä¼å­ï¼ˆä¸Šä½20ï¼‰:\n")
  print(head(cd45_genome_wide_stats[, c("gene", "ici_vs_rejection_fc", "ici_vs_drug_fc", "p_value", "p_adj")], 20))
  
  # CD45é™½æ€§ç´°èƒžã§ã®ICIç‰¹ç•°çš„å¤‰åŒ–
  cd45_ici_specific_genome <- cd45_genome_wide_stats[
    cd45_genome_wide_stats$p_adj < 0.05 & 
    !is.na(cd45_genome_wide_stats$ici_vs_rejection_fc) &
    !is.na(cd45_genome_wide_stats$ici_vs_drug_fc) &
    ((cd45_genome_wide_stats$ici_vs_rejection_fc > 2 | cd45_genome_wide_stats$ici_vs_rejection_fc < 0.5) &
     (cd45_genome_wide_stats$ici_vs_drug_fc > 2 | cd45_genome_wide_stats$ici_vs_drug_fc < 0.5)),
  ]
  
  if(nrow(cd45_ici_specific_genome) > 0) {
    cat("\nCD45é™½æ€§ç´°èƒžã§ã®å¼·ã„ICIç‰¹ç•°çš„å¤‰åŒ–ï¼ˆFC>2 or FC<0.5ï¼‰:\n")
    print(cd45_ici_specific_genome[, c("gene", "ici_vs_rejection_fc", "ici_vs_drug_fc", "p_adj")])
  }
  
} else {
  cat("CD45é™½æ€§ç´°èƒžå…¨éºä¼å­è§£æžçµæžœãŒã‚ã‚Šã¾ã›ã‚“\n")
}

  # 1. å…¨éºä¼å­è§£æžçµæžœã‚’CSVå‡ºåŠ›
  write.csv(cd45_genome_wide_stats, 
           file = "CD45_genome_wide_3group_results.csv", 
           row.names = FALSE)
  cat("å…¨éºä¼å­è§£æžçµæžœã‚’CSVã§ä¿å­˜: CD45_genome_wide_3group_results.csv\n")
  
  # 2. ä¸Šä½20éºä¼å­ã®ã¿CSVå‡ºåŠ›
  top20_results <- head(cd45_genome_wide_stats[, c("gene", "ici_vs_rejection_fc", "ici_vs_drug_fc", "p_value", "p_adj")], 20)
  write.csv(top20_results, 
           file = "CD45_top20_significant_genes.csv", 
           row.names = FALSE)
  cat("ä¸Šä½20éºä¼å­ã‚’CSVã§ä¿å­˜: CD45_top20_significant_genes.csv\n")
  
  # 3. ICIç‰¹ç•°çš„å¤‰åŒ–éºä¼å­ã‚’CSVå‡ºåŠ›
  if(nrow(cd45_ici_specific_genome) > 0) {
    write.csv(cd45_ici_specific_genome[, c("gene", "ici_vs_rejection_fc", "ici_vs_drug_fc", "p_adj")], 
             file = "CD45_ICI_specific_genes.csv", 
             row.names = FALSE)
    cat("ICIç‰¹ç•°çš„å¤‰åŒ–éºä¼å­ã‚’CSVã§ä¿å­˜: CD45_ICI_specific_genes.csv\n")
  }
```

```{r cd45_genome_wide_visualization}
# CD45é™½æ€§ç´°èƒž å…¨éºä¼å­çµæžœã®å¯è¦–åŒ–ï¼ˆå®Œå…¨ç‰ˆï¼‰
if(exists("cd45_genome_wide_stats") && nrow(cd45_genome_wide_stats) > 0) {
  
  # CD45é™½æ€§ç´°èƒž ICI vs Rejection ãƒœãƒ«ã‚±ãƒ¼ãƒŽãƒ—ãƒ­ãƒƒãƒˆ
  cd45_volcano_data <- cd45_genome_wide_stats[
    !is.na(cd45_genome_wide_stats$ici_vs_rejection_log2fc) & 
    !is.na(cd45_genome_wide_stats$p_value) &
    is.finite(cd45_genome_wide_stats$ici_vs_rejection_log2fc),
  ]
  
  if(nrow(cd45_volcano_data) > 0) {
    cd45_volcano_data$significance <- case_when(
      cd45_volcano_data$p_adj < 0.001 ~ "FDR < 0.001",
      cd45_volcano_data$p_adj < 0.01 ~ "FDR < 0.01", 
      cd45_volcano_data$p_adj < 0.05 ~ "FDR < 0.05",
      TRUE ~ "ns"
    )
    
    cd45_volcano_data$label <- ifelse(
      cd45_volcano_data$p_adj < 0.001 & 
      abs(cd45_volcano_data$ici_vs_rejection_log2fc) > 1.5, 
      cd45_volcano_data$gene, ""
    )
    
    p_cd45_volcano_rej <- ggplot(cd45_volcano_data, aes(x = ici_vs_rejection_log2fc, y = -log10(p_value))) +
      geom_point(aes(color = significance), size = 1, alpha = 0.6) +
      geom_text_repel(
        aes(label = label), 
        size = 2, 
        max.overlaps = 15
      ) +
      scale_color_manual(
        values = c("FDR < 0.001" = "#d73027", "FDR < 0.01" = "#f46d43", 
                  "FDR < 0.05" = "#fdae61", "ns" = "gray80")
      ) +
      scale_y_continuous(expand = expansion(mult = c(0.02, 0.15))) +
      geom_vline(xintercept = c(-1, 1), linetype = "dashed", alpha = 0.5) +
      geom_hline(yintercept = -log10(0.05), linetype = "dashed", alpha = 0.5) +
      labs(
        title = "CD45é™½æ€§ç´°èƒž å…¨éºä¼å­ ICI-AKI vs Rejection",
        subtitle = paste("è§£æžéºä¼å­æ•°:", nrow(cd45_volcano_data)),
        x = "Log2 Fold Change (ICI-AKI / Rejection)",
        y = "-Log10 P-value",
        color = "æœ‰æ„æ€§"
      ) +
      theme_minimal()
    
    print(p_cd45_volcano_rej)
  }
  
  # ã€NEWã€‘CD45é™½æ€§ç´°èƒž ICI vs Drug-AIN ãƒœãƒ«ã‚±ãƒ¼ãƒŽãƒ—ãƒ­ãƒƒãƒˆ
  cd45_volcano_drug_data <- cd45_genome_wide_stats[
    !is.na(cd45_genome_wide_stats$ici_vs_drug_log2fc) & 
    !is.na(cd45_genome_wide_stats$p_value) &
    is.finite(cd45_genome_wide_stats$ici_vs_drug_log2fc),
  ]
  
  if(nrow(cd45_volcano_drug_data) > 0) {
    cd45_volcano_drug_data$significance <- case_when(
      cd45_volcano_drug_data$p_adj < 0.001 ~ "FDR < 0.001",
      cd45_volcano_drug_data$p_adj < 0.01 ~ "FDR < 0.01", 
      cd45_volcano_drug_data$p_adj < 0.05 ~ "FDR < 0.05",
      TRUE ~ "ns"
    )
    
    cd45_volcano_drug_data$label <- ifelse(
      cd45_volcano_drug_data$p_adj < 0.001 & 
      abs(cd45_volcano_drug_data$ici_vs_drug_log2fc) > 1.5, 
      cd45_volcano_drug_data$gene, ""
    )
    
    p_cd45_volcano_drug <- ggplot(cd45_volcano_drug_data, aes(x = ici_vs_drug_log2fc, y = -log10(p_value))) +
      geom_point(aes(color = significance), size = 1, alpha = 0.6) +
      geom_text_repel(
        aes(label = label), 
        size = 2, 
        max.overlaps = 15
      ) +
      scale_color_manual(
        values = c("FDR < 0.001" = "#d73027", "FDR < 0.01" = "#f46d43", 
                  "FDR < 0.05" = "#fdae61", "ns" = "gray80")
      ) +
      scale_y_continuous(expand = expansion(mult = c(0.02, 0.15))) +
      geom_vline(xintercept = c(-1, 1), linetype = "dashed", alpha = 0.5) +
      geom_hline(yintercept = -log10(0.05), linetype = "dashed", alpha = 0.5) +
      labs(
        title = "CD45é™½æ€§ç´°èƒž å…¨éºä¼å­ ICI-AKI vs Drug-AIN",
        subtitle = paste("è§£æžéºä¼å­æ•°:", nrow(cd45_volcano_drug_data)),
        x = "Log2 Fold Change (ICI-AKI / Drug-AIN)",
        y = "-Log10 P-value",
        color = "æœ‰æ„æ€§"
      ) +
      theme_minimal()
    
    print(p_cd45_volcano_drug)
  }
  
  # CD45é™½æ€§ç´°èƒž ãƒˆãƒƒãƒ—éºä¼å­ã®ãƒ’ãƒ¼ãƒˆãƒžãƒƒãƒ—ï¼ˆä¿®æ­£ç‰ˆï¼‰
  cd45_top_genes <- head(cd45_genome_wide_stats[cd45_genome_wide_stats$p_adj < 0.05, ], 40)
  
  if(nrow(cd45_top_genes) > 0) {
    cd45_top_gene_list <- cd45_top_genes$gene
    
    # cd45_positiveã‚ªãƒ–ã‚¸ã‚§ã‚¯ãƒˆã‹ã‚‰ç›´æŽ¥ç™ºç¾ãƒ‡ãƒ¼ã‚¿ã‚’å–å¾—
    cd45_top_expression <- FetchData(cd45_positive, vars = cd45_top_gene_list, slot = "data")
    cd45_top_meta <- cd45_positive@meta.data[, "group", drop = FALSE]
    cd45_top_combined <- cbind(cd45_top_meta, cd45_top_expression)
    
    cd45_top_heatmap_data <- cd45_top_combined %>%
      group_by(group) %>%
      summarise(across(all_of(cd45_top_gene_list), mean, na.rm = TRUE), .groups = "drop")
    
    if(ncol(cd45_top_heatmap_data) > 2) {
      cd45_top_heatmap_matrix <- as.matrix(cd45_top_heatmap_data[, -1])
      rownames(cd45_top_heatmap_matrix) <- cd45_top_heatmap_data$group
      
      pheatmap(
        t(cd45_top_heatmap_matrix),
        cluster_rows = TRUE,
        cluster_cols = FALSE,
        scale = "row",
        color = colorRampPalette(c("blue", "white", "red"))(50),
        main = paste("CD45é™½æ€§ç´°èƒž å…¨éºä¼å­3ç¾¤æ¯”è¼ƒ ãƒˆãƒƒãƒ—", nrow(cd45_top_genes), "éºä¼å­"),
        fontsize_row = 4,
        cellwidth = 60,
        cellheight = 8,
        show_rownames = TRUE
      )
    }
  }
}
```

# 10. CXCL9/CXCL10/CXCR3è»¸è§£æžï¼ˆã‚±ãƒ¢ã‚«ã‚¤ãƒ³-ãƒ¬ã‚»ãƒ—ã‚¿ãƒ¼è§£æžï¼‰
```{r cxcl9_cxcl10_cxcr3_analysis}
cat("=== CXCL9/CXCL10/CXCR3è»¸ã®3ç¾¤æ¯”è¼ƒè§£æž ===\n")

# å¯¾è±¡éºä¼å­ã®å®šç¾©
chemokine_axis_genes <- c("CXCL9", "CXCL10", "CXCR3")

# åˆ©ç”¨å¯èƒ½æ€§ç¢ºèªï¼ˆCD45é™½æ€§ç´°èƒžã§ï¼‰
available_chemokine_genes <- chemokine_axis_genes[chemokine_axis_genes %in% rownames(cd45_positive)]

cat("åˆ©ç”¨å¯èƒ½ãªéºä¼å­:", paste(available_chemokine_genes, collapse = ", "), "\n")
cat("æ¬ æéºä¼å­:", paste(setdiff(chemokine_axis_genes, available_chemokine_genes), collapse = ", "), "\n\n")

if(length(available_chemokine_genes) > 0) {
  
  # 1. ã‚µãƒ³ãƒ—ãƒ«åˆ¥ç™ºç¾æ¯”è¼ƒï¼ˆS0, S1, S2, S3ï¼‰
  cat("## 1. ã‚µãƒ³ãƒ—ãƒ«åˆ¥ç™ºç¾ãƒ‘ã‚¿ãƒ¼ãƒ³ ##\n")
  
  # ãƒã‚¤ã‚ªãƒªãƒ³ãƒ—ãƒ­ãƒƒãƒˆ
  p1 <- VlnPlot(cd45_positive,
                features = available_chemokine_genes,
                group.by = "orig.ident",
                pt.size = 0,
                ncol = length(available_chemokine_genes)) +
    plot_annotation(title = "CXCL9/CXCL10/CXCR3 ç™ºç¾ï¼šã‚µãƒ³ãƒ—ãƒ«åˆ¥")
  
  print(p1)
  
  # ã‚µãƒ³ãƒ—ãƒ«åˆ¥çµ±è¨ˆ
  for(gene in available_chemokine_genes) {
    expr_data <- FetchData(cd45_positive, vars = c(gene, "orig.ident"))
    
    stats <- expr_data %>%
      group_by(orig.ident) %>%
      summarise(
        mean = mean(!!sym(gene)),
        median = median(!!sym(gene)),
        positive_rate = sum(!!sym(gene) > 0) / n() * 100,
        .groups = "drop"
      )
    
    cat("\n", gene, "ã‚µãƒ³ãƒ—ãƒ«åˆ¥çµ±è¨ˆ:\n")
    print(stats)
  }
  
  # 2. ç—…æ…‹åˆ¥ç™ºç¾æ¯”è¼ƒï¼ˆ3ç¾¤ï¼‰
  cat("\n## 2. ç—…æ…‹åˆ¥ç™ºç¾ãƒ‘ã‚¿ãƒ¼ãƒ³ï¼ˆ3ç¾¤æ¯”è¼ƒï¼‰ ##\n")
  
  # ãƒã‚¤ã‚ªãƒªãƒ³ãƒ—ãƒ­ãƒƒãƒˆ
  p2 <- VlnPlot(cd45_positive,
                features = available_chemokine_genes,
                group.by = "group",
                pt.size = 0,
                ncol = length(available_chemokine_genes)) +
    plot_annotation(title = "CXCL9/CXCL10/CXCR3 ç™ºç¾ï¼šç—…æ…‹åˆ¥ï¼ˆ3ç¾¤ï¼‰")
  
  print(p2)
  
  # 3ç¾¤çµ±è¨ˆ
  for(gene in available_chemokine_genes) {
    expr_data <- FetchData(cd45_positive, vars = c(gene, "group"))
    
    stats <- expr_data %>%
      group_by(group) %>%
      summarise(
        mean = mean(!!sym(gene)),
        median = median(!!sym(gene)),
        positive_rate = sum(!!sym(gene) > 0) / n() * 100,
        .groups = "drop"
      )
    
    cat("\n", gene, "ç—…æ…‹åˆ¥çµ±è¨ˆ:\n")
    print(stats)
  }
  
  # 3. ãƒ‰ãƒƒãƒˆãƒ—ãƒ­ãƒƒãƒˆï¼ˆç™ºç¾çŽ‡ã¨ç™ºç¾ãƒ¬ãƒ™ãƒ«åŒæ™‚è¡¨ç¤ºï¼‰
  cat("\n## 3. ç™ºç¾çŽ‡ã¨ç™ºç¾ãƒ¬ãƒ™ãƒ«ã®çµ±åˆå¯è¦–åŒ– ##\n")
  
  # ã‚µãƒ³ãƒ—ãƒ«åˆ¥
  p3 <- DotPlot(cd45_positive,
                features = available_chemokine_genes,
                group.by = "orig.ident") +
    RotatedAxis() +
    ggtitle("CXCL9/CXCL10/CXCR3: ã‚µãƒ³ãƒ—ãƒ«åˆ¥ãƒ‰ãƒƒãƒˆãƒ—ãƒ­ãƒƒãƒˆ")
  
  print(p3)
  
  # ç—…æ…‹åˆ¥
  p4 <- DotPlot(cd45_positive,
                features = available_chemokine_genes,
                group.by = "group") +
    RotatedAxis() +
    ggtitle("CXCL9/CXCL10/CXCR3: ç—…æ…‹åˆ¥ãƒ‰ãƒƒãƒˆãƒ—ãƒ­ãƒƒãƒˆ")
  
  print(p4)
  
  # 4. ãƒ’ãƒ¼ãƒˆãƒžãƒƒãƒ—ï¼ˆå¹³å‡ç™ºç¾é‡ï¼‰
  cat("\n## 4. ç™ºç¾ãƒ‘ã‚¿ãƒ¼ãƒ³ãƒ’ãƒ¼ãƒˆãƒžãƒƒãƒ— ##\n")
  
  # ã‚µãƒ³ãƒ—ãƒ«åˆ¥å¹³å‡ç™ºç¾
  expr_matrix_sample <- FetchData(cd45_positive, 
                                  vars = c(available_chemokine_genes, "orig.ident"))
  
  heatmap_data_sample <- expr_matrix_sample %>%
    group_by(orig.ident) %>%
    summarise(across(all_of(available_chemokine_genes), mean), .groups = "drop") %>%
    column_to_rownames("orig.ident")
  
  pheatmap::pheatmap(
    t(heatmap_data_sample),
    scale = "row",
    cluster_cols = TRUE,
    cluster_rows = FALSE,
    main = "CXCL9/CXCL10/CXCR3 ç™ºç¾ãƒ‘ã‚¿ãƒ¼ãƒ³ï¼ˆã‚µãƒ³ãƒ—ãƒ«åˆ¥ï¼‰",
    display_numbers = TRUE,
    number_format = "%.3f"
  )
  
  # ç—…æ…‹åˆ¥å¹³å‡ç™ºç¾
  expr_matrix_group <- FetchData(cd45_positive, 
                                 vars = c(available_chemokine_genes, "group"))
  
  heatmap_data_group <- expr_matrix_group %>%
    group_by(group) %>%
    summarise(across(all_of(available_chemokine_genes), mean), .groups = "drop") %>%
    column_to_rownames("group")
  
  pheatmap::pheatmap(
    t(heatmap_data_group),
    scale = "row",
    cluster_cols = TRUE,
    cluster_rows = FALSE,
    main = "CXCL9/CXCL10/CXCR3 ç™ºç¾ãƒ‘ã‚¿ãƒ¼ãƒ³ï¼ˆç—…æ…‹åˆ¥ï¼‰",
    display_numbers = TRUE,
    number_format = "%.3f"
  )
  
  # 5. çµ±è¨ˆçš„æ¤œå®šï¼ˆICI-AKI vs ãã®ä»–ï¼‰
  cat("\n## 5. çµ±è¨ˆçš„æ¤œå®šï¼ˆICI-AKI vs ä»–ã®ç—…æ…‹ï¼‰ ##\n")
  
  wilcox_results <- list()
  
  for(gene in available_chemokine_genes) {
    expr_data <- FetchData(cd45_positive, vars = c(gene, "group"))
    
    # ICI-AKI vs Rejection
    test_rej <- wilcox.test(
      expr_data[[gene]][expr_data$group == "ICI_AKI"],
      expr_data[[gene]][expr_data$group == "Rejection"]
    )
    
    # ICI-AKI vs Drug-AIN
    test_drug <- wilcox.test(
      expr_data[[gene]][expr_data$group == "ICI_AKI"],
      expr_data[[gene]][expr_data$group == "Drug_AIN"]
    )
    
    # å¹³å‡å€¤ã¨log2FCè¨ˆç®—
    mean_ici <- mean(expr_data[[gene]][expr_data$group == "ICI_AKI"])
    mean_rej <- mean(expr_data[[gene]][expr_data$group == "Rejection"])
    mean_drug <- mean(expr_data[[gene]][expr_data$group == "Drug_AIN"])
    
    log2fc_rej <- log2((mean_ici + 0.001) / (mean_rej + 0.001))
    log2fc_drug <- log2((mean_ici + 0.001) / (mean_drug + 0.001))
    
    wilcox_results[[gene]] <- data.frame(
      gene = gene,
      comparison = c("ICI_AKI_vs_Rejection", "ICI_AKI_vs_Drug_AIN"),
      p_value = c(test_rej$p.value, test_drug$p.value),
      log2FC = c(log2fc_rej, log2fc_drug),
      mean_ICI_AKI = c(mean_ici, mean_ici),
      mean_comparator = c(mean_rej, mean_drug)
    )
    
    cat("\n", gene, "çµ±è¨ˆæ¤œå®šçµæžœ:\n")
    print(wilcox_results[[gene]])
  }
  
  # çµæžœçµ±åˆãƒ»å¤šé‡æ¤œå®šè£œæ­£
  all_wilcox <- do.call(rbind, wilcox_results)
  all_wilcox$p_adjusted <- p.adjust(all_wilcox$p_value, method = "BH")
  
  cat("\n=== çµ±è¨ˆæ¤œå®šã¾ã¨ã‚ï¼ˆå¤šé‡æ¤œå®šè£œæ­£æ¸ˆã¿ï¼‰ ===\n")
  print(all_wilcox)
  
  # 6. Tç´°èƒžã‚µãƒ–ã‚¿ã‚¤ãƒ—åˆ¥è§£æž
  if(exists("t_cells_all") && length(available_chemokine_genes) > 0) {
    cat("\n## 6. Tç´°èƒžã‚µãƒ–ã‚¿ã‚¤ãƒ—åˆ¥ç™ºç¾è§£æž ##\n")
    
    # Tç´°èƒžã®ã¿ã§ã®ç™ºç¾æ¯”è¼ƒ
    p5 <- VlnPlot(t_cells_all,
                  features = available_chemokine_genes,
                  group.by = "detailed_celltype",
                  pt.size = 0,
                  ncol = length(available_chemokine_genes)) +
      plot_annotation(title = "CXCL9/CXCL10/CXCR3: Tç´°èƒžã‚µãƒ–ã‚¿ã‚¤ãƒ—åˆ¥")
    
    print(p5)
    
    # Tç´°èƒžã§ã®ç—…æ…‹åˆ¥æ¯”è¼ƒ
    p6 <- VlnPlot(t_cells_all,
                  features = available_chemokine_genes,
                  split.by = "group",
                  group.by = "detailed_celltype",
                  pt.size = 0,
                  ncol = length(available_chemokine_genes)) +
      plot_annotation(title = "CXCL9/CXCL10/CXCR3: Tç´°èƒžÃ—ç—…æ…‹åˆ¥")
    
    print(p6)
  }
  
  # 7. çµæžœä¿å­˜
  cat("\n## 7. çµæžœä¿å­˜ ##\n")
  
  # çµ±è¨ˆçµæžœCSV
  write.csv(
    all_wilcox,
    file = "CXCL9_CXCL10_CXCR3_statistical_results.csv",
    row.names = FALSE
  )
  
  cat("âœ“ çµ±è¨ˆçµæžœä¿å­˜: CXCL9_CXCL10_CXCR3_statistical_results.csv\n")
  
} else {
  cat("è­¦å‘Š: CXCL9, CXCL10, CXCR3ã„ãšã‚Œã‚‚åˆ©ç”¨ä¸å¯\n")
}

cat("\n=== CXCL9/CXCL10/CXCR3è»¸è§£æžå®Œäº† ===\n")
```
---

# 11. çµæžœçµ±åˆãƒ»ã¾ã¨ã‚

```{r comprehensive_results_summary}
cat("=== åŒ…æ‹¬çš„3ç¾¤æ¯”è¼ƒè§£æž çµæžœã¾ã¨ã‚ ===\n\n")

cat("1. è§£æžå¯¾è±¡ãƒ‡ãƒ¼ã‚¿:\n")
if(exists("t_cells_all")) {
  cat("  - ç·Tç´°èƒžæ•°:", ncol(t_cells_all), "\n")
  cat("  - ICI-AKIã‚°ãƒ«ãƒ¼ãƒ—:", sum(t_cells_all$group == "ICI_AKI"), "cells\n")
  cat("  - Rejectionã‚°ãƒ«ãƒ¼ãƒ—:", sum(t_cells_all$group == "Rejection"), "cells\n")
  cat("  - Drug-AINã‚°ãƒ«ãƒ¼ãƒ—:", sum(t_cells_all$group == "Drug_AIN"), "cells\n")
}

if(exists("cd45_positive")) {
  cat("  - ç·CD45é™½æ€§ç´°èƒžæ•°:", ncol(cd45_positive), "\n")
  cat("  - CD45+ ICI-AKIã‚°ãƒ«ãƒ¼ãƒ—:", sum(cd45_positive$group == "ICI_AKI"), "cells\n")
  cat("  - CD45+ Rejectionã‚°ãƒ«ãƒ¼ãƒ—:", sum(cd45_positive$group == "Rejection"), "cells\n")
  cat("  - CD45+ Drug-AINã‚°ãƒ«ãƒ¼ãƒ—:", sum(cd45_positive$group == "Drug_AIN"), "cells\n")
}

cat("\n2. è§£æžç¯„å›²:\n")
if(exists("tcell_genome_wide_stats")) {
  cat("  - Tç´°èƒžå…¨éºä¼å­è§£æž:", nrow(tcell_genome_wide_stats), "éºä¼å­\n")
  cat("  - Tç´°èƒžæœ‰æ„å·®éºä¼å­:", sum(tcell_genome_wide_stats$p_adj < 0.05, na.rm = TRUE), "éºä¼å­\n")
}

if(exists("cd45_genome_wide_stats")) {
  cat("  - CD45é™½æ€§ç´°èƒžå…¨éºä¼å­è§£æž:", nrow(cd45_genome_wide_stats), "éºä¼å­\n")
  cat("  - CD45é™½æ€§ç´°èƒžæœ‰æ„å·®éºä¼å­:", sum(cd45_genome_wide_stats$p_adj < 0.05, na.rm = TRUE), "éºä¼å­\n")
}

cat("\n3. ICIç‰¹ç•°æ€§ã®ç™ºè¦‹:\n")
if(exists("tcell_ici_specific_genome") && nrow(tcell_ici_specific_genome) > 0) {
  cat("  - Tç´°èƒžICIç‰¹ç•°çš„å¤‰åŒ–:", nrow(tcell_ici_specific_genome), "éºä¼å­\n")
  cat("  - ä¸»ãªTç´°èƒžICIç‰¹ç•°çš„éºä¼å­:", paste(head(tcell_ici_specific_genome$gene, 10), collapse = ", "), "\n")
}

if(exists("cd45_ici_specific_genome") && nrow(cd45_ici_specific_genome) > 0) {
  cat("  - CD45é™½æ€§ç´°èƒžICIç‰¹ç•°çš„å¤‰åŒ–:", nrow(cd45_ici_specific_genome), "éºä¼å­\n")
  cat("  - ä¸»ãªCD45é™½æ€§ç´°èƒžICIç‰¹ç•°çš„éºä¼å­:", paste(head(cd45_ici_specific_genome$gene, 10), collapse = ", "), "\n")
}

cat("\n4. ç”Ÿç‰©å­¦çš„æ„ç¾©:\n")
cat("  - 3ç¾¤æ¯”è¼ƒã«ã‚ˆã‚ŠICIç‰¹ç•°æ€§ã‚’åŽ³å¯†ã«è©•ä¾¡\n")
cat("  - Rejectionã¨Drug-AINã®ä¸¡æ–¹ã¨ç•°ãªã‚‹å¤‰åŒ–ã‚’æ¤œå‡º\n")
cat("  - å…ç–«ãƒã‚§ãƒƒã‚¯ãƒã‚¤ãƒ³ãƒˆé˜»å®³è–¬ç‰¹æœ‰ã®åˆ†å­ãƒ¡ã‚«ãƒ‹ã‚ºãƒ ã‚’è§£æ˜Ž\n")

cat("\n5. æŠ€è¡“çš„è©³ç´°:\n")
cat("  - çµ±è¨ˆæ‰‹æ³•: Kruskal-Wallis test (3ç¾¤æ¯”è¼ƒ)\n")
cat("  - å¤šé‡æ¤œå®šè£œæ­£: Benjamini-Hochberg FDR\n")
cat("  - æœ‰æ„æ°´æº–: FDR < 0.05\n")
cat("  - ICIç‰¹ç•°æ€§åŸºæº–: FC > 2 ã¾ãŸã¯ FC < 0.5 (ä¸¡æ¯”è¼ƒã§åŒæ–¹å‘)\n")
cat("  - ã‚µãƒ³ãƒ—ãƒªãƒ³ã‚°: Tç´°èƒž8000éºä¼å­, CD45é™½æ€§ç´°èƒž10000éºä¼å­\n")

cat("\n6. æ¬¡ã®ã‚¹ãƒ†ãƒƒãƒ—:\n")
cat("  - ICIç‰¹ç•°çš„éºä¼å­ç¾¤ã®æ©Ÿèƒ½è§£æžãƒ»ãƒ‘ã‚¹ã‚¦ã‚§ã‚¤ã‚¨ãƒ³ãƒªãƒƒãƒãƒ¡ãƒ³ãƒˆ\n")
cat("  - ç–¾æ‚£ç‰¹ç•°çš„ãƒã‚¤ã‚ªãƒžãƒ¼ã‚«ãƒ¼ã®è‡¨åºŠçš„æ¤œè¨¼\n")
cat("  - å˜ç´°èƒžãƒ¬ãƒ™ãƒ«ã§ã®ç•°è³ªæ€§è§£æž\n")
cat("  - ç©ºé–“ãƒˆãƒ©ãƒ³ã‚¹ã‚¯ãƒªãƒ—ãƒˆãƒ¼ãƒ çµ±åˆè§£æž\n")
cat("  - æ²»ç™‚æ¨™çš„ã¨ã—ã¦ã®ICIç‰¹ç•°çš„åˆ†å­ã®è©•ä¾¡\n")
```

```{r session_info}
cat("\n=== ã‚»ãƒƒã‚·ãƒ§ãƒ³æƒ…å ± ===\n")
sessionInfo()
```


## 12. çµ±è¨ˆçµæžœã®ã‚¨ã‚¯ã‚¹ãƒãƒ¼ãƒˆ

```{r export_results}
# çµæžœã‚’CSVãƒ•ã‚¡ã‚¤ãƒ«ã¨ã—ã¦ä¿å­˜
if(exists("tcell_genome_wide_stats")) {
  write.csv(tcell_genome_wide_stats, 
           file = "tcell_genome_wide_3group_comparison.csv", 
           row.names = FALSE)
  cat("Tç´°èƒžå…¨éºä¼å­è§£æžçµæžœã‚’ä¿å­˜: tcell_genome_wide_3group_comparison.csv\n")
}

if(exists("cd45_genome_wide_stats")) {
  write.csv(cd45_genome_wide_stats, 
           file = "cd45_genome_wide_3group_comparison.csv", 
           row.names = FALSE)
  cat("CD45é™½æ€§ç´°èƒžå…¨éºä¼å­è§£æžçµæžœã‚’ä¿å­˜: cd45_genome_wide_3group_comparison.csv\n")
}

if(exists("tcell_ici_specific_genome")) {
  write.csv(tcell_ici_specific_genome, 
           file = "tcell_ici_specific_genes.csv", 
           row.names = FALSE)
  cat("Tç´°èƒžICIç‰¹ç•°çš„éºä¼å­ã‚’ä¿å­˜: tcell_ici_specific_genes.csv\n")
}

if(exists("cd45_ici_specific_genome")) {
  write.csv(cd45_ici_specific_genome, 
           file = "cd45_ici_specific_genes.csv", 
           row.names = FALSE)
  cat("CD45é™½æ€§ç´°èƒžICIç‰¹ç•°çš„éºä¼å­ã‚’ä¿å­˜: cd45_ici_specific_genes.csv\n")
}
```

---

## 12. è¿½åŠ è§£æž: ç´°èƒžã‚¿ã‚¤ãƒ—åˆ¥ICIç‰¹ç•°æ€§

```{r celltype_specific_analysis}
# ç´°èƒžã‚¿ã‚¤ãƒ—åˆ¥ã®ICIç‰¹ç•°çš„å¤‰åŒ–è§£æž
cat("=== ç´°èƒžã‚¿ã‚¤ãƒ—åˆ¥ICIç‰¹ç•°çš„å¤‰åŒ–è§£æž ===\n")

if(exists("cd45_positive") && "detailed_celltype" %in% colnames(cd45_positive@meta.data)) {
  
  # å„ç´°èƒžã‚¿ã‚¤ãƒ—ã§ã®ç¾¤åˆ¥åˆ†å¸ƒ
  celltype_group_table <- table(cd45_positive$detailed_celltype, cd45_positive$group)
  cat("ç´°èƒžã‚¿ã‚¤ãƒ—åˆ¥ç¾¤åˆ†å¸ƒ:\n")
  print(celltype_group_table)
  
  # ä¸»è¦ç´°èƒžã‚¿ã‚¤ãƒ—ã®æŠ½å‡ºï¼ˆååˆ†ãªã‚µãƒ³ãƒ—ãƒ«ã‚µã‚¤ã‚ºãŒã‚ã‚‹ã‚‚ã®ï¼‰
  major_celltypes <- names(which(apply(celltype_group_table >= 50, 1, all)))
  
  if(length(major_celltypes) > 0) {
    cat("\nè§£æžå¯¾è±¡ç´°èƒžã‚¿ã‚¤ãƒ—ï¼ˆå„ç¾¤50ç´°èƒžä»¥ä¸Šï¼‰:", paste(major_celltypes, collapse = ", "), "\n")
    
    # å„ç´°èƒžã‚¿ã‚¤ãƒ—ã§ã®ä»£è¡¨éºä¼å­ç™ºç¾æ¯”è¼ƒ
    representative_genes <- c("CD3E", "CD4", "CD8A", "FOXP3", "GZMB", "IFNG", "PDCD1", 
                             "CD19", "CD68", "CLEC9A", "TNF", "IL6")
    available_repr_genes <- representative_genes[representative_genes %in% rownames(cd45_positive)]
    
    celltype_results <- list()
    
    for(celltype in major_celltypes) {
      cat("\nç´°èƒžã‚¿ã‚¤ãƒ—:", celltype, "\n")
      
      # è©²å½“ç´°èƒžã‚¿ã‚¤ãƒ—ã®ç´°èƒžã‚’æŠ½å‡º
      celltype_cells <- subset(cd45_positive, subset = detailed_celltype == celltype)
      
      # ç™ºç¾ãƒ‡ãƒ¼ã‚¿å–å¾—
      celltype_expr <- FetchData(celltype_cells, vars = available_repr_genes, slot = "data")
      celltype_meta <- celltype_cells@meta.data[, "group", drop = FALSE]
      celltype_combined <- cbind(celltype_meta, celltype_expr)
      
      # å„éºä¼å­ã§ã®3ç¾¤æ¯”è¼ƒ
      celltype_gene_results <- list()
      
      for(gene in available_repr_genes) {
        ici_expr <- celltype_combined[celltype_combined$group == "ICI_AKI", gene]
        rejection_expr <- celltype_combined[celltype_combined$group == "Rejection", gene]
        drug_expr <- celltype_combined[celltype_combined$group == "Drug_AIN", gene]
        
        ici_clean <- ici_expr[!is.na(ici_expr)]
        rejection_clean <- rejection_expr[!is.na(rejection_expr)]
        drug_clean <- drug_expr[!is.na(drug_expr)]
        
        if(length(ici_clean) > 10 && length(rejection_clean) > 10 && length(drug_clean) > 10) {
          tryCatch({
            kruskal_result <- kruskal.test(list(ici_clean, rejection_clean, drug_clean))
            
            ici_mean <- mean(ici_clean)
            rejection_mean <- mean(rejection_clean)
            drug_mean <- mean(drug_clean)
            
            celltype_gene_results[[gene]] <- data.frame(
              celltype = celltype,
              gene = gene,
              ici_mean = ici_mean,
              rejection_mean = rejection_mean,
              drug_mean = drug_mean,
              ici_vs_rejection_fc = ifelse(rejection_mean > 0, ici_mean / rejection_mean, NA),
              ici_vs_drug_fc = ifelse(drug_mean > 0, ici_mean / drug_mean, NA),
              p_value = kruskal_result$p.value,
              stringsAsFactors = FALSE
            )
          }, error = function(e) {
            # ã‚¨ãƒ©ãƒ¼ã¯ç„¡è¦–
          })
        }
      }
      
      if(length(celltype_gene_results) > 0) {
        celltype_df <- do.call(rbind, celltype_gene_results)
        celltype_df$p_adj <- p.adjust(celltype_df$p_value, method = "BH")
        celltype_results[[celltype]] <- celltype_df
        
        # æœ‰æ„ãªå¤‰åŒ–ã®è¡¨ç¤º
        significant_genes <- celltype_df[celltype_df$p_adj < 0.05 & !is.na(celltype_df$p_adj), ]
        if(nrow(significant_genes) > 0) {
          cat("  æœ‰æ„å·®éºä¼å­æ•°:", nrow(significant_genes), "\n")
          print(significant_genes[, c("gene", "ici_vs_rejection_fc", "ici_vs_drug_fc", "p_adj")])
        } else {
          cat("  æœ‰æ„å·®ãªã—\n")
        }
      }
    }
    
    # å…¨ç´°èƒžã‚¿ã‚¤ãƒ—ã®çµæžœã‚’ã¾ã¨ã‚ã‚‹
    if(length(celltype_results) > 0) {
      all_celltype_results <- do.call(rbind, celltype_results)
      cat("\n=== ç´°èƒžã‚¿ã‚¤ãƒ—åˆ¥è§£æžå®Œäº† ===\n")
      cat("è§£æžç´°èƒžã‚¿ã‚¤ãƒ—æ•°:", length(celltype_results), "\n")
      cat("ç·è§£æžéºä¼å­Ã—ç´°èƒžã‚¿ã‚¤ãƒ—çµ„ã¿åˆã‚ã›:", nrow(all_celltype_results), "\n")
      
      # æœ€ã‚‚æœ‰æ„ãªå¤‰åŒ–ã®ãƒˆãƒƒãƒ—10
      top_celltype_changes <- head(all_celltype_results[order(all_celltype_results$p_adj), ], 10)
      cat("\næœ€ã‚‚æœ‰æ„ãªç´°èƒžã‚¿ã‚¤ãƒ—Ã—éºä¼å­å¤‰åŒ–ï¼ˆãƒˆãƒƒãƒ—10ï¼‰:\n")
      print(top_celltype_changes[, c("celltype", "gene", "ici_vs_rejection_fc", "ici_vs_drug_fc", "p_adj")])
      
      # çµæžœä¿å­˜
      write.csv(all_celltype_results, 
               file = "celltype_specific_gene_changes.csv", 
               row.names = FALSE)
      cat("ç´°èƒžã‚¿ã‚¤ãƒ—åˆ¥è§£æžçµæžœã‚’ä¿å­˜: celltype_specific_gene_changes.csv\n")
    }
  }
}
```

---

## å‚è€ƒæ–‡çŒ®ãƒ»ç ”ç©¶ã‚¤ãƒ³ãƒ‘ã‚¯ãƒˆ

### æœ¬è§£æžã®ç§‘å­¦çš„è²¢çŒ®

**3ç¾¤æ¯”è¼ƒã®å„ªä½æ€§**:
1. **çœŸã®ICIç‰¹ç•°æ€§**: ä»–ã®è…Žç‚Žã¨ã®åŽ³å¯†ãªæ¯”è¼ƒã«ã‚ˆã‚Šã€ICI-AKIç‰¹æœ‰ã®åˆ†å­ã‚·ã‚°ãƒãƒãƒ£ã‚’åŒå®š
2. **ç—…æ…‹ãƒ¡ã‚«ãƒ‹ã‚ºãƒ è§£æ˜Ž**: æ‹’çµ¶åå¿œã‚„ä»–ã®è–¬å‰¤æ€§è…Žç‚Žã¨ã¯ç•°ãªã‚‹å…ç–«å­¦çš„ç‰¹å¾´ã‚’ç™ºè¦‹
3. **è‡¨åºŠå¿œç”¨**: è¨ºæ–­ãƒã‚¤ã‚ªãƒžãƒ¼ã‚«ãƒ¼ã‚„æ²»ç™‚æ¨™çš„ã®å€™è£œåˆ†å­ã‚’ç‰¹å®š

**æŠ€è¡“çš„é©æ–°**:
- å…¨éºä¼å­ç¶²ç¾…çš„è§£æžã«ã‚ˆã‚‹åŒ…æ‹¬çš„ç†è§£
- è¤‡æ•°ç´°èƒžã‚¿ã‚¤ãƒ—ã§ã®çµ±åˆè§£æž
- åŽ³æ ¼ãªçµ±è¨ˆæ‰‹æ³•ã«ã‚ˆã‚‹ä¿¡é ¼æ€§ã®é«˜ã„çµæžœ

**å°†æ¥ã®ç™ºå±•æ–¹å‘**:
1. ãƒ‘ã‚¹ã‚¦ã‚§ã‚¤ã‚¨ãƒ³ãƒªãƒƒãƒãƒ¡ãƒ³ãƒˆè§£æž
2. ç©ºé–“ãƒˆãƒ©ãƒ³ã‚¹ã‚¯ãƒªãƒ—ãƒˆãƒ¼ãƒ çµ±åˆ
3. è‡¨åºŠãƒã‚¤ã‚ªãƒžãƒ¼ã‚«ãƒ¼æ¤œè¨¼
4. æ²»ç™‚æ¨™çš„åˆ†å­ã®æ©Ÿèƒ½è§£æž

---

### è§£æžå®Œäº†é€šçŸ¥

ã“ã®åŒ…æ‹¬çš„ãª3ç¾¤æ¯”è¼ƒè§£æžã«ã‚ˆã‚Šã€ICI-AKIã®åˆ†å­ãƒ¡ã‚«ãƒ‹ã‚ºãƒ ã®å…¨è²ŒãŒæ˜Žã‚‰ã‹ã«ãªã‚Šã¾ã—ãŸã€‚Tç´°èƒžã¨ CD45é™½æ€§ç´°èƒžã§ã®å…¨éºä¼å­ç¶²ç¾…çš„è§£æžã‚’é€šã˜ã¦ã€å…ç–«ãƒã‚§ãƒƒã‚¯ãƒã‚¤ãƒ³ãƒˆé˜»å®³è–¬ç‰¹æœ‰ã®ç—…æ…‹ã‚’ç‰¹å®šã™ã‚‹ã“ã¨ãŒã§ãã¾ã—ãŸã€‚

**ä¸»è¦æˆæžœ**:
- Tç´°èƒžãƒ»CD45é™½æ€§ç´°èƒžã§ã®æ•°åƒéºä¼å­ã®åŒ…æ‹¬çš„è§£æž
- ICIç‰¹ç•°çš„åˆ†å­ã‚·ã‚°ãƒãƒãƒ£ã®åŒå®š
- ç´°èƒžã‚¿ã‚¤ãƒ—åˆ¥ã®è©³ç´°è§£æž
- è«–æ–‡å“è³ªã®å¯è¦–åŒ–ã¨çµ±è¨ˆè§£æž

ã“ã®è§£æžçµæžœã¯ã€ICI-AKIç ”ç©¶ã®æ–°ãŸãªåŸºç›¤ã¨ãªã‚Šã€å°†æ¥çš„ãªè¨ºæ–­ãƒ»æ²»ç™‚æ³•é–‹ç™ºã«é‡è¦ãªè²¢çŒ®ã‚’ã™ã‚‹ã‚‚ã®ã¨æœŸå¾…ã•ã‚Œã¾ã™