---
title: "CosMx ICI-AKI Project: Figure 1 & 2 - Publication Quality"
author: "Hiroyuki Arai"
date: "`r Sys.Date()`"
output:
  html_document:
    toc: true
    toc_float: true
    toc_depth: 3
    code_folding: show
    theme: cosmo
    df_print: paged
---

```{r setup, include=FALSE}
knitr::opts_chunk$set(
  echo = TRUE,
  message = FALSE,
  warning = FALSE,
  fig.width = 10,
  fig.height = 8,
  dpi = 300
)
```

# Overview

**ç›®çš„**: è«–æ–‡æŠ•ç¨¿ç”¨ã®Figure 1ã¨Figure 2ã‚’é«˜å“è³ªã§ä½œæˆ  
**ãƒ‡ãƒ¼ã‚¿ã‚½ãƒ¼ã‚¹**: Phase 2å®Œäº†ãƒ‡ãƒ¼ã‚¿ï¼ˆCosMx_with_signatures_*.rdsï¼‰  
**å‡ºåŠ›**: Publication-quality figures (PDF & PNG, 300-600 dpi)

**Figure 1**: Study Design & Data Overview  
**Figure 2**: ICI-AKI Shows Highest Immune Activation

---

# 1. Setup & Library Loading

```{r libraries}
# å¿…é ˆãƒ©ã‚¤ãƒ–ãƒ©ãƒª
library(Seurat)
library(ggplot2)
library(dplyr)
library(tidyr)
library(patchwork)
library(RColorBrewer)
library(viridis)
library(scales)
library(gridExtra)
library(kableExtra)

# ã‚«ãƒ©ãƒ¼ãƒ‘ãƒ¬ãƒƒãƒˆè¨­å®š
condition_colors <- c(
  "ICI-AKI" = "#E64B35",      # èµ¤
  "Rejection" = "#4DBBD5",     # é’
  "Drug-induced_AKI" = "#00A087" # ç·‘
)

major_celltype_colors <- c(
  Epithelial  = "#E64B35FF",  # æ¿ƒã„èµ¤ã€œã‚ªãƒ¬ãƒ³ã‚¸ï¼ˆä¸Šçš®ï¼‰
  Endothelial = "#4DBBD5FF",  # é’ç³»ï¼ˆè¡€ç®¡å†…çš®ï¼‰
  Immune      = "#00A087FF",  # ç·‘ï¼ˆå…ç–«ï¼‰
  Stromal     = "#3C5488FF",  # ç´ºï¼ˆé–“è³ªãƒ»åŸºè³ªï¼‰
  Other       = "grey70"   # ã‚°ãƒ¬ãƒ¼ç³»
)

# ãƒ†ãƒ¼ãƒžè¨­å®š
publication_theme <- theme_classic(base_size = 14) +
  theme(
    plot.title = element_text(hjust = 0.5, face = "bold", size = 16),
    axis.title = element_text(face = "bold", size = 14),
    axis.text = element_text(size = 12),
    legend.title = element_text(face = "bold", size = 12),
    legend.text = element_text(size = 11),
    strip.text = element_text(face = "bold", size = 12),
    strip.background = element_rect(fill = "white", color = "black")
  )
# setupãƒãƒ£ãƒ³ã‚¯å†…ã«è¿½åŠ 
select <- dplyr::select
filter <- dplyr::filter
mutate <- dplyr::mutate
summarise <- dplyr::summarise
arrange <- dplyr::arrange

cat("âœ… Libraries loaded\n")
cat("âœ… Color palettes defined\n")
cat("âœ… Publication theme set\n")
```

---

# 2. Data Loading

```{r load_data}
cat("=== Loading Phase 2 Data ===\n")

# ãƒ‡ãƒ¼ã‚¿ãƒ‘ã‚¹è¨­å®š
base_dir <- "/Users/HiroyukiArai/Documents/2025å¹´ç•™å­¦/ç ”ç©¶é–¢é€£/ç ”ç©¶çµæžœ/202509 cosmx-kidney-project"
results_dir <- file.path(base_dir, "results", "figures")

# Phase 2ãƒ‡ã‚£ãƒ¬ã‚¯ãƒˆãƒªæ¤œç´¢
phase2_dirs <- list.dirs(results_dir, recursive = FALSE)
phase2_dirs <- phase2_dirs[grepl("20251120_CosMx_Signature_Projection", phase2_dirs)]

if(length(phase2_dirs) == 0) {
  stop("âŒ Phase 2 directory not found!")
}

# æœ€æ–°ãƒ‡ã‚£ãƒ¬ã‚¯ãƒˆãƒªå–å¾—
latest_dir <- phase2_dirs[length(phase2_dirs)]
cat("Using directory:", latest_dir, "\n")

# RDSãƒ•ã‚¡ã‚¤ãƒ«æ¤œç´¢
rds_files <- list.files(latest_dir, pattern = "CosMx_with_signatures.*\\.rds$", 
                        full.names = TRUE, recursive = TRUE)

if(length(rds_files) == 0) {
  stop("âŒ CosMx RDS file not found!")
}

# æœ€æ–°ãƒ•ã‚¡ã‚¤ãƒ«èª­ã¿è¾¼ã¿
cosmx_file <- rds_files[length(rds_files)]
cat("Loading:", cosmx_file, "\n")

cosmx <- readRDS(cosmx_file)

cat("âœ… Data loaded successfully\n")
cat("   Cells:", ncol(cosmx), "\n")
cat("   Genes:", nrow(cosmx), "\n")
cat("   Samples:", length(unique(cosmx$sample)), "\n")

# ãƒ¡ã‚¿ãƒ‡ãƒ¼ã‚¿ç¢ºèª
cat("\n=== Metadata Columns ===\n")
print(colnames(cosmx@meta.data))

# Signature scoreåˆ—ç¢ºèª
score_cols <- grep("_Score$", colnames(cosmx@meta.data), value = TRUE)
cat("\n=== Signature Scores Available ===\n")
print(score_cols)

# åº§æ¨™ç¢ºèª
coord_cols <- grep("^(x_|y_)", colnames(cosmx@meta.data), value = TRUE)
cat("\n=== Spatial Coordinates Available ===\n")
print(coord_cols)
```

---

# 3. å‡ºåŠ›ãƒ‡ã‚£ãƒ¬ã‚¯ãƒˆãƒªä½œæˆ

```{r output_dirs}
# ã‚¿ã‚¤ãƒ ã‚¹ã‚¿ãƒ³ãƒ—ä»˜ãå‡ºåŠ›ãƒ‡ã‚£ãƒ¬ã‚¯ãƒˆãƒª
timestamp <- format(Sys.time(), "%Y%m%d_%H%M%S")
output_dir <- file.path(base_dir, "results", "figures", 
                        paste0("20251124_Paper_Figures_", timestamp))

# ã‚µãƒ–ãƒ‡ã‚£ãƒ¬ã‚¯ãƒˆãƒªä½œæˆ
dir.create(output_dir, recursive = TRUE, showWarnings = FALSE)
dir.create(file.path(output_dir, "Figure1"), showWarnings = FALSE)
dir.create(file.path(output_dir, "Figure2"), showWarnings = FALSE)
dir.create(file.path(output_dir, "Statistics"), showWarnings = FALSE)

cat("âœ… Output directories created:\n")
cat("   ", output_dir, "\n")
```

---

# FIGURE 1: Study Design & Data Overview {.tabset}

## Figure 1C: UMAP - Major Cell Types

```{r figure1c_umap_major_celltype, fig.width=10, fig.height=8}
cat("=== Figure 1C: UMAP - Major Cell Types ===\n")

# UMAPç¢ºèª
if(!"umap.harmony.sct" %in% names(cosmx@reductions)) {
  stop("âŒ UMAP reduction 'umap.harmony.sct' not found!")
}

# major_celltypeç¢ºèªãƒ»ä¿®æ­£
if(!"major_celltype" %in% colnames(cosmx@meta.data)) {
  cat("âš ï¸ major_celltype not found, creating from detailed_celltype...\n")
  
  # detailed_celltypeã‹ã‚‰ä½œæˆï¼ˆãƒ•ã‚©ãƒ¼ãƒ«ãƒãƒƒã‚¯ï¼‰
  if("detailed_celltype" %in% colnames(cosmx@meta.data)) {
    cosmx$major_celltype <- case_when(
      grepl("Epithelial|Tubular|Proximal|Distal|Collecting|Podocyte", 
            cosmx$detailed_celltype, ignore.case = TRUE) ~ "Epithelial",
      grepl("Immune|T_cell|B_cell|Macrophage|Dendritic|NK|Plasma", 
            cosmx$detailed_celltype, ignore.case = TRUE) ~ "Immune",
      grepl("Stromal|Fibroblast|Pericyte|Mesangial", 
            cosmx$detailed_celltype, ignore.case = TRUE) ~ "Stromal",
      grepl("Endothelial|Vascular", 
            cosmx$detailed_celltype, ignore.case = TRUE) ~ "Endothelial",
      TRUE ~ "Other"
    )
  } else {
    stop("âŒ Neither major_celltype nor detailed_celltype found!")
  }
}

# å‡¡ä¾‹ã®é †åºã‚’æŒ‡å®šï¼ˆOther ã‚’ä¸€ç•ªä¸‹ã«ï¼‰
cosmx$major_celltype <- factor(
  cosmx$major_celltype,
  levels = c("Epithelial", "Endothelial", "Immune", "Stromal", "Other")
)

# UMAPä½œæˆ
p_umap_major <- DimPlot(
  cosmx,
  reduction = "umap.harmony.sct",
  group.by = "major_celltype",
  cols = major_celltype_colors,
  pt.size = 0.1,
  raster = FALSE,
  raster.dpi = c(1024, 1024)
) +
  labs(
    title = "Major Cell Types",
    x = "UMAP 1",
    y = "UMAP 2"
  ) +
  publication_theme +
  guides(color = guide_legend(override.aes = list(size = 4)))

print(p_umap_major)

# ä¿å­˜ï¼ˆé«˜è§£åƒåº¦ï¼‰
ggsave(
  file.path(output_dir, "Figure1", "Figure1C_UMAP_major_celltype.pdf"),
  p_umap_major, width = 10, height = 8, device = "pdf"
)

ggsave(
  file.path(output_dir, "Figure1", "Figure1C_UMAP_major_celltype.png"),
  p_umap_major, width = 10, height = 8, dpi = 600
)

cat("âœ… Figure 1C saved\n")

# ç´°èƒžæ•°ã‚µãƒžãƒªãƒ¼
celltype_summary <- cosmx@meta.data %>%
  group_by(major_celltype) %>%
  summarise(
    n_cells = n(),
    percentage = round(n() / ncol(cosmx) * 100, 2)
  ) %>%
  arrange(desc(n_cells))

cat("\n=== Cell Type Distribution ===\n")
print(celltype_summary)
```

## Figure 1D: Cell Type Composition by Sample

```{r figure1d_composition, fig.width=12, fig.height=6}
cat("=== Figure 1D: Cell Type Composition by Sample ===\n")

# Sample-conditionå¯¾å¿œç¢ºèª
if(!"condition" %in% colnames(cosmx@meta.data)) {
  cat("âš ï¸ 'condition' column not found, creating from sample...\n")
  cosmx$condition <- case_when(
    cosmx$sample %in% c("S1", "S3") ~ "ICI-AKI",
    cosmx$sample == "S0" ~ "Rejection",
    cosmx$sample == "S2" ~ "Drug-induced_AKI",
    TRUE ~ "Unknown"
  )
}

# Sampleåˆ¥ç´°èƒžæ§‹æˆãƒ‡ãƒ¼ã‚¿ä½œæˆ
composition_data <- cosmx@meta.data %>%
  group_by(sample, condition, major_celltype) %>%
  summarise(n_cells = n(), .groups = "drop") %>%
  group_by(sample) %>%
  mutate(
    total_cells = sum(n_cells),
    percentage = n_cells / total_cells * 100
  ) %>%
  ungroup()

# Stacked barplot
p_composition <- ggplot(composition_data, 
                        aes(x = sample, y = percentage, fill = major_celltype)) +
  geom_bar(stat = "identity", color = "black", size = 0.3) +
  scale_fill_manual(values = major_celltype_colors) +
  labs(
    title = "Cell Type Composition by Sample",
    x = "Sample",
    y = "Percentage (%)",
    fill = "Cell Type"
  ) +
  publication_theme +
  theme(legend.position = "right")

print(p_composition)

# ä¿å­˜
ggsave(
  file.path(output_dir, "Figure1", "Figure1D_composition_barplot.pdf"),
  p_composition, width = 10, height = 6, device = "pdf"
)

ggsave(
  file.path(output_dir, "Figure1", "Figure1D_composition_barplot.png"),
  p_composition, width = 10, height = 6, dpi = 600
)

cat("âœ… Figure 1D saved\n")

# æ•°å€¤ãƒ‡ãƒ¼ã‚¿ä¿å­˜
write.csv(
  composition_data,
  file.path(output_dir, "Statistics", "Figure1D_composition_data.csv"),
  row.names = FALSE
)

# ã‚µãƒžãƒªãƒ¼è¡¨ç¤º
cat("\n=== Composition Summary ===\n")
composition_wide <- composition_data %>%
  dplyr::select(sample, condition, major_celltype, percentage) %>%
  tidyr::pivot_wider(names_from = major_celltype, values_from = percentage, values_fill = 0)

print(composition_wide)
```

## Figure 1E: QC Metrics

```{r figure1e_qc, fig.width=14, fig.height=10}
cat("=== Figure 1E: QC Metrics ===\n")

# QCæŒ‡æ¨™ç¢ºèª
qc_cols <- c("nCount_SCT", "nFeature_SCT")
missing_qc <- setdiff(qc_cols, colnames(cosmx@meta.data))

if(length(missing_qc) > 0) {
  cat("âš ï¸ Missing QC columns:", paste(missing_qc, collapse = ", "), "\n")
  cat("   Attempting to use RNA assay...\n")
  
  if("nCount_RNA" %in% colnames(cosmx@meta.data)) {
    qc_cols <- c("nCount_RNA", "nFeature_RNA")
  } else {
    stop("âŒ No QC metrics found!")
  }
}

# QCãƒ‡ãƒ¼ã‚¿æº–å‚™
qc_data <- cosmx@meta.data %>%
  select(sample, condition, major_celltype, all_of(qc_cols))

# UMI count violin plot
p_umi <- ggplot(qc_data, aes(x = sample, y = .data[[qc_cols[1]]], fill = condition)) +
  geom_violin(scale = "width", alpha = 0.7) +
  geom_boxplot(width = 0.1, outlier.shape = NA) +
  scale_fill_manual(values = condition_colors) +
  scale_y_log10(labels = comma) +
  labs(
    title = "UMI Counts per Cell",
    x = "Sample",
    y = "UMI Count (log10)",
    fill = "Condition"
  ) +
  publication_theme +
  theme(axis.text.x = element_text(angle = 0))

# Gene count violin plot
p_gene <- ggplot(qc_data, aes(x = sample, y = .data[[qc_cols[2]]], fill = condition)) +
  geom_violin(scale = "width", alpha = 0.7) +
  geom_boxplot(width = 0.1, outlier.shape = NA) +
  scale_fill_manual(values = condition_colors) +
  scale_y_log10(labels = comma) +
  labs(
    title = "Detected Genes per Cell",
    x = "Sample",
    y = "Gene Count (log10)",
    fill = "Condition"
  ) +
  publication_theme +
  theme(axis.text.x = element_text(angle = 0))

# Major cell typeåˆ¥QC
p_umi_celltype <- ggplot(qc_data, 
                         aes(x = major_celltype, y = .data[[qc_cols[1]]], 
                             fill = major_celltype)) +
  geom_violin(alpha = 0.7) +
  geom_boxplot(width = 0.2, outlier.shape = NA) +
  scale_fill_manual(values = major_celltype_colors) +
  scale_y_log10(labels = comma) +
  labs(
    title = "UMI Counts by Cell Type",
    x = "Cell Type",
    y = "UMI Count (log10)"
  ) +
  publication_theme +
  theme(axis.text.x = element_text(angle = 45, hjust = 1),
        legend.position = "none")

# çµ±åˆãƒ—ãƒ­ãƒƒãƒˆ
p_qc_combined <- (p_umi / p_gene / p_umi_celltype) +
  plot_layout(heights = c(1, 1, 1))

print(p_qc_combined)

# ä¿å­˜
ggsave(
  file.path(output_dir, "Figure1", "Figure1E_QC_metrics.pdf"),
  p_qc_combined, width = 14, height = 12, device = "pdf"
)

ggsave(
  file.path(output_dir, "Figure1", "Figure1E_QC_metrics.png"),
  p_qc_combined, width = 14, height = 12, dpi = 600
)

cat("âœ… Figure 1E saved\n")

# QCçµ±è¨ˆã‚µãƒžãƒªãƒ¼
qc_summary <- qc_data %>%
  group_by(sample, condition) %>%
  summarise(
    n_cells = n(),
    median_UMI = median(.data[[qc_cols[1]]], na.rm = TRUE),
    median_genes = median(.data[[qc_cols[2]]], na.rm = TRUE),
    mean_UMI = mean(.data[[qc_cols[1]]], na.rm = TRUE),
    mean_genes = mean(.data[[qc_cols[2]]], na.rm = TRUE),
    .groups = "drop"
  )

cat("\n=== QC Summary ===\n")
print(qc_summary)

write.csv(
  qc_summary,
  file.path(output_dir, "Statistics", "Figure1E_QC_summary.csv"),
  row.names = FALSE
)
```

---

# FIGURE 2: ICI-AKI Shows Highest Immune Activation {.tabset}

## Figure 2B: Signature UMAP (4 key signatures)

```{r figure2b_signature_umap, fig.width=16, fig.height=12}
cat("=== Figure 2B: Signature UMAP (ä¿®æ­£ç‰ˆ) ===\n")

# æ­£ã—ã„Signatureåˆ—å
key_signatures <- c(
  "T_cell_Exhaustion_1",
  "Myeloid_Activation_1",
  "Known_ICI_Markers_1",
  "ICI_General_Top15_1"
)

cat("Using signatures:\n")
print(key_signatures)

# å„ã‚¹ã‚³ã‚¢ã®ç¯„å›²ç¢ºèª
for(sig in key_signatures) {
  cat("\n", sig, ":\n")
  print(summary(cosmx@meta.data[[sig]]))
}

# UMAPä½œæˆ
plot_list <- list()

for(i in seq_along(key_signatures)) {
  sig_name <- key_signatures[i]
  sig_label <- gsub("_1$", "", sig_name)  # _1ã‚’å‰Šé™¤
  
  # ã‚¹ã‚³ã‚¢å€¤ã®ç¢ºèª
  score_range <- range(cosmx@meta.data[[sig_name]], na.rm = TRUE)
  
  p <- FeaturePlot(
    cosmx,
    features = sig_name,
    reduction = "umap.harmony.sct",
    pt.size = 0.1,
    raster = FALSE,
    raster.dpi = c(1024, 1024),
    order = TRUE
  ) +
    scale_color_viridis(option = "magma") +
    labs(
      title = sig_label,
      subtitle = paste0("Range: ", round(score_range[1], 2), " to ", round(score_range[2], 2))
    ) +
    publication_theme +
    theme(
      legend.position = "right",
      plot.subtitle = element_text(size = 9)
    )
  
  plot_list[[i]] <- p
}

# çµ±åˆ
p_signature_umap <- wrap_plots(plot_list, ncol = 2)

print(p_signature_umap)

# ä¿å­˜
ggsave(
  file.path(output_dir, "Figure2", "Figure2B_Signature_UMAP_4panel_corrected.png"),
  p_signature_umap, width = 16, height = 12, dpi = 300
)

cat("âœ… Figure 2B saved\n")
```


## Figure 2C: Signature Spatial Distribution

```{r figure2c_spatial, fig.width=16, fig.height=10}
cat("=== Figure 2C: Spatial Hotspot Map (Final) ===\n")

# ä½¿ç”¨ã™ã‚‹ã‚·ã‚°ãƒãƒãƒ£
sig_to_plot <- "T_cell_Exhaustion_1"

# ç©ºé–“ãƒ‡ãƒ¼ã‚¿æº–å‚™
spatial_data <- cosmx@meta.data %>%
  dplyr::select(sample, condition, x_slide_mm, y_slide_mm, score = !!sym(sig_to_plot))

# ä¸Šä½25%ã®ã—ãã„å€¤
threshold <- quantile(spatial_data$score, 0.75, na.rm = TRUE)

# é«˜ã‚¹ã‚³ã‚¢ç´°èƒžã®ã¿
spatial_data_high <- spatial_data %>%
  dplyr::filter(score > threshold)

# Figure 2C æœ¬ä½“ï¼šèƒŒæ™¯ã‚°ãƒ¬ãƒ¼ + é«˜ã‚¹ã‚³ã‚¢ç´°èƒžã‚«ãƒ©ãƒ¼
p_spatial_2C <- ggplot() +
  # èƒŒæ™¯ï¼šå…¨ç´°èƒžï¼ˆã”ãè–„ã„ã‚°ãƒ¬ãƒ¼ï¼‰
  geom_point(
    data  = spatial_data,
    aes(x = x_slide_mm, y = y_slide_mm),
    color = "grey92",
    size  = 0.1,
    alpha = 0.25
  ) +
  # å‰æ™¯ï¼šé«˜ã‚¹ã‚³ã‚¢ç´°èƒžã®ã¿ã‚«ãƒ©ãƒ¼è¡¨ç¤º
  geom_point(
    data  = spatial_data_high,
    aes(x = x_slide_mm, y = y_slide_mm, color = score),
    size  = 0.7,
    alpha = 0.9
  ) +
  facet_wrap(~ sample + condition, ncol = 4, scales = "free") +
  scale_color_viridis(option = "magma") +
  labs(
    title = paste("High-score cells (Top 25%):", gsub("_1$", "", sig_to_plot)),
    x     = "X (mm)",
    y     = "Y (mm)",
    color = "Score"
  ) +
  publication_theme +
  theme(
    strip.text    = element_text(size = 11, face = "bold"),
    axis.text     = element_text(size = 9),
    legend.position = "right"
  )

print(p_spatial_2C)

ggsave(
  file.path(output_dir, "Figure2", "Figure2C_Spatial_TcellExhaustion_hotspot.png"),
  p_spatial_2C,
  width  = 16,
  height = 10,
  dpi    = 600
)

cat("âœ… Figure 2C (final hotspot map) saved\n")

```

## Figure 2D: Signature Score Comparison (Violin Plots)

```{r figure2d_violin, fig.width=14, fig.height=10}
cat("=== Figure 2D: Signature Score Comparison ===\n")

# å…¨Signature scoreå–å¾—
all_sig_scores <- c(
  "Tubular_Injury_1", "Endothelial_Activation_1", "Myeloid_Activation_1",
  "T_cell_Activation_1", "Stromal_Activation_1", "B_Plasma_Activation_1",
  "Inflammatory_Chemokine_1", "T_cell_Exhaustion_1", "Tissue_Damage_1",
  "ICI_General_Top15_1", "Known_ICI_Markers_1"
)

# ãƒ‡ãƒ¼ã‚¿æ•´å½¢ï¼ˆlong formatï¼‰
sig_data_long <- cosmx@meta.data %>%
  select(sample, condition, all_of(all_sig_scores)) %>%
  pivot_longer(
    cols = all_of(all_sig_scores),
    names_to = "Signature",
    values_to = "Score"
  ) %>%
  mutate(
    Signature = gsub("_Score.*", "", Signature)
  )

# Conditionåˆ¥å¹³å‡ã‚¹ã‚³ã‚¢è¨ˆç®—ï¼ˆé †åºä»˜ã‘ç”¨ï¼‰
sig_order <- sig_data_long %>%
  filter(condition == "ICI-AKI") %>%
  group_by(Signature) %>%
  summarise(mean_score = mean(Score, na.rm = TRUE), .groups = "drop") %>%
  arrange(desc(mean_score)) %>%
  pull(Signature)

# Top 8 signaturesã§ãƒ—ãƒ­ãƒƒãƒˆ
top_sigs <- sig_order[1:min(8, length(sig_order))]

sig_data_top <- sig_data_long %>%
  filter(Signature %in% top_sigs) %>%
  mutate(Signature = factor(Signature, levels = top_sigs))

p_violin <- ggplot(sig_data_top, 
                   aes(x = condition, y = Score, fill = condition)) +
  geom_violin(scale = "width", alpha = 0.7) +
  geom_boxplot(width = 0.2, outlier.shape = NA, alpha = 0.5) +
  facet_wrap(~Signature, ncol = 4, scales = "free_y") +
  scale_fill_manual(values = condition_colors) +
  labs(
    title = "Signature Scores by Condition (Top 8)",
    x = "Condition",
    y = "Signature Score",
    fill = "Condition"
  ) +
  publication_theme +
  theme(
    axis.text.x = element_text(angle = 45, hjust = 1, size = 9),
    strip.text = element_text(size = 10)
  )

print(p_violin)

# ä¿å­˜
ggsave(
  file.path(output_dir, "Figure2", "Figure2D_Violin_plots.pdf"),
  p_violin, width = 14, height = 10, device = "pdf"
)

ggsave(
  file.path(output_dir, "Figure2", "Figure2D_Violin_plots.png"),
  p_violin, width = 14, height = 10, dpi = 600
)

cat("âœ… Figure 2D saved\n")
```

## Figure 2E: Statistical Comparison

```{r figure2e_statistics, fig.width=12, fig.height=8}

cat("=== Figure 2E: Statistical comparison (median difference, Top 10 by effect size) ===\n")

# Wilcoxonæ¤œå®šï¼ˆICI-AKI vs non-ICIï¼‰
stat_results <- list()

for (sig in all_sig_scores) {

  ici_scores <- cosmx@meta.data %>%
    dplyr::filter(condition == "ICI-AKI") %>%
    dplyr::pull(!!sym(sig))

  non_ici_scores <- cosmx@meta.data %>%
    dplyr::filter(condition != "ICI-AKI") %>%
    dplyr::pull(!!sym(sig))

  if (length(ici_scores) > 0 && length(non_ici_scores) > 0) {

    wilcox_test <- wilcox.test(ici_scores, non_ici_scores)

    ici_med    <- median(ici_scores,     na.rm = TRUE)
    nonici_med <- median(non_ici_scores, na.rm = TRUE)

    # fold changeï¼ˆè£œåŠ©æŒ‡æ¨™ï¼‰
    fc <- if (!is.na(nonici_med) && nonici_med != 0) {
      ici_med / nonici_med
    } else {
      NA_real_
    }

    stat_results[[sig]] <- data.frame(
      Signature     = gsub("_Score.*", "", sig),
      ICI_median    = ici_med,
      nonICI_median = nonici_med,
      fold_change   = fc,
      median_diff   = ici_med - nonici_med,
      p_value       = wilcox_test$p.value,
      stringsAsFactors = FALSE
    )
  }
}

# çµ±åˆ
stat_df <- dplyr::bind_rows(stat_results) %>%
  dplyr::mutate(
    p_adj = p.adjust(p_value, method = "bonferroni"),
    significance = dplyr::case_when(
      p_adj < 0.001 ~ "***",
      p_adj < 0.01  ~ "**",
      p_adj < 0.05  ~ "*",
      TRUE          ~ "ns"
    )
  )

cat("\n=== Statistical test results (sorted by adjusted p) ===\n")
print(dplyr::arrange(stat_df, p_adj))

# ä¿å­˜ï¼ˆç”Ÿãƒ‡ãƒ¼ã‚¿ï¼‰
dir.create(file.path(output_dir, "Statistics"), recursive = TRUE, showWarnings = FALSE)
write.csv(
  stat_df,
  file.path(output_dir, "Statistics", "Figure2E_statistical_tests.csv"),
  row.names = FALSE
)

# ---- Figure 2E: Top10 by effect size ----
top_stat_df <- stat_df %>%
  dplyr::filter(median_diff != 0) %>%
  dplyr::arrange(dplyr::desc(abs(median_diff))) %>%
  dplyr::slice_head(n = 10) %>%
  dplyr::mutate(
    Signature = factor(Signature, levels = rev(Signature))
  )

p_fc <- ggplot(
  top_stat_df,
  aes(x = Signature, y = median_diff)
) +
  geom_col(fill = "#D95F02", alpha = 0.9) +
  geom_hline(yintercept = 0, linetype = "dashed", color = "black") +
  geom_text(
    aes(label = significance,
        hjust = ifelse(median_diff >= 0, -0.15, 1.15)),
    size = 4
  ) +
  coord_flip() +
  scale_y_continuous(expand = expansion(mult = c(0.05, 0.2))) +
  labs(
    x       = "Signature",
    y       = "Median difference (ICI âˆ’ non-ICI)",
    caption = "*** p<0.001, ** p<0.01, * p<0.05 (Bonferroni-adjusted)"
  ) +
  publication_theme +
  theme(
    plot.margin = margin(t = 30, r = 20, b = 20, l = 20),
    plot.title  = element_text(hjust = 0.5, margin = margin(b = 10))
  ) +
  ggtitle("ICI-AKI vs non-ICI:\nDifference in median signature scores (Top 10 by effect size)")  # â† ã‚¿ã‚¤ãƒˆãƒ«åˆ‡ã‚Œé˜²æ­¢ï¼

print(p_fc)

# ä¿å­˜
dir.create(file.path(output_dir, "Figure2"), recursive = TRUE, showWarnings = FALSE)

ggsave(
  file.path(output_dir, "Figure2", "Figure2E_MedianDifference_effectsize.pdf"),
  p_fc, width = 10, height = 8
)

ggsave(
  file.path(output_dir, "Figure2", "Figure2E_MedianDifference_effectsize.png"),
  p_fc, width = 10, height = 8, dpi = 600
)

cat("âœ… Figure 2E å®Œäº†ï¼šmedian difference / Top10 by effect size ã‚’å‡ºåŠ›\n")

```

---

# 4. Summary Table

```{r summary_table}
cat("=== Summary Statistics ===\n")

summary_stats <- data.frame(
  Metric = c(
    "Total Cells",
    "Total Genes",
    "Samples",
    "Conditions",
    "Major Cell Types",
    "Signature Scores Available"
  ),
  Value = c(
    ncol(cosmx),
    nrow(cosmx),
    length(unique(cosmx$sample)),
    length(unique(cosmx$condition)),
    length(unique(cosmx$major_celltype)),
    length(all_sig_scores)
  )
)

print(summary_stats)

# ä¿å­˜
write.csv(
  summary_stats,
  file.path(output_dir, "Statistics", "Summary_statistics.csv"),
  row.names = FALSE
)

cat("\nâœ… All figures completed!\n")
cat("ðŸ“ Output directory:", output_dir, "\n")
```

---

# Session Info

```{r session_info}
sessionInfo()
```
