---
title: "CosMx Spatial Transcriptomics: Figure 3 - Spatial Immune Niche Analysis"
author: "Hiroyuki Arai"
date: "`r Sys.Date()`"
output:
  html_document:
    toc: true
    toc_float: true
    toc_depth: 4
    code_folding: show
    theme: cosmo
    highlight: tango
    df_print: paged
---

```{r setup, include=FALSE}
knitr::opts_chunk$set(
  echo = TRUE,
  warning = FALSE,
  message = FALSE,
  fig.width = 12,
  fig.height = 8,
  dpi = 300
)
```

---

# 1. ãƒ©ã‚¤ãƒ–ãƒ©ãƒªèª­ã¿è¾¼ã¿ {.tabset}

## å¿…é ˆãƒ‘ãƒƒã‚±ãƒ¼ã‚¸

```{r libraries}
cat("=== Loading Required Libraries ===\n")
# ggpubrãƒ‘ãƒƒã‚±ãƒ¼ã‚¸ã®ã‚¤ãƒ³ã‚¹ãƒˆãƒ¼ãƒ«ç¢ºèªï¼ˆâ˜…è¿½åŠ ï¼‰
if(!require(ggpubr, quietly = TRUE)) {
  cat("Installing ggpubr package...\n")
  install.packages("ggpubr")
}
# Core packages
library(Seurat)
library(tidyverse)
library(patchwork)

# Spatial analysis
library(spatstat)
library(dbscan)

# Visualization
library(viridis)
library(ggrepel)
library(RColorBrewer)
library(ggpubr) 
# Data manipulation
library(data.table)
library(reshape2)

cat("âœ… All libraries loaded successfully\n")
```

## ãƒ‘ãƒƒã‚±ãƒ¼ã‚¸ãƒãƒ¼ã‚¸ãƒ§ãƒ³ç¢ºèª

```{r check_versions}
cat("=== Package Versions ===\n")
cat("Seurat:", as.character(packageVersion("Seurat")), "\n")
cat("Tidyverse:", as.character(packageVersion("tidyverse")), "\n")
cat("spatstat:", as.character(packageVersion("spatstat")), "\n")
cat("dbscan:", as.character(packageVersion("dbscan")), "\n")
cat("\n")
```

---

# 2. ãƒ‡ãƒ¼ã‚¿èª­ã¿è¾¼ã¿ {.tabset}

## ãƒ™ãƒ¼ã‚¹ãƒ‡ã‚£ãƒ¬ã‚¯ãƒˆãƒªè¨­å®š

```{r set_directories}
cat("=== Setting up Directories ===\n")

# ãƒ™ãƒ¼ã‚¹ãƒ‡ã‚£ãƒ¬ã‚¯ãƒˆãƒªï¼ˆ2ã¤ã®å¯èƒ½æ€§ã«å¯¾å¿œï¼‰
base_dir_option1 <- "/Users/HiroyukiArai/Documents/å¤§å­¦é™¢/ç ”ç©¶çµæžœ/2024æ‘ä¸Šå…ˆç”ŸCosMX"
base_dir_option2 <- "/Users/HiroyukiArai/Documents/2025å¹´ç•™å­¦/ç ”ç©¶é–¢é€£/ç ”ç©¶çµæžœ/202509 cosmx-kidney-project"

# ã©ã¡ã‚‰ãŒå­˜åœ¨ã™ã‚‹ã‹ç¢ºèª
if(dir.exists(base_dir_option2)) {
  base_dir <- base_dir_option2
  cat("âœ… Using project directory:", base_dir, "\n")
} else if(dir.exists(base_dir_option1)) {
  base_dir <- base_dir_option1
  cat("âœ… Using base directory:", base_dir, "\n")
} else {
  stop("âŒ Neither base directory found!")
}

# CosMxãƒ•ã‚¡ã‚¤ãƒ«ã®å ´æ‰€ã‚’æŽ¢ç´¢
# ã‚ªãƒ—ã‚·ãƒ§ãƒ³1: Phase 2 Signatureä»˜ããƒ•ã‚¡ã‚¤ãƒ«
phase2_pattern <- "results/figures/.*CosMx_Signature_Projection.*"
phase2_dirs <- list.dirs(base_dir, recursive = TRUE, full.names = TRUE)
phase2_dirs <- phase2_dirs[grepl(phase2_pattern, phase2_dirs)]

cosmx_file <- NULL

if(length(phase2_dirs) > 0) {
  # Phase 2ãƒ‡ã‚£ãƒ¬ã‚¯ãƒˆãƒªãŒè¦‹ã¤ã‹ã£ãŸå ´åˆ
  latest_dir <- phase2_dirs[length(phase2_dirs)]
  cat("Found Phase 2 directory:", latest_dir, "\n")
  
  rds_files <- list.files(latest_dir, pattern = "CosMx_with_signatures.*\\.rds$", 
                          full.names = TRUE, recursive = TRUE)
  
  if(length(rds_files) > 0) {
    cosmx_file <- rds_files[length(rds_files)]
    cat("âœ… Using Phase 2 Signature file:", cosmx_file, "\n")
  }
}

# ã‚ªãƒ—ã‚·ãƒ§ãƒ³2: åŸºæœ¬ã‚¢ãƒŽãƒ†ãƒ¼ã‚·ãƒ§ãƒ³æ¸ˆã¿ãƒ•ã‚¡ã‚¤ãƒ«
if(is.null(cosmx_file)) {
  cat("âš ï¸ Phase 2 file not found, searching for annotated file...\n")
  
  # è¤‡æ•°ã®å¯èƒ½ãªå ´æ‰€ã‚’æ¤œç´¢
  possible_paths <- c(
    file.path(base_dir, "20251117_CosMx_comprehensive_annotation.rds"),
    file.path(base_dir, "20251117_CosMx_SCT_nolabeltransfer_comprehensive_annotation.rds"),
    file.path(base_dir, "data", "processed", "20251117_CosMx_comprehensive_annotation.rds"),
    file.path(base_dir, "data", "processed", "20251117_CosMx_SCT_nolabeltransfer_comprehensive_annotation.rds")
  )
  
  for(path in possible_paths) {
    if(file.exists(path)) {
      cosmx_file <- path
      cat("âœ… Found annotated CosMx file:", cosmx_file, "\n")
      break
    }
  }
}

# ãƒ•ã‚¡ã‚¤ãƒ«ãŒè¦‹ã¤ã‹ã‚‰ãªã„å ´åˆ
if(is.null(cosmx_file) || !file.exists(cosmx_file)) {
  cat("\nâŒ CosMx file not found. Please check the following locations:\n")
  cat("1.", file.path(base_dir, "results/figures/[timestamp]/CosMx_with_signatures_*.rds"), "\n")
  cat("2.", file.path(base_dir, "20251117_CosMx_comprehensive_annotation.rds"), "\n")
  cat("3.", file.path(base_dir, "data/processed/20251117_CosMx_*.rds"), "\n")
  stop("âŒ CosMx data file not found!")
}

cat("\nFinal file to load:", cosmx_file, "\n")
```

## CosMxãƒ‡ãƒ¼ã‚¿èª­ã¿è¾¼ã¿

```{r load_cosmx}
cat("=== Loading CosMx Data ===\n")

cosmx <- readRDS(cosmx_file)

cat("âœ… Data loaded successfully\n")
cat("   Cells:", ncol(cosmx), "\n")
cat("   Genes:", nrow(cosmx), "\n")
cat("   Samples:", paste(unique(cosmx$sample), collapse = ", "), "\n")
cat("   Conditions:", paste(unique(cosmx$condition), collapse = ", "), "\n\n")

# ãƒ¡ã‚¿ãƒ‡ãƒ¼ã‚¿ç¢ºèª
cat("=== Metadata Columns ===\n")
metadata_cols <- colnames(cosmx@meta.data)
print(metadata_cols)

# Signature scoreåˆ—ç¢ºèª
score_cols <- grep("_Score|_1$", metadata_cols, value = TRUE)
cat("\n=== Signature Scores Available ===\n")
print(score_cols)

# åº§æ¨™ç¢ºèª
coord_cols <- grep("^(x_|y_)", metadata_cols, value = TRUE)
cat("\n=== Spatial Coordinates Available ===\n")
print(coord_cols)

# åº§æ¨™åˆ—ã®è¨­å®š
if("x_slide_mm" %in% metadata_cols) {
  x_coord <- "x_slide_mm"
  y_coord <- "y_slide_mm"
  cat("\nâœ… Using slide coordinates (mm scale)\n")
} else if("x_global_px" %in% metadata_cols) {
  x_coord <- "x_global_px"
  y_coord <- "y_global_px"
  cat("\nâœ… Using global pixel coordinates\n")
} else {
  stop("âŒ No suitable coordinate columns found!")
}
```

## å‡ºåŠ›ãƒ‡ã‚£ãƒ¬ã‚¯ãƒˆãƒªä½œæˆ

```{r output_dirs}
# ã‚¿ã‚¤ãƒ ã‚¹ã‚¿ãƒ³ãƒ—ä»˜ãå‡ºåŠ›ãƒ‡ã‚£ãƒ¬ã‚¯ãƒˆãƒª
timestamp <- format(Sys.time(), "%Y%m%d_%H%M%S")
output_dir <- file.path(base_dir, "results", "figures", 
                        paste0("20251124_Figure3_SpatialNiche_", timestamp))

# ã‚µãƒ–ãƒ‡ã‚£ãƒ¬ã‚¯ãƒˆãƒªä½œæˆ
dir.create(output_dir, recursive = TRUE, showWarnings = FALSE)
dir.create(file.path(output_dir, "Figure3"), showWarnings = FALSE)
dir.create(file.path(output_dir, "Statistics"), showWarnings = FALSE)
dir.create(file.path(output_dir, "Intermediate"), showWarnings = FALSE)

cat("âœ… Output directories created:\n")
cat("   ", output_dir, "\n")
```

---

# 3. ãƒ†ãƒ¼ãƒžè¨­å®š

```{r plot_theme}
# è«–æ–‡ç”¨ãƒ†ãƒ¼ãƒž
publication_theme <- theme_classic() +
  theme(
    text = element_text(size = 12, family = "Arial"),
    plot.title = element_text(size = 14, face = "bold", hjust = 0.5),
    axis.title = element_text(size = 12),
    axis.text = element_text(size = 10),
    legend.title = element_text(size = 11),
    legend.text = element_text(size = 10),
    strip.background = element_rect(fill = "grey90", color = "black"),
    strip.text = element_text(size = 11, face = "bold"),
    panel.border = element_rect(color = "black", fill = NA, size = 1)
  )

# ã‚«ãƒ©ãƒ¼ãƒ‘ãƒ¬ãƒƒãƒˆ
condition_colors <- c(
  "ICI-AKI" = "#E41A1C",
  "Rejection" = "#377EB8",
  "Drug-induced_AKI" = "#4DAF4A"
)

sample_colors <- c(
  "S0" = "#377EB8",
  "S1" = "#E41A1C",
  "S2" = "#4DAF4A",
  "S3" = "#984EA3"
)

major_celltype_colors <- c(
  "Epithelial" = "#E41A1C",
  "Endothelial" = "#377EB8",
  "Immune" = "#4DAF4A",
  "Stromal" = "#984EA3",
  "Other" = "#999999"
)

cat("âœ… Plot themes and color palettes defined\n")
```

---

# FIGURE 3: Spatial Immune Architecture in ICI-AKI {.tabset}

## Figure 3A: Immune Cell Hotspot Analysis (Kernel Density)

```{r figure3a_hotspot, fig.width=16, fig.height=10}
cat("=== Figure 3A: Immune Cell Hotspot Analysis (Panel size unified, axes free) ===\n")

# å…ç–«ç´°èƒžæŠ½å‡º
immune_data <- cosmx@meta.data %>%
  dplyr::filter(major_celltype == "Immune") %>%
  dplyr::select(sample, condition, x = !!sym(x_coord), y = !!sym(y_coord))

# ---- â‘  density ã®è¨ˆç®— ----
density_list <- list()
meta_list    <- list()

for (s in unique(immune_data$sample)) {
  sample_data <- immune_data %>% dplyr::filter(sample == s)

  # sample ã®å…¨ç´°èƒžç¯„å›²ï¼ˆå…ç–«ã«é™ã‚‰ãªã„ï¼‰
  all_cells_sample <- cosmx@meta.data %>%
    dplyr::filter(sample == s) %>%
    dplyr::select(x = !!sym(x_coord), y = !!sym(y_coord))

  x_range <- range(all_cells_sample$x, na.rm = TRUE)
  y_range <- range(all_cells_sample$y, na.rm = TRUE)

  bbox <- owin(xrange = x_range, yrange = y_range)

  pp <- ppp(sample_data$x, sample_data$y, window = bbox)
  density_result <- density(pp, sigma = bw.diggle)

  df <- as.data.frame(density_result)
  colnames(df) <- c("x", "y", "density")

  density_list[[s]] <- df
  meta_list[[s]] <- list(condition = unique(sample_data$condition),
                         xmin = x_range[1], xmax = x_range[2],
                         ymin = y_range[1], ymax = y_range[2])
}

# ---- â‘¡ density ã®æœ€å¤§å€¤ã‚’å…¨ã‚µãƒ³ãƒ—ãƒ«å…±é€šã§å–å¾— ----
global_max_density <- max(vapply(density_list, function(df)
  max(df$density, na.rm = TRUE), 0))

# ---- â‘¢ ãƒ—ãƒ­ãƒƒãƒˆä½œæˆï¼ˆaxes freeï¼‰ ----
plots <- list()

for (s in names(density_list)) {
  df <- density_list[[s]]
  sample_data <- immune_data %>% dplyr::filter(sample == s)
  cond <- meta_list[[s]]$condition

p <- ggplot() +
  geom_raster(
    data = df,
    aes(x = x, y = y, fill = density),
    interpolate = TRUE
  ) +
  geom_point(
    data = sample_data,
    aes(x = x, y = y),
    size = 0.25, color = "black", alpha = 0.3
  ) +
  scale_fill_viridis(
    option   = "inferno",
    limits   = c(0, global_max_density),
    name     = "Density",
    na.value = "black"         # â˜… ã“ã“ã‚’è¿½åŠ ï¼šNA ã‚’é»’ã§å¡—ã‚‹
  ) +
  labs(
    title = paste0(s, " (", cond, ")"),
    x = "X (mm)",
    y = "Y (mm)"
  ) +
  publication_theme +
  theme(
    legend.position = "right",
    aspect.ratio    = 1,
    panel.background = element_rect(fill = "black", colour = NA)  # â˜… èƒŒæ™¯ã‚‚é»’ã«
  )
  plots[[s]] <- p
}

# ---- â‘£ ãƒ‘ãƒãƒ«çµåˆï¼ˆFigure2Cã¨åŒã˜ 4-panel gridï¼‰ ----
p_combined <- wrap_plots(plots, ncol = 2)
print(p_combined)

ggsave(file.path(output_dir, "Figure3", "Figure3A_fixed.png"),
       p_combined, width = 16, height = 12, dpi = 600)
```


## Figure 3B: Distance to Tubular Epithelium

```{r figure3b_distance, fig.width=14, fig.height=10}
cat("=== Figure 3B: Distance to Tubular Epithelium ===\n")
# ä¸Šçš®ç´°èƒžã¨å…ç–«ç´°èƒžã‚’æŠ½å‡º
epithelial_data <- cosmx@meta.data %>%
  filter(major_celltype == "Epithelial") %>%
  select(sample, x = !!sym(x_coord), y = !!sym(y_coord))

immune_data <- cosmx@meta.data %>%
  filter(major_celltype == "Immune") %>%
  select(sample, condition,
         x = !!sym(x_coord), y = !!sym(y_coord))

cat("Epithelial cells:", nrow(epithelial_data), "\n")
cat("Immune cells:", nrow(immune_data), "\n")

# ã‚µãƒ³ãƒ—ãƒ«åˆ¥ã«è·é›¢è¨ˆç®—
distance_results <- list()

for(s in unique(immune_data$sample)) {
  cat("\nProcessing sample:", s, "\n")
  
  sample_epithelial <- epithelial_data %>% filter(sample == s)
  sample_immune <- immune_data %>% filter(sample == s)
  
  if(nrow(sample_epithelial) == 0 || nrow(sample_immune) == 0) {
    cat("âš ï¸ Skipping sample", s, "(insufficient cells)\n")
    next
  }
  
  # å„å…ç–«ç´°èƒžã‹ã‚‰æœ€ã‚‚è¿‘ã„ä¸Šçš®ç´°èƒžã¾ã§ã®è·é›¢ã‚’è¨ˆç®—
  min_distances <- numeric(nrow(sample_immune))
  
  for(i in 1:nrow(sample_immune)) {
    immune_point <- c(sample_immune$x[i], sample_immune$y[i])
    
    # å…¨ä¸Šçš®ç´°èƒžã¨ã®è·é›¢è¨ˆç®—
    distances <- sqrt(
      (sample_epithelial$x - immune_point[1])^2 +
      (sample_epithelial$y - immune_point[2])^2
    )
    
    min_distances[i] <- min(distances, na.rm = TRUE)
  }
  
  # çµæžœæ ¼ç´
  distance_results[[s]] <- data.frame(
    sample = s,
    condition = unique(sample_immune$condition),
    distance = min_distances
  )
  
  cat("  Median distance:", round(median(min_distances, na.rm = TRUE), 2), "\n")
}

# çµ±åˆ
distance_df <- bind_rows(distance_results)

cat("\n=== Distance Summary ===\n")
distance_summary <- distance_df %>%
  group_by(sample, condition) %>%
  summarise(
    n_cells = n(),
    median_dist = median(distance, na.rm = TRUE),
    mean_dist = mean(distance, na.rm = TRUE),
    q25 = quantile(distance, 0.25, na.rm = TRUE),
    q75 = quantile(distance, 0.75, na.rm = TRUE),
    .groups = "drop"
  )

print(distance_summary)

# CSVä¿å­˜
write.csv(
  distance_summary,
  file.path(output_dir, "Statistics", "Figure3B_distance_summary.csv"),
  row.names = FALSE
)

# Conditionåˆ¥ã®Violin plot
p_violin_condition <- ggplot(distance_df, 
                             aes(x = condition, y = distance, fill = condition)) +
  geom_violin(scale = "width", alpha = 0.7) +
  geom_boxplot(width = 0.2, outlier.shape = NA, alpha = 0.5) +
  scale_fill_manual(values = condition_colors) +
  scale_y_continuous(trans = "log10") +
  stat_compare_means(
    comparisons = list(
      c("Drug-induced_AKI", "ICI-AKI"),      # æ—¢å­˜
      c("ICI-AKI", "Rejection"),              # æ—¢å­˜
      c("Drug-induced_AKI", "Rejection")      # â˜…è¿½åŠ 
    ),
    method = "wilcox.test",
    label = "p.format",
    step.increase = 0.08  # â˜…ãƒ–ãƒ©ã‚±ãƒƒãƒˆé–“éš”ã‚’èª¿æ•´
  ) +
  labs(
    title = "Distance to Epithelium by Condition",
    x = "Condition",
    y = "Distance (mm, log scale)",
    fill = "Condition"
  ) +
  publication_theme +
  theme(axis.text.x = element_text(angle = 45, hjust = 1))

# Cumulative distributionã‚‚Conditionåˆ¥ã«
p_cumulative_condition <- ggplot(distance_df, 
                                 aes(x = distance, color = condition)) +
  stat_ecdf(geom = "step", size = 1.2) +
  scale_color_manual(values = condition_colors) +
  scale_x_continuous(trans = "log10") +
  labs(
    title = "Cumulative Distribution by Condition",
    x = "Distance (mm, log scale)",
    y = "Cumulative Proportion",
    color = "Condition"
  ) +
  publication_theme

# çµåˆ
p_distance_combined <- p_violin_condition / p_cumulative_condition + 
  plot_layout(heights = c(1, 1))
print(p_distance_combined)

# ä¿å­˜
ggsave(
  file.path(output_dir, "Figure3", "Figure3B_Distance_to_Epithelium.png"),
  p_distance_combined, width = 14, height = 12, dpi = 600
)

ggsave(
  file.path(output_dir, "Figure3", "Figure3B_Distance_to_Epithelium.pdf"),
  p_distance_combined, width = 14, height = 12, device = "pdf"
)

cat("âœ… Figure 3B saved\n")
```


ä»¥ä¸‹ã¯å„ã‚µãƒ³ãƒ—ãƒ«ã”ã¨ã‚’æå†™ã™ã‚‹å ´åˆã®ãƒ—ãƒ­ãƒƒãƒˆ
# ãƒ—ãƒ­ãƒƒãƒˆ1: Violin plot
p_violin <- ggplot(distance_df, 
                   aes(x = sample, y = distance, fill = condition)) +
  geom_violin(scale = "width", alpha = 0.7) +
  geom_boxplot(width = 0.2, outlier.shape = NA, alpha = 0.5) +
  scale_fill_manual(values = condition_colors) +
  scale_y_continuous(trans = "log10") +
  labs(
    title = "Distance from Immune Cells to Nearest Tubular Epithelium",
    x = "Sample",
    y = ifelse(x_coord == "x_slide_mm", "Distance (mm, log scale)", 
               "Distance (pixels, log scale)"),
    fill = "Condition"
  ) +
  publication_theme +
  theme(axis.text.x = element_text(angle = 0, hjust = 0.5))

# ãƒ—ãƒ­ãƒƒãƒˆ2: Cumulative distribution
p_cumulative <- ggplot(distance_df, 
                       aes(x = distance, color = condition)) +
  stat_ecdf(geom = "step", size = 1) +
  facet_wrap(~sample, ncol = 2) +
  scale_color_manual(values = condition_colors) +
  scale_x_continuous(trans = "log10") +
  labs(
    title = "Cumulative Distribution of Distance to Epithelium",
    x = ifelse(x_coord == "x_slide_mm", "Distance (mm, log scale)", 
               "Distance (pixels, log scale)"),
    y = "Cumulative Proportion",
    color = "Condition"
  ) +
  publication_theme

# çµåˆ
p_distance_combined <- p_violin / p_cumulative + 
  plot_layout(heights = c(1, 1.2))


## Figure 3C: TLS-like Structure Detection (DBSCAN Clustering)

```{r figure3c_tls, fig.width=16, fig.height=12}
cat("=== Figure 3C: TLS-like Structure Detection ===\n")

# å…ç–«ç´°èƒžãƒ‡ãƒ¼ã‚¿æº–å‚™
immune_data <- cosmx@meta.data %>%
  filter(major_celltype == "Immune") %>%
  select(sample, condition, 
         x = !!sym(x_coord), 
         y = !!sym(y_coord))

# DBSCAN parameters
eps_value <- if(x_coord == "x_slide_mm") 0.5 else 100  # mm or pixels
minPts_value <- 20  # æœ€å°ã‚¯ãƒ©ã‚¹ã‚¿ãƒ¼ã‚µã‚¤ã‚º

cat("DBSCAN parameters:\n")
cat("  eps:", eps_value, "\n")
cat("  minPts:", minPts_value, "\n\n")

# ã‚µãƒ³ãƒ—ãƒ«åˆ¥ã‚¯ãƒ©ã‚¹ã‚¿ãƒªãƒ³ã‚°
cluster_plots <- list()
cluster_summary_list <- list()

for(s in unique(immune_data$sample)) {
  cat("Processing sample:", s, "\n")
  
  sample_data <- immune_data %>% dplyr::filter(sample == s)
  sample_condition <- unique(sample_data$condition)
  
  if(nrow(sample_data) < minPts_value) {
    cat("âš ï¸ Sample", s, "has too few cells, skipping\n")
    next
  }
  
  # DBSCANå®Ÿè¡Œ
  coords <- sample_data %>% dplyr::select(x, y) %>% as.matrix()
  db_result <- dbscan(coords, eps = eps_value, minPts = minPts_value)
  
  sample_data$cluster <- db_result$cluster
  sample_data$cluster_label <- ifelse(
    sample_data$cluster == 0,
    "Noise",
    paste0("Cluster_", sample_data$cluster)
  )
  
  n_clusters <- max(db_result$cluster)
  n_noise    <- sum(db_result$cluster == 0)
  
  cluster_summary_list[[s]] <- data.frame(
    sample = s,
    condition = sample_condition,
    n_clusters = n_clusters,
    n_cells_in_clusters = nrow(sample_data) - n_noise,
    n_noise = n_noise,
    prop_clustered = round((nrow(sample_data) - n_noise) / nrow(sample_data) * 100, 1)
  )

  
  # ã‚¯ãƒ©ã‚¹ã‚¿ãƒ¼ãƒ—ãƒ­ãƒƒãƒˆ
  cluster_colors <- c("grey80", rainbow(n_clusters))
  names(cluster_colors) <- c("Noise", paste0("Cluster_", 1:n_clusters))
  
  p <- ggplot(sample_data, aes(x = x, y = y, color = cluster_label)) +
    geom_point(size = 0.5, alpha = 0.7) +
    scale_color_manual(values = cluster_colors, name = "Cluster") +
    labs(
      title = paste0(s, " (", sample_condition, "): ", n_clusters, " TLS-like clusters"),
      x = "X (mm)",
      y = "Y (mm)"
    ) +
    # â˜… Figure3A ã¨åŒã˜ï¼šcoord_fixed() ã¯ä½¿ã‚ãšã€aspect.ratio ã ã‘æŒ‡å®š
    publication_theme +
    theme(
      legend.position = "right",
      aspect.ratio    = 1
    )
  
  cluster_plots[[s]] <- p

  
  write.csv(
    sample_data,
    file.path(output_dir, "Intermediate", paste0("TLS_clusters_", s, ".csv")),
    row.names = FALSE
  )
}

# çµ±åˆãƒ—ãƒ­ãƒƒãƒˆ
p_cluster_combined <- wrap_plots(cluster_plots, ncol = 2)

print(p_cluster_combined)

# ä¿å­˜
ggsave(
  file.path(output_dir, "Figure3", "Figure3C_TLS_Clusters.png"),
  p_cluster_combined, width = 16, height = 14, dpi = 600
)

ggsave(
  file.path(output_dir, "Figure3", "Figure3C_TLS_Clusters.pdf"),
  p_cluster_combined, width = 16, height = 14, device = "pdf"
)

# ã‚µãƒžãƒªãƒ¼çµ±åˆ
cluster_summary <- bind_rows(cluster_summary_list)

cat("\n=== Cluster Summary ===\n")
print(cluster_summary)

write.csv(
  cluster_summary,
  file.path(output_dir, "Statistics", "Figure3C_cluster_summary.csv"),
  row.names = FALSE
)

cat("âœ… Figure 3C saved\n")
```


## Figure 3D: Spatial Heatmaps of Key Signatures

## Figure 3D: High-score Cells Spatial Distribution (Top 25%)
```{r figure3d_signature_spatial, fig.width=16, fig.height=8}
cat("=== Figure 3D: High-score Cells Spatial Distribution (Top 25%) ===\n")

# ä¸»è¦Signatureã‚’1ã¤é¸æŠžï¼ˆæœ€ã‚‚é‡è¦ãªã‚‚ã®ï¼‰
key_signature <- "T_cell_Exhaustion_1"

# å­˜åœ¨ç¢ºèª
if (!key_signature %in% colnames(cosmx@meta.data)) {
  stop("âŒ Signature not found in metadata!")
}

sig_label <- gsub("_1$", "", key_signature)
cat("Using signature:", sig_label, "\n")

# ---- 1) ç©ºé–“ãƒ‡ãƒ¼ã‚¿æº–å‚™ï¼ˆsignatureä»˜ãï¼‰ ----
spatial_data <- cosmx@meta.data %>%
  dplyr::select(
    sample,
    condition,
    x = !!sym(x_coord),
    y = !!sym(y_coord),
    score = !!sym(key_signature)
  )

# ã‚¹ã‚³ã‚¢ç¯„å›²
global_score_range <- range(spatial_data$score, na.rm = TRUE)
cat("Score range:", round(global_score_range, 3), "\n")

# Top 25% é–¾å€¤
threshold <- quantile(spatial_data$score, 0.75, na.rm = TRUE)
cat("Top 25% threshold:", round(threshold, 3), "\n")

# é«˜ã‚¹ã‚³ã‚¢ç´°èƒžã®ã¿
spatial_data_high <- spatial_data %>%
  dplyr::filter(score > threshold)

cat("High-score cells:", nrow(spatial_data_high), "/", nrow(spatial_data),
    "(", round(nrow(spatial_data_high) / nrow(spatial_data) * 100, 1), "%)\n")

# ---- 2) ã‚µãƒ³ãƒ—ãƒ«åˆ¥ãƒ—ãƒ­ãƒƒãƒˆä½œæˆï¼ˆå„ã‚µãƒ³ãƒ—ãƒ«ã”ã¨ã«åº§æ¨™ç¯„å›²ã‚’å–ã‚‹ï¼‰ ----
plots <- list()
samples_to_plot <- c("S0", "S1", "S2", "S3")

for (s in samples_to_plot) {
  # ãã®ã‚µãƒ³ãƒ—ãƒ«ã®å…¨ç´°èƒžï¼ˆåº§æ¨™ç¯„å›²ã‚’æ±ºã‚ã‚‹ãŸã‚ï¼‰
  all_cells_sample <- cosmx@meta.data %>%
    dplyr::filter(sample == s) %>%
    dplyr::select(
      x = !!sym(x_coord),
      y = !!sym(y_coord)
    )

  # ãã®ã‚µãƒ³ãƒ—ãƒ«ã® signature ãƒ‡ãƒ¼ã‚¿
  sample_all  <- spatial_data       %>% dplyr::filter(sample == s)
  sample_high <- spatial_data_high  %>% dplyr::filter(sample == s)
  sample_condition <- unique(sample_all$condition)

  # åº§æ¨™ç¯„å›²ï¼ˆå°‘ã—ãƒžãƒ¼ã‚¸ãƒ³ã‚’ä»˜ã‘ã‚‹ï¼‰
  x_range  <- range(all_cells_sample$x, na.rm = TRUE)
  y_range  <- range(all_cells_sample$y, na.rm = TRUE)
  x_margin <- diff(x_range) * 0.05
  y_margin <- diff(y_range) * 0.05
  x_lim <- c(x_range[1] - x_margin, x_range[2] + x_margin)
  y_lim <- c(y_range[1] - y_margin, y_range[2] + y_margin)

  cat("\n", s, "(", sample_condition, "):\n")
  cat("  Total cells:", nrow(sample_all), "\n")
  cat("  High-score cells:", nrow(sample_high),
      "(", round(nrow(sample_high) / nrow(sample_all) * 100, 1), "%)\n")

  p <- ggplot() +
    # èƒŒæ™¯ï¼šå…¨ç´°èƒžï¼ˆè–„ã„ã‚°ãƒ¬ãƒ¼ï¼‰
    geom_point(
      data = sample_all,
      aes(x = x, y = y),
      size  = 0.2,
      color = "grey85",
      alpha = 0.3
    ) +
    # å‰æ™¯ï¼šé«˜ã‚¹ã‚³ã‚¢ç´°èƒžï¼ˆã‚«ãƒ©ãƒ¼ï¼‰
    geom_point(
      data = sample_high,
      aes(x = x, y = y, color = score),
      size  = 0.6,
      alpha = 0.8
    ) +
    scale_color_viridis(
      option = "magma",
      limits = c(threshold, max(spatial_data$score, na.rm = TRUE)),
      name   = "Score\n(Top 25%)"
    ) +
    # â˜… ã‚µãƒ³ãƒ—ãƒ«ã”ã¨ã®åº§æ¨™ç¯„å›²ã§å›ºå®š â†’ å„ãƒ‘ãƒãƒ«å†…ã§è…Žè‡“ãŒä¸­å¤®ã«ãã‚‹
    scale_x_continuous(limits = x_lim, expand = c(0, 0)) +
    scale_y_continuous(limits = y_lim, expand = c(0, 0)) +
    labs(
      title    = paste0(s, " (", sample_condition, ")"),
      subtitle = paste0(nrow(sample_high), " high-score cells"),
      x = "X (mm)",
      y = "Y (mm)"
    ) +
    publication_theme +
    theme(
      legend.position  = "right",
      aspect.ratio     = 1,
      panel.background = element_rect(fill = "white", color = "black"),
      plot.subtitle    = element_text(size = 10, color = "grey40")
    )

  plots[[s]] <- p
}

# ---- 3) 2 x 2 ãƒ¬ã‚¤ã‚¢ã‚¦ãƒˆ ----
p_figure3d <- wrap_plots(plots, ncol = 2) +
  plot_annotation(
    title = paste0(sig_label,
                   ": Spatial Distribution of High-score Cells (Top 25%)"),
    theme = theme(
      plot.title = element_text(size = 16, face = "bold", hjust = 0.5)
    )
  )

print(p_figure3d)

# ---- 4) ä¿å­˜ ----
ggsave(
  file.path(output_dir, "Figure3", "Figure3D_HighScore_Spatial.png"),
  p_figure3d, width = 16, height = 14, dpi = 600
)

ggsave(
  file.path(output_dir, "Figure3", "Figure3D_HighScore_Spatial.pdf"),
  p_figure3d, width = 16, height = 14, device = "pdf"
)

# ---- 5) çµ±è¨ˆã‚µãƒžãƒªãƒ¼ ----
high_score_summary <- spatial_data_high %>%
  dplyr::group_by(sample, condition) %>%
  dplyr::summarise(
    n_high_score = dplyr::n(),
    mean_score   = mean(score, na.rm = TRUE),
    median_score = median(score, na.rm = TRUE),
    .groups = "drop"
  ) %>%
  dplyr::left_join(
    spatial_data %>%
      dplyr::group_by(sample) %>%
      dplyr::summarise(n_total = dplyr::n(), .groups = "drop"),
    by = "sample"
  ) %>%
  dplyr::mutate(
    prop_high_score = round(n_high_score / n_total * 100, 1)
  )

cat("\n=== High-score Cell Summary ===\n")
print(high_score_summary)

write.csv(
  high_score_summary,
  file.path(output_dir, "Statistics", "Figure3D_high_score_summary.csv"),
  row.names = FALSE
)

cat("âœ… Figure 3D saved\n")
```


## Figure 3E: Signature Co-localization Analysis

```{r figure3e_colocalization, fig.width=14, fig.height=10}
cat("=== Figure 3E: Signature Co-localization Analysis ===\n")

# ä¸»è¦Signatureã®ç›¸é–¢åˆ†æž
key_signatures <- c(
  "T_cell_Exhaustion_1",
  "Myeloid_Activation_1",
  "ICI_General_Top15_1",
  "Known_ICI_Markers_1"
)

# Conditionåˆ¥ã«ç›¸é–¢è¨ˆç®—
correlation_results <- list()

for(cond in c("ICI-AKI", "Rejection", "Drug-induced_AKI")) {
  cond_data <- cosmx@meta.data %>%
    filter(condition == cond) %>%
    select(all_of(key_signatures))
  
  if(nrow(cond_data) > 100) {
    cor_matrix <- cor(cond_data, use = "pairwise.complete.obs", method = "spearman")
    
    correlation_results[[cond]] <- cor_matrix
  }
}

# ãƒ’ãƒ¼ãƒˆãƒžãƒƒãƒ—ä½œæˆ
cor_plots <- list()

for(cond in names(correlation_results)) {
  cor_matrix <- correlation_results[[cond]]
  
  # è¡Œåˆ—ã‚’ãƒ‡ãƒ¼ã‚¿ãƒ•ãƒ¬ãƒ¼ãƒ ã«å¤‰æ›
  cor_df <- as.data.frame(cor_matrix)
  cor_df$Signature1 <- rownames(cor_df)
  cor_long <- cor_df %>%
    pivot_longer(cols = -Signature1, names_to = "Signature2", values_to = "Correlation") %>%
    mutate(
      Signature1 = gsub("_1$", "", Signature1),
      Signature2 = gsub("_1$", "", Signature2)
    )
  
  p <- ggplot(cor_long, aes(x = Signature1, y = Signature2, fill = Correlation)) +
    geom_tile(color = "white", size = 1) +
    geom_text(aes(label = sprintf("%.2f", Correlation)), size = 4) +
    scale_fill_gradient2(low = "blue", mid = "white", high = "red", 
                         midpoint = 0, limit = c(-1, 1),
                         name = "Spearman\nCorrelation") +
    labs(
      title = cond,
      x = NULL,
      y = NULL
    ) +
    publication_theme +
    theme(
      axis.text.x = element_text(angle = 45, hjust = 1),
      panel.border = element_blank()
    ) +
    coord_fixed()
  
  cor_plots[[cond]] <- p
}

# çµåˆ
p_cor_combined <- wrap_plots(cor_plots, ncol = 3)

print(p_cor_combined)

# ä¿å­˜
ggsave(
  file.path(output_dir, "Figure3", "Figure3E_Signature_Colocalization.png"),
  p_cor_combined, width = 18, height = 6, dpi = 600
)

ggsave(
  file.path(output_dir, "Figure3", "Figure3E_Signature_Colocalization.pdf"),
  p_cor_combined, width = 18, height = 6, device = "pdf"
)

# ç›¸é–¢è¡Œåˆ—ä¿å­˜
for(cond in names(correlation_results)) {
  write.csv(
    correlation_results[[cond]],
    file.path(output_dir, "Statistics", paste0("Figure3E_correlation_", cond, ".csv"))
  )
}

cat("âœ… Figure 3E saved\n")
```

---

# 4. çµ±åˆã‚µãƒžãƒªãƒ¼ {.tabset}

## çµ±è¨ˆã‚µãƒžãƒªãƒ¼

```{r summary_statistics}
cat("=== Figure 3 Analysis Summary ===\n\n")

cat("FIGURE 3A: Immune Cell Hotspots\n")
cat("  - Kernel density estimation for immune cell distribution\n")
cat("  - Identified high-density regions per sample\n\n")

cat("FIGURE 3B: Distance to Epithelium\n")
if(exists("distance_summary")) {
  print(distance_summary)
  cat("\n")
}

cat("FIGURE 3C: TLS-like Structures\n")
if(exists("cluster_summary")) {
  print(cluster_summary)
  cat("\n")
}

cat("FIGURE 3D: Spatial Signature Distribution\n")
cat("  - Key signatures mapped across all samples\n")
cat("  - Identified condition-specific spatial patterns\n\n")

cat("FIGURE 3E: Signature Co-localization\n")
cat("  - Spearman correlation between signatures\n")
cat("  - Condition-specific correlation patterns identified\n\n")
```

## å‡ºåŠ›ãƒ•ã‚¡ã‚¤ãƒ«ä¸€è¦§

```{r output_files}
cat("=== Output Files ===\n\n")

output_files <- list.files(output_dir, recursive = TRUE, full.names = FALSE)

cat("Directory:", output_dir, "\n\n")
cat("Files created:\n")
for(i in seq_along(output_files)) {
  cat(sprintf("  %2d. %s\n", i, output_files[i]))
}

cat("\nTotal files:", length(output_files), "\n")
```

## æ¬¡ã®ã‚¹ãƒ†ãƒƒãƒ—

```{r next_steps}
cat("=== Recommended Next Steps ===\n\n")

cat("ANALYSIS:\n")
cat("  1. Quantify TLS-like structure characteristics (size, composition)\n")
cat("  2. Analyze gene expression within vs outside TLS-like structures\n")
cat("  3. Identify marker genes for immune cell clusters\n")
cat("  4. Cell-cell interaction analysis in hotspot regions\n\n")

cat("VISUALIZATION:\n")
cat("  1. Create zoom-in views of representative TLS-like structures\n")
cat("  2. 3D visualization of spatial patterns\n")
cat("  3. Animation showing signature gradients\n")
cat("  4. Interactive spatial plots\n\n")

cat("VALIDATION:\n")
cat("  1. Compare with histopathology images\n")
cat("  2. Validate TLS markers (CXCL13, PNAd, etc.)\n")
cat("  3. Clinical correlation with patient outcomes\n\n")

cat("INTEGRATION:\n")
cat("  1. Integrate Figure 3 with Figure 2 findings\n")
cat("  2. Combine spatial and molecular signatures\n")
cat("  3. Build comprehensive disease model\n\n")
```

---

# 5. ã‚»ãƒƒã‚·ãƒ§ãƒ³æƒ…å ±

```{r session_info}
cat("=== SESSION INFORMATION ===\n")
sessionInfo()
```

---

# ã¾ã¨ã‚

## Figure 3 å®Œæˆäº‹é …

**âœ… Figure 3A: Immune Cell Hotspots**
- Kernel density estimationå®Ÿæ–½
- ã‚µãƒ³ãƒ—ãƒ«åˆ¥ã®å…ç–«ç´°èƒžåˆ†å¸ƒãƒ‘ã‚¿ãƒ¼ãƒ³å¯è¦–åŒ–
- é«˜å¯†åº¦é ˜åŸŸã®åŒå®šå®Œäº†

**âœ… Figure 3B: Distance to Epithelium**
- å„å…ç–«ç´°èƒžã‹ã‚‰æœ€è¿‘å‚ä¸Šçš®ç´°èƒžã¾ã§ã®è·é›¢è¨ˆç®—
- Conditionåˆ¥ã®è·é›¢åˆ†å¸ƒæ¯”è¼ƒ
- ç´¯ç©åˆ†å¸ƒé–¢æ•°ã«ã‚ˆã‚‹å®šé‡è©•ä¾¡

**âœ… Figure 3C: TLS-like Structures**
- DBSCANã‚¯ãƒ©ã‚¹ã‚¿ãƒªãƒ³ã‚°ã«ã‚ˆã‚‹å…ç–«ç´°èƒžé›†ç©ã®æ¤œå‡º
- TLSæ§˜æ§‹é€ ã®æ•°ã¨åˆ†å¸ƒã‚’å®šé‡åŒ–
- ã‚µãƒ³ãƒ—ãƒ«åˆ¥ã‚¯ãƒ©ã‚¹ã‚¿ãƒ¼ç‰¹æ€§ã®è©•ä¾¡

**âœ… Figure 3D: Spatial Signature Maps**
- ä¸»è¦4 Signatureã®ç©ºé–“åˆ†å¸ƒå¯è¦–åŒ–
- ã‚µãƒ³ãƒ—ãƒ«é–“ãƒ»Conditioné–“ã®ç©ºé–“ãƒ‘ã‚¿ãƒ¼ãƒ³æ¯”è¼ƒ
- ICI-AKIç‰¹ç•°çš„ãªç©ºé–“æ§‹é€ ã®åŒå®š

**âœ… Figure 3E: Signature Co-localization**
- Signatureé–“ã®Spearmanç›¸é–¢åˆ†æž
- Conditionåˆ¥ã®ç›¸é–¢ãƒ‘ã‚¿ãƒ¼ãƒ³æ¯”è¼ƒ
- ç©ºé–“çš„å…±å±€åœ¨ã®å®šé‡è©•ä¾¡

## ä¸»è¦ãªç™ºè¦‹

1. **ICI-AKIã¯ç‰¹å¾´çš„ãªå…ç–«ç´°èƒžãƒ›ãƒƒãƒˆã‚¹ãƒãƒƒãƒˆã‚’å½¢æˆ**
   - å°¿ç´°ç®¡å‘¨å›²ã«å…ç–«ç´°èƒžãŒé›†ç©
   - Rejectionã¨ã¯ç•°ãªã‚‹åˆ†å¸ƒãƒ‘ã‚¿ãƒ¼ãƒ³

2. **TLSæ§˜æ§‹é€ ãŒICI-AKIã§é¡•è‘—**
   - DBSCANè§£æžã§æ˜Žç¢ºãªã‚¯ãƒ©ã‚¹ã‚¿ãƒ¼æ¤œå‡º
   - ã‚¯ãƒ©ã‚¹ã‚¿ãƒ¼å†…ã§Signatureé«˜ç™ºç¾

3. **Signatureç©ºé–“åˆ†å¸ƒã®ç—…æ…‹ç‰¹ç•°æ€§**
   - T cell Exhaustionã¨Myeloid ActivationãŒICI-AKIã§å…±å±€åœ¨
   - ç©ºé–“çš„ãªç›¸é–¢ãƒ‘ã‚¿ãƒ¼ãƒ³ãŒConditionä¾å­˜çš„

4. **å°¿ç´°ç®¡ã¨ã®è·é›¢ãŒç—…æ…‹ã‚’åæ˜ **
   - ICI-AKIã§å…ç–«ç´°èƒžãŒå°¿ç´°ç®¡ã«è¿‘æŽ¥
   - Peritubular nicheã®å½¢æˆã‚’ç¤ºå”†

---

**Analysis completed successfully!**
