---
title: "Supplemental Figure 5: CXCR3-CXCL9/10 Axis Analysis"
author: "Hiroyuki Arai"
date: "`r Sys.Date()`"
output:
  html_document:
    toc: true
    toc_float: true
    toc_depth: 3
    code_folding: show
    theme: cosmo
    df_print: paged
---

```{r setup, include=FALSE}
knitr::opts_chunk$set(
  echo = TRUE,
  message = FALSE,
  warning = FALSE,
  fig.width = 12,
  fig.height = 10,
  dpi = 300
)
```

# Overview

**ç›®çš„**: CXCR3-CXCL9/10 chemokine axisã®ç™ºç¾è§£æž  
**ãƒ‡ãƒ¼ã‚¿ã‚½ãƒ¼ã‚¹**: CosMx spatial transcriptomics + scFFPE single-cell  
**å‡ºåŠ›**: Supplemental Figure 5 (Publication-quality)

**ç”Ÿç‰©å­¦çš„èƒŒæ™¯**:
- CXCR3: Tç´°èƒžã«ç™ºç¾ã™ã‚‹ã‚±ãƒ¢ã‚«ã‚¤ãƒ³å—å®¹ä½“
- CXCL9, CXCL10: CXCR3ãƒªã‚¬ãƒ³ãƒ‰ã§ç‚Žç—‡æ™‚ã«ä¸Šçš®ç´°èƒžãƒ»ãƒžã‚¯ãƒ­ãƒ•ã‚¡ãƒ¼ã‚¸ã‹ã‚‰åˆ†æ³Œ
- ICI-AKIã«ãŠã‘ã‚‹å…ç–«ç´°èƒžãƒªã‚¯ãƒ«ãƒ¼ãƒˆãƒ¡ãƒ³ãƒˆã®é‡è¦ãªè»¸

---

# 1. Setup & Library Loading

```{r libraries}
# å¿…é ˆãƒ©ã‚¤ãƒ–ãƒ©ãƒª
library(Seurat)
library(ggplot2)
library(dplyr)
library(tidyr)
library(patchwork)
library(RColorBrewer)
library(viridis)
library(scales)
library(gridExtra)
library(kableExtra)
library(ggpubr)
library(rstatix)

# æ˜Žç¤ºçš„ãªé–¢æ•°å®šç¾©ï¼ˆMASS packageã¨ã®è¡çªå›žé¿ï¼‰
select <- dplyr::select
filter <- dplyr::filter
mutate <- dplyr::mutate
summarise <- dplyr::summarise
arrange <- dplyr::arrange

cat("âœ… Libraries loaded\n")
```

## Color Palettes & Theme

```{r colors_theme}
cat("=== Defining Color Palettes & Theme ===\n")

# Condition colors (existing scripts compatible)
condition_colors <- c(
  "ICI-AKI" = "#E41A1C",
  "ICI_AKI" = "#E41A1C",
  "Rejection" = "#377EB8",
  "Drug-induced_AKI" = "#4DAF4A",
  "Drug_AKI" = "#4DAF4A"
)

# Sample colors
sample_colors <- c(
  "S0" = "#377EB8",
  "S1" = "#E41A1C",
  "S2" = "#4DAF4A",
  "S3" = "#984EA3"
)

# Major cell type colors
major_celltype_colors <- c(
  "Epithelial" = "#E41A1C",
  "Tubular_cells" = "#E41A1C",
  "Endothelial" = "#377EB8",
  "Immune" = "#4DAF4A",
  "Immune_cells" = "#4DAF4A",
  "Stromal" = "#984EA3",
  "Stromal_cells" = "#984EA3",
  "Other" = "#999999"
)

# Publication theme function (consistent with existing Figure scripts)
theme_publication <- function(base_size = 12) {
  theme_bw(base_size = base_size) +
    theme(
      # Text
      plot.title = element_text(size = base_size + 2, face = "bold", hjust = 0.5),
      plot.subtitle = element_text(size = base_size, hjust = 0.5),
      axis.title = element_text(size = base_size, face = "bold"),
      axis.text = element_text(size = base_size - 1, color = "black"),
      
      # Legend
      legend.title = element_text(size = base_size, face = "bold"),
      legend.text = element_text(size = base_size - 1),
      legend.background = element_rect(fill = "white", color = "black"),
      legend.key.size = unit(0.5, "cm"),
      
      # Panel
      panel.background = element_rect(fill = "white"),
      panel.grid.major = element_line(color = "grey90", size = 0.3),
      panel.grid.minor = element_blank(),
      panel.border = element_rect(color = "black", fill = NA, size = 1),
      
      # Strip (facet labels)
      strip.background = element_rect(fill = "grey90", color = "black"),
      strip.text = element_text(size = base_size, face = "bold"),
      
      # Margins
      plot.margin = margin(10, 10, 10, 10)
    )
}

cat("âœ… Color palettes defined\n")
cat("âœ… Publication theme defined\n\n")
```

---

# 2. Data Loading

```{r load_data}
cat("=== Loading CosMx Data ===\n")

# ãƒ™ãƒ¼ã‚¹ãƒ‡ã‚£ãƒ¬ã‚¯ãƒˆãƒªè¨­å®šï¼ˆæ—¢å­˜ã‚¹ã‚¯ãƒªãƒ—ãƒˆã«åˆã‚ã›ã‚‹ï¼‰
base_dir <- "/Users/HiroyukiArai/Documents/2025å¹´ç•™å­¦/ç ”ç©¶é–¢é€£/ç ”ç©¶çµæžœ/202509 cosmx-kidney-project"

# ãƒ‡ãƒ¼ã‚¿ãƒ‘ã‚¹ç¢ºèª
if(!dir.exists(base_dir)) {
  stop("âŒ Base directory not found: ", base_dir)
}

cat("âœ… Using base directory:", base_dir, "\n")

# CosMxãƒ•ã‚¡ã‚¤ãƒ«ã®è‡ªå‹•æ¤œç´¢ï¼ˆæ—¢å­˜ã‚¹ã‚¯ãƒªãƒ—ãƒˆã¨åŒæ§˜ã®æ–¹æ³•ï¼‰
# Option 1: Signatureä»˜ããƒ•ã‚¡ã‚¤ãƒ«ï¼ˆå„ªå…ˆï¼‰
phase2_pattern <- "results/figures/.*CosMx_Signature_Projection.*"
phase2_dirs <- list.dirs(base_dir, recursive = TRUE, full.names = TRUE)
phase2_dirs <- phase2_dirs[grepl(phase2_pattern, phase2_dirs)]

data_file <- NULL

if(length(phase2_dirs) > 0) {
  # Phase 2ãƒ‡ã‚£ãƒ¬ã‚¯ãƒˆãƒªãŒè¦‹ã¤ã‹ã£ãŸå ´åˆ
  latest_dir <- phase2_dirs[length(phase2_dirs)]
  cat("Found Phase 2 directory:", latest_dir, "\n")
  
  rds_files <- list.files(latest_dir, pattern = "CosMx_with_signatures.*\\.rds$", 
                          full.names = TRUE, recursive = TRUE)
  
  if(length(rds_files) > 0) {
    data_file <- rds_files[length(rds_files)]
    cat("âœ… Using Signature-integrated file:", basename(data_file), "\n")
  }
}

# Option 2: åŸºæœ¬ã‚¢ãƒŽãƒ†ãƒ¼ã‚·ãƒ§ãƒ³ãƒ•ã‚¡ã‚¤ãƒ«ï¼ˆãƒ•ã‚©ãƒ¼ãƒ«ãƒãƒƒã‚¯ï¼‰
if(is.null(data_file)) {
  cat("âš ï¸ Signature file not found, searching for basic annotation file...\n")
  
  possible_paths <- c(
    file.path(base_dir, "20251117_CosMx_comprehensive_annotation.rds"),
    file.path(base_dir, "20251117_CosMx_SCT_nolabeltransfer_comprehensive_annotation.rds")
  )
  
  for(path in possible_paths) {
    if(file.exists(path)) {
      data_file <- path
      cat("âœ… Found annotation file:", basename(data_file), "\n")
      break
    }
  }
}

# ãƒ•ã‚¡ã‚¤ãƒ«ãŒè¦‹ã¤ã‹ã‚‰ãªã„å ´åˆ
if(is.null(data_file) || !file.exists(data_file)) {
  cat("\nâŒ CosMx file not found. Please check the following locations:\n")
  cat("1.", file.path(base_dir, "results/figures/[timestamp]/CosMx_with_signatures_*.rds"), "\n")
  cat("2.", file.path(base_dir, "20251117_CosMx_comprehensive_annotation.rds"), "\n")
  stop("âŒ CosMx data file not found!")
}

# ãƒ‡ãƒ¼ã‚¿èª­ã¿è¾¼ã¿
cosmx <- readRDS(data_file)

cat("âœ… CosMx data loaded successfully\n")
cat("Total cells:", ncol(cosmx), "\n")
cat("Total genes:", nrow(cosmx), "\n")

# ãƒ¡ã‚¿ãƒ‡ãƒ¼ã‚¿ç¢ºèª
cat("\nAvailable metadata columns:\n")
cat(paste(colnames(cosmx@meta.data), collapse = ", "), "\n")

# Conditionç¢ºèª
cat("\nCondition distribution:\n")
print(table(cosmx$condition))
```

## Output Directory Setup

```{r output_setup}
cat("=== Setting up Output Directory ===\n")

# Output directory - timestamped (consistent with existing scripts)
timestamp <- format(Sys.time(), "%Y%m%d_%H%M%S")
output_dir <- file.path(base_dir, 
                        "results", 
                        "figures", 
                        paste0("Supplemental_Figure5_CXCR3_axis_", timestamp))

# Create directory structure (matching existing scripts)
dir.create(output_dir, recursive = TRUE, showWarnings = FALSE)
dir.create(file.path(output_dir, "Supplemental_Figure5"), showWarnings = FALSE)
dir.create(file.path(output_dir, "Statistics"), showWarnings = FALSE)
dir.create(file.path(output_dir, "Intermediate"), showWarnings = FALSE)

cat("âœ… Output directory created:\n")
cat("  Main:", output_dir, "\n")
cat("  Figures:", file.path(output_dir, "Supplemental_Figure5"), "\n")
cat("  Statistics:", file.path(output_dir, "Statistics"), "\n")
cat("  Intermediate:", file.path(output_dir, "Intermediate"), "\n\n")
```

---

# 3. Gene Availability Check

```{r gene_check}
cat("=== Checking CXCR3-CXCL9/10 Genes ===\n")

# å¯¾è±¡éºä¼å­
chemokine_genes <- c("CXCR3", "CXCL9", "CXCL10")

# CosMxãƒ‘ãƒãƒ«ã§ã®åˆ©ç”¨å¯èƒ½æ€§ãƒã‚§ãƒƒã‚¯
genes_available <- chemokine_genes %in% rownames(cosmx)
names(genes_available) <- chemokine_genes

cat("\nGene availability in CosMx panel:\n")
for(gene in chemokine_genes) {
  status <- ifelse(genes_available[gene], "âœ… Available", "âŒ Not available")
  cat(sprintf("  %s: %s\n", gene, status))
}

# åˆ©ç”¨å¯èƒ½ãªéºä¼å­ã®ã¿æŠ½å‡º
available_genes <- chemokine_genes[genes_available]

if(length(available_genes) == 0) {
  stop("âŒ None of the target genes are available in CosMx panel")
}

cat("\nâœ… Analysis will proceed with:", paste(available_genes, collapse = ", "), "\n")
```

---

# 4. CosMx Expression Data Extraction

```{r extract_expression}
cat("=== Extracting CosMx Expression Data ===\n")

# SCTã‚¢ãƒƒã‚»ã‚¤ä½¿ç”¨ï¼ˆæ­£è¦åŒ–æ¸ˆã¿ï¼‰
DefaultAssay(cosmx) <- "SCT"

# ç™ºç¾ãƒ‡ãƒ¼ã‚¿æŠ½å‡º
# åº§æ¨™åˆ—ã®æ¤œå‡º
coord_cols <- grep("^(x_|y_|X_|Y_)", colnames(cosmx@meta.data), value = TRUE)
cat("\nCoordinate columns found:\n")
print(coord_cols)

# å„ªå…ˆé †ä½ã§åº§æ¨™åˆ—ã‚’é¸æŠž
if ("x_global_px" %in% colnames(cosmx@meta.data)) {
  x_coord <- "x_global_px"
  y_coord <- "y_global_px"
  cat("âœ… Using x_global_px, y_global_px\n")
} else if ("x_slide_mm" %in% colnames(cosmx@meta.data)) {
  x_coord <- "x_slide_mm"
  y_coord <- "y_slide_mm"
  cat("âœ… Using x_slide_mm, y_slide_mm\n")
} else if ("x_FOV_px" %in% colnames(cosmx@meta.data)) {
  x_coord <- "x_FOV_px"
  y_coord <- "y_FOV_px"
  cat("âœ… Using x_FOV_px, y_FOV_px\n")
} else if ("x_local_px" %in% colnames(cosmx@meta.data)) {
  x_coord <- "x_local_px"
  y_coord <- "y_local_px"
  cat("âœ… Using x_local_px, y_local_px\n")
} else {
  stop("âŒ No coordinate columns found in metadata")
}

# ãƒ‡ãƒ¼ã‚¿æŠ½å‡ºï¼ˆæ¤œå‡ºã—ãŸåº§æ¨™åˆ—ã‚’ä½¿ç”¨ï¼‰
expr_data <- FetchData(cosmx, vars = c(available_genes, 
                                        "condition", 
                                        "major_celltype",
                                        "sample",
                                        x_coord,
                                        y_coord))

# åˆ—åã‚’çµ±ä¸€ï¼ˆå¾Œã®å‡¦ç†ã§ä½¿ã„ã‚„ã™ãã™ã‚‹ï¼‰
colnames(expr_data)[colnames(expr_data) == x_coord] <- "x_coord"
colnames(expr_data)[colnames(expr_data) == y_coord] <- "y_coord"

cat("\nâœ… CosMx expression data extracted with coordinates\n")
# ãƒ‡ãƒ¼ã‚¿ç¢ºèª
cat("Expression data dimensions:", nrow(expr_data), "cells x", 
    length(available_genes), "genes\n")

# ç™ºç¾çµ±è¨ˆã‚µãƒžãƒªãƒ¼
cat("\nExpression summary:\n")
for(gene in available_genes) {
  pos_cells <- sum(expr_data[[gene]] > 0)
  pos_pct <- round(pos_cells / nrow(expr_data) * 100, 2)
  mean_expr <- mean(expr_data[[gene]], na.rm = TRUE)
  median_expr <- median(expr_data[[gene]], na.rm = TRUE)
  
  cat(sprintf("  %s:\n", gene))
  cat(sprintf("    Positive cells: %d (%.2f%%)\n", pos_cells, pos_pct))
  cat(sprintf("    Mean expression: %.3f\n", mean_expr))
  cat(sprintf("    Median expression: %.3f\n", median_expr))
}

# Conditionã®çµ±ä¸€
expr_data <- expr_data %>%
  dplyr::mutate(
    condition = case_when(
      condition == "ICI_AKI" ~ "ICI-AKI",
      condition == "Drug_AKI" ~ "Drug-induced_AKI",
      TRUE ~ condition
    )
  )

cat("\nâœ… CosMx expression data extracted\n")
```

---

# 4-2. scFFPE Data Loading & Processing

```{r load_scffpe_data}
cat("=== Loading scFFPE Data ===\n")

# scFFPE data directory
scffpe_base <- "/Users/HiroyukiArai/Documents/å¤§å­¦é™¢/ç ”ç©¶çµæžœ/2024æ‘ä¸Šå…ˆç”ŸCosMX/202406 single cell FFPE data/scFFPE_kidney_analysis"
scffpe_data_dir <- file.path(scffpe_base, "results")

# scFFPE object file
scffpe_file <- file.path(scffpe_data_dir, "scffpe_additional_analysis_complete_doublet_removed.rds")

if(!file.exists(scffpe_file)) {
  cat("âš ï¸ scFFPE file not found, scFFPE analysis will be skipped\n")
  scffpe_available <- FALSE
} else {
  scffpe <- readRDS(scffpe_file)
  scffpe_available <- TRUE
  
  cat("âœ… scFFPE data loaded\n")
  cat("Total cells:", ncol(scffpe), "\n")
  cat("Total genes:", nrow(scffpe), "\n")
  
  # ãƒ¡ã‚¿ãƒ‡ãƒ¼ã‚¿ç¢ºèª
  cat("\nAvailable metadata:\n")
  cat(paste(head(colnames(scffpe@meta.data), 10), collapse = ", "), "...\n")
}
```

## scFFPE Expression Extraction

```{r extract_scffpe_expression}
if(scffpe_available) {
  cat("=== Extracting scFFPE Expression Data ===\n")
  
  # Set default assay
  DefaultAssay(scffpe) <- "RNA"
  
  # Groupåˆ—ã®ç¢ºèªãƒ»ä½œæˆ
  if(!"group" %in% colnames(scffpe@meta.data)) {
    # orig.identã‹ã‚‰groupä½œæˆ
    scffpe$group <- scffpe$orig.ident
    cat("Created 'group' column from 'orig.ident'\n")
  }
  
  # Groupåã®çµ±ä¸€
  scffpe$group <- dplyr::case_when(
    grepl("ICI|S1|S3", scffpe$group, ignore.case = TRUE) ~ "ICI-AKI",
    grepl("Drug|S2", scffpe$group, ignore.case = TRUE) ~ "Drug-induced_AKI",
    grepl("Reject|S0", scffpe$group, ignore.case = TRUE) ~ "Rejection",
    TRUE ~ scffpe$group
  )
  
  # Major cell typeç¢ºèªãƒ»ä½œæˆ
  if(!"major_celltype" %in% colnames(scffpe@meta.data)) {
    if("detailed_celltype" %in% colnames(scffpe@meta.data)) {
      # detailed_celltypeã‹ã‚‰major_celltypeã‚’ä½œæˆ
      scffpe$major_celltype <- dplyr::case_when(
        grepl("T_cell|NK|Treg", scffpe$detailed_celltype) ~ "T_NK_cells",
        grepl("B_cell|Plasma", scffpe$detailed_celltype) ~ "B_Plasma_cells",
        grepl("Macrophage|Dendritic", scffpe$detailed_celltype) ~ "Myeloid_cells",
        grepl("Proximal|Distal|Collecting|Tubule", scffpe$detailed_celltype) ~ "Tubular_cells",
        grepl("Podocyte", scffpe$detailed_celltype) ~ "Glomerular_cells",
        grepl("Endothelial", scffpe$detailed_celltype) ~ "Endothelial_cells",
        grepl("Fibroblast|Pericyte", scffpe$detailed_celltype) ~ "Stromal_cells",
        TRUE ~ "Other"
      )
      cat("Created 'major_celltype' from 'detailed_celltype'\n")
    } else {
      scffpe$major_celltype <- "Unknown"
      cat("Warning: No cell type information found\n")
    }
  }
  
  # ç™ºç¾ãƒ‡ãƒ¼ã‚¿æŠ½å‡º
  scffpe_expr <- FetchData(scffpe, vars = c(available_genes,
                                              "group",
                                              "major_celltype"))
  
  cat("scFFPE expression data dimensions:", nrow(scffpe_expr), "cells x", 
      length(available_genes), "genes\n")
  
  # ç™ºç¾çµ±è¨ˆ
  cat("\nscFFPE expression summary:\n")
  for(gene in available_genes) {
    pos_cells <- sum(scffpe_expr[[gene]] > 0)
    pos_pct <- round(pos_cells / nrow(scffpe_expr) * 100, 2)
    mean_expr <- mean(scffpe_expr[[gene]], na.rm = TRUE)
    
    cat(sprintf("  %s: %d cells (%.2f%%), mean = %.3f\n", 
                gene, pos_cells, pos_pct, mean_expr))
  }
  
  cat("\nâœ… scFFPE expression data extracted\n")
} else {
  cat("âš ï¸ scFFPE data not available, skipping expression extraction\n")
}
```

---

# 5. Supplemental Figure 5A: CosMx Violin Plots

```{r figure5a_cosmx_violin, fig.width=14, fig.height=10}
cat("=== Supplemental Figure 5A: CosMx Violin Plots ===\n")

# ãƒ‡ãƒ¼ã‚¿æº–å‚™ï¼ˆlong formatï¼‰
violin_data <- expr_data %>%
  dplyr::select(all_of(c(available_genes, "condition", "major_celltype"))) %>%
  tidyr::pivot_longer(
    cols = all_of(available_genes),
    names_to = "Gene",
    values_to = "Expression"
  )

# çµ±è¨ˆæ¤œå®š
stat_results <- list()
for(gene in available_genes) {
  gene_data <- violin_data %>%
    dplyr::filter(Gene == gene)
  
  # Wilcoxonæ¤œå®šï¼ˆICI-AKI vs ä»–ã®æ¡ä»¶ï¼‰
  comparisons <- list(
    c("ICI-AKI", "Rejection"),
    c("ICI-AKI", "Drug-induced_AKI")
  )
  
  stat_test <- gene_data %>%
    rstatix::wilcox_test(Expression ~ condition, comparisons = comparisons) %>%
    rstatix::add_significance() %>%
    rstatix::add_xy_position(x = "condition")
  
  stat_results[[gene]] <- stat_test
}

# Violin plotä½œæˆ
violin_plots <- list()

for(gene in available_genes) {
  gene_data <- violin_data %>%
    dplyr::filter(Gene == gene)
  
  p <- ggplot(gene_data, aes(x = condition, y = Expression, fill = condition)) +
    geom_violin(trim = FALSE, alpha = 0.7) +
    geom_boxplot(width = 0.1, fill = "white", outlier.shape = NA) +
    scale_fill_manual(values = condition_colors) +
    labs(
      title = gene,
      x = NULL,
      y = "Normalized Expression"
    ) +
    theme_publication() +
    theme(
      legend.position = "none",
      axis.text.x = element_text(angle = 45, hjust = 1)
    )
  
  # çµ±è¨ˆæ¤œå®šçµæžœã‚’è¿½åŠ 
  if(!is.null(stat_results[[gene]])) {
    p <- p + 
      ggpubr::stat_pvalue_manual(
        stat_results[[gene]],
        label = "p.adj.signif",
        tip.length = 0.01,
        step.increase = 0.05,
        hide.ns = FALSE
      )
  }
  
  violin_plots[[gene]] <- p
}

# ãƒ‘ãƒãƒ«çµ±åˆ
figure_5a <- wrap_plots(violin_plots, ncol = length(available_genes)) +
  plot_annotation(
    title = "Supplemental Figure 5A: CXCR3-CXCL9/10 Expression by Condition (CosMx)",
    theme = theme(plot.title = element_text(size = 16, face = "bold", hjust = 0.5))
  )

print(figure_5a)

# ä¿å­˜ï¼ˆæ—¢å­˜ã‚¹ã‚¯ãƒªãƒ—ãƒˆå½¢å¼ã«çµ±ä¸€ï¼‰
ggsave(
  filename = file.path(output_dir, "Supplemental_Figure5", "Supplemental_Figure5A_CosMx_Violin.pdf"),
  plot = figure_5a,
  width = 14,
  height = 10
)

ggsave(
  filename = file.path(output_dir, "Supplemental_Figure5", "Supplemental_Figure5A_CosMx_Violin.png"),
  plot = figure_5a,
  width = 14,
  height = 10,
  dpi = 300
)

# çµ±è¨ˆçµæžœä¿å­˜
for(gene in available_genes) {
  stat_df <- as.data.frame(stat_results[[gene]])
  
  # ãƒªã‚¹ãƒˆåž‹ã®åˆ—ã‚’æ¤œå‡ºã—ã¦é™¤å¤–
  list_cols <- sapply(stat_df, is.list)
  stat_df_clean <- stat_df[, !list_cols, drop = FALSE]
  
  write.csv(
    stat_df_clean,
    file.path(output_dir, "Statistics", paste0("Supplemental_Figure5A_", gene, "_stats.csv")),
    row.names = FALSE
  )
}

cat("âœ… Supplemental Figure 5A saved\n")
```

---

# 6. Supplemental Figure 5B: CosMx Cell Type-Specific Expression

```{r figure5b_cosmx_celltype, fig.width=16, fig.height=12}
cat("=== Supplemental Figure 5B: Cell Type-Specific Expression ===\n")

# Major cell typeã§ãƒ•ã‚£ãƒ«ã‚¿ï¼ˆOtherã‚’é™¤å¤–ï¼‰
celltype_data <- expr_data %>%
  dplyr::filter(major_celltype != "Other") %>%
  dplyr::select(all_of(c(available_genes, "condition", "major_celltype"))) %>%
  tidyr::pivot_longer(
    cols = all_of(available_genes),
    names_to = "Gene",
    values_to = "Expression"
  )

# Cell typeåˆ¥ã®Violin plot
celltype_plots <- list()

for(gene in available_genes) {
  gene_data <- celltype_data %>%
    dplyr::filter(Gene == gene)
  
  p <- ggplot(gene_data, aes(x = major_celltype, y = Expression, fill = condition)) +
    geom_violin(position = position_dodge(0.8), trim = FALSE, alpha = 0.7) +
    geom_boxplot(
      position = position_dodge(0.8), 
      width = 0.2, 
      fill = "white",
      outlier.shape = NA
    ) +
    scale_fill_manual(values = condition_colors) +
    labs(
      title = gene,
      x = "Cell Type",
      y = "Normalized Expression",
      fill = "Condition"
    ) +
    theme_publication() +
    theme(
      axis.text.x = element_text(angle = 45, hjust = 1),
      legend.position = "bottom"
    )
  
  celltype_plots[[gene]] <- p
}

# ãƒ‘ãƒãƒ«çµ±åˆ
figure_5b <- wrap_plots(celltype_plots, ncol = 1) +
  plot_annotation(
    title = "Supplemental Figure 5B: Cell Type-Specific Expression (CosMx)",
    theme = theme(plot.title = element_text(size = 16, face = "bold", hjust = 0.5))
  )

print(figure_5b)

# ä¿å­˜
ggsave(
  filename = file.path(output_dir, "Supplemental_Figure5", "Supplemental_Figure5B_CosMx_CellType.pdf"),
  plot = figure_5b,
  width = 16,
  height = 12
)

ggsave(
  filename = file.path(output_dir, "Supplemental_Figure5", "Supplemental_Figure5B_CosMx_CellType.png"),
  plot = figure_5b,
  width = 16,
  height = 12,
  dpi = 300
)

cat("âœ… Supplemental Figure 5B saved\n")
```

---

# 7. Supplemental Figure 5C: CosMx Spatial Distribution

```{r figure5c_cosmx_spatial, fig.width=18, fig.height=14}
cat("=== Supplemental Figure 5C: Spatial Distribution ===\n")

# ã‚µãƒ³ãƒ—ãƒ«ã”ã¨ã®ç©ºé–“ãƒ—ãƒ­ãƒƒãƒˆ
spatial_plots <- list()

for(gene in available_genes) {
  sample_plots <- list()
  
  # â˜… ã‚«ãƒ©ãƒ¼ã‚¹ã‚±ãƒ¼ãƒ«ç¯„å›²ã‚’0ã‹ã‚‰è¨­å®š
  gene_expr_all <- expr_data %>%
    dplyr::filter(.data[[gene]] > 0) %>%
    dplyr::pull(!!sym(gene))
  
  if(length(gene_expr_all) > 0) {
    expr_min <- 0  # â˜… 0ã‹ã‚‰å§‹ã‚ã‚‹
    expr_max <- max(gene_expr_all, na.rm = TRUE)
    
    # ç™ºç¾å€¤ã®åˆ†å¸ƒã‚‚è¡¨ç¤º
    cat(sprintf("\n%s expression statistics:\n", gene))
    cat(sprintf("  Min (positive cells): %.3f\n", min(gene_expr_all, na.rm = TRUE)))
    cat(sprintf("  Median: %.3f\n", median(gene_expr_all, na.rm = TRUE)))
    cat(sprintf("  Mean: %.3f\n", mean(gene_expr_all, na.rm = TRUE)))
    cat(sprintf("  Max: %.3f\n", expr_max))
    cat(sprintf("  Color scale range: 0 - %.3f\n", expr_max))
  } else {
    expr_min <- 0
    expr_max <- 1
  }
  
  for(smp in unique(expr_data$sample)) {
    spatial_data <- expr_data %>%
      dplyr::filter(sample == smp)
    
    cond <- unique(spatial_data$condition)[1]
    
    # ã‚µãƒ³ãƒ—ãƒ«ã®åº§æ¨™ç¯„å›²ã‚’å–å¾—ï¼ˆå…¨ç´°èƒžã‹ã‚‰ï¼‰
    all_cells_sample <- cosmx@meta.data %>%
      dplyr::filter(sample == smp) %>%
      dplyr::select(
        x = x_coord,  # æ—¢ã«çµ±ä¸€ã•ã‚ŒãŸåˆ—åã‚’ä½¿ç”¨
        y = y_coord
      )
    
    # åº§æ¨™ç¯„å›²ï¼ˆå°‘ã—ãƒžãƒ¼ã‚¸ãƒ³ã‚’ä»˜ã‘ã‚‹ï¼‰
    x_range <- range(all_cells_sample$x, na.rm = TRUE)
    y_range <- range(all_cells_sample$y, na.rm = TRUE)
    x_margin <- diff(x_range) * 0.05
    y_margin <- diff(y_range) * 0.05
    x_lim <- c(x_range[1] - x_margin, x_range[2] + x_margin)
    y_lim <- c(y_range[1] - y_margin, y_range[2] + y_margin)
    
    # â˜… èƒŒæ™¯ã¨å‰æ™¯ã‚’åˆ†ã‘ã‚‹ï¼ˆã“ã“ãŒé‡è¦ï¼ï¼‰
    # èƒŒæ™¯ï¼šå…¨ç´°èƒžã‚’è–„ã„ã‚°ãƒ¬ãƒ¼ï¼ˆå¿…è¦ãªã‚‰é–“å¼•ãï¼‰
    bg <- all_cells_sample
    if(nrow(bg) > 80000) bg <- dplyr::slice_sample(bg, n = 80000)
    
    # å‰æ™¯ï¼šç™ºç¾>0ã®ç´°èƒžã ã‘è‰²ä»˜ãã§é‡ã­ã‚‹
    fg <- spatial_data %>%
      dplyr::mutate(expr = .data[[gene]]) %>%
      dplyr::filter(expr > 0)
    
    cat(sprintf("  %s: %d positive cells (%.1f%%)\n", 
                smp, nrow(fg), nrow(fg)/nrow(spatial_data)*100))
    
    # ãƒ—ãƒ­ãƒƒãƒˆä½œæˆ
    p <- ggplot() +
      # èƒŒæ™¯ï¼šçµ„ç¹”å½¢çŠ¶ã‚’è–„ãè¡¨ç¤º
      geom_point(
        data = bg,
        aes(x = x, y = y),
        color = "grey80",
        size = 0.15,
        alpha = 0.15
      ) +
      # å‰æ™¯ï¼šç™ºç¾ç´°èƒžã®ã¿å¼·èª¿
      geom_point(
        data = fg,
        aes(x = x_coord, y = y_coord, color = expr),
        size = 0.6,
        alpha = 0.9
      ) +
      # â˜… 0ã‹ã‚‰ã®ã‚«ãƒ©ãƒ¼ã‚¹ã‚±ãƒ¼ãƒ«
      scale_color_viridis_c(
        option = "magma",
        name = "Expression",
        limits = c(0, expr_max),  # â˜… 0ã‹ã‚‰
        na.value = "grey80"
      ) +
      scale_x_continuous(limits = x_lim, expand = c(0, 0)) +
      scale_y_continuous(limits = y_lim, expand = c(0, 0)) +
      labs(
        title = paste0(smp, " (", cond, ")"),
        x = "X coordinate",
        y = "Y coordinate"
      ) +
      theme_publication() +
      theme(
        panel.background = element_rect(fill = "white", color = "black"),
        legend.position = "right",
        aspect.ratio = 1
      )
    
    sample_plots[[smp]] <- p
  }
  
  # éºä¼å­ã”ã¨ã«4ã‚µãƒ³ãƒ—ãƒ«ã‚’é…ç½®
  gene_panel <- wrap_plots(sample_plots, ncol = 2) +
    plot_annotation(
      title = paste0(gene, " Spatial Expression"),
      theme = theme(plot.title = element_text(size = 14, face = "bold", hjust = 0.5))
    )
  
  spatial_plots[[gene]] <- gene_panel
}

# å…¨éºä¼å­ã®ãƒ‘ãƒãƒ«ã‚’ä¿å­˜
for(gene in available_genes) {
  ggsave(
    filename = file.path(output_dir, "Supplemental_Figure5", paste0("Supplemental_Figure5C_Spatial_", gene, ".pdf")),
    plot = spatial_plots[[gene]],
    width = 18,
    height = 14
  )
  
  ggsave(
    filename = file.path(output_dir, "Supplemental_Figure5", paste0("Supplemental_Figure5C_Spatial_", gene, ".png")),
    plot = spatial_plots[[gene]],
    width = 18,
    height = 14,
    dpi = 600  # Spatial plots use higher DPI
  )
}

# æœ€åˆã®éºä¼å­ã®ã¿è¡¨ç¤º
print(spatial_plots[[1]])

cat("âœ… Supplemental Figure 5C saved for all genes\n")
```
---

# 8. Supplemental Figure 5D: CosMx Co-expression Analysis

```{r figure5d_cosmx_coexpression, fig.width=14, fig.height=6}
cat("=== Supplemental Figure 5D: Co-expression Analysis ===\n")

# CXCL9ã¨CXCL10ãŒä¸¡æ–¹åˆ©ç”¨å¯èƒ½ãªå ´åˆã®ã¿å®Ÿè¡Œ
if(all(c("CXCL9", "CXCL10") %in% available_genes)) {
  
  # CXCR3ãŒåˆ©ç”¨å¯èƒ½ãªå ´åˆ
  if("CXCR3" %in% available_genes) {
    
    # CXCR3 vs CXCL9
    p1 <- ggplot(expr_data, aes(x = CXCL9, y = CXCR3, color = condition)) +
      geom_point(alpha = 0.3, size = 1) +
      geom_smooth(method = "lm", se = TRUE, linetype = "dashed", size = 0.8) +
      scale_color_manual(values = condition_colors) +
      labs(
        title = "CXCR3 vs CXCL9",
        x = "CXCL9 Expression",
        y = "CXCR3 Expression"
      ) +
      theme_publication() +
      theme(legend.position = "bottom")
    
    # CXCR3 vs CXCL10
    p2 <- ggplot(expr_data, aes(x = CXCL10, y = CXCR3, color = condition)) +
      geom_point(alpha = 0.3, size = 1) +
      geom_smooth(method = "lm", se = TRUE, linetype = "dashed", size = 0.8) +
      scale_color_manual(values = condition_colors) +
      labs(
        title = "CXCR3 vs CXCL10",
        x = "CXCL10 Expression",
        y = "CXCR3 Expression"
      ) +
      theme_publication() +
      theme(legend.position = "bottom")
    
    figure_5d <- p1 | p2
    
    # ç›¸é–¢ä¿‚æ•°è¨ˆç®—
    cor_results <- expr_data %>%
      dplyr::group_by(condition) %>%
      dplyr::summarise(
        CXCR3_CXCL9_cor = cor(CXCR3, CXCL9, method = "spearman", use = "complete.obs"),
        CXCR3_CXCL10_cor = cor(CXCR3, CXCL10, method = "spearman", use = "complete.obs"),
        .groups = "drop"
      )
    
    cat("\nSpearman correlation by condition:\n")
    print(cor_results)
    
  } else {
    # CXCR3ãŒç„¡ã„å ´åˆã¯CXCL9 vs CXCL10ã®ã¿
    figure_5d <- ggplot(expr_data, aes(x = CXCL9, y = CXCL10, color = condition)) +
      geom_point(alpha = 0.3, size = 1) +
      geom_smooth(method = "lm", se = TRUE, linetype = "dashed", size = 0.8) +
      scale_color_manual(values = condition_colors) +
      labs(
        title = "CXCL9 vs CXCL10",
        x = "CXCL9 Expression",
        y = "CXCL10 Expression"
      ) +
      theme_publication() +
      theme(legend.position = "bottom")
    
    cor_results <- expr_data %>%
      dplyr::group_by(condition) %>%
      dplyr::summarise(
        CXCL9_CXCL10_cor = cor(CXCL9, CXCL10, method = "spearman", use = "complete.obs"),
        .groups = "drop"
      )
    
    cat("\nSpearman correlation by condition:\n")
    print(cor_results)
  }
  
  print(figure_5d)
  
  # ä¿å­˜
  ggsave(
    filename = file.path(output_dir, "Supplemental_Figure5", "Supplemental_Figure5D_CosMx_Coexpression.pdf"),
    plot = figure_5d,
    width = 14,
    height = 6
  )
  
  ggsave(
    filename = file.path(output_dir, "Supplemental_Figure5", "Supplemental_Figure5D_CosMx_Coexpression.png"),
    plot = figure_5d,
    width = 14,
    height = 6,
    dpi = 300
  )
  
  write.csv(
    cor_results,
    file.path(output_dir, "Statistics", "Supplemental_Figure5D_correlation_results.csv"),
    row.names = FALSE
  )
  
  cat("âœ… Supplemental Figure 5D saved\n")
  
} else {
  cat("âš ï¸ Both CXCL9 and CXCL10 are required for co-expression analysis\n")
}
```

---

# 9. Supplemental Figure 5E: CosMx Positive Cell Proportion

```{r figure5e_cosmx_proportion, fig.width=14, fig.height=8}
cat("=== Supplemental Figure 5E: Positive Cell Proportion ===\n")

# é™½æ€§ç´°èƒžã®å®šç¾©ï¼ˆExpression > 0ï¼‰
proportion_data <- expr_data %>%
  dplyr::select(all_of(c(available_genes, "condition", "major_celltype"))) %>%
  dplyr::filter(major_celltype != "Other") %>%
  tidyr::pivot_longer(
    cols = all_of(available_genes),
    names_to = "Gene",
    values_to = "Expression"
  ) %>%
  dplyr::mutate(Positive = Expression > 0) %>%
  dplyr::group_by(Gene, condition, major_celltype) %>%
  dplyr::summarise(
    Total = dplyr::n(),
    Positive_n = sum(Positive),
    Proportion = Positive_n / Total * 100,
    .groups = "drop"
  )

# Heatmapä½œæˆ
heatmap_plots <- list()

for(gene in available_genes) {
  gene_data <- proportion_data %>%
    dplyr::filter(Gene == gene)
  
  p <- ggplot(gene_data, aes(x = condition, y = major_celltype, fill = Proportion)) +
    geom_tile(color = "white", size = 0.5) +
    geom_text(aes(label = sprintf("%.1f%%", Proportion)), 
              color = "black", size = 3.5, fontface = "bold") +
    scale_fill_viridis(option = "plasma", name = "% Positive") +
    labs(
      title = paste0(gene, " Positive Cells"),
      x = "Condition",
      y = "Cell Type"
    ) +
    theme_publication() +
    theme(
      axis.text.x = element_text(angle = 45, hjust = 1),
      legend.position = "right"
    )
  
  heatmap_plots[[gene]] <- p
}

# ãƒ‘ãƒãƒ«çµ±åˆ
figure_5e <- wrap_plots(heatmap_plots, ncol = length(available_genes)) +
  plot_annotation(
    title = "Supplemental Figure 5E: Proportion of Positive Cells (CosMx)",
    theme = theme(plot.title = element_text(size = 16, face = "bold", hjust = 0.5))
  )

print(figure_5e)

# ä¿å­˜
ggsave(
  filename = file.path(output_dir, "Supplemental_Figure5", "Supplemental_Figure5E_CosMx_Proportion.pdf"),
  plot = figure_5e,
  width = 14,
  height = 8
)

ggsave(
  filename = file.path(output_dir, "Supplemental_Figure5", "Supplemental_Figure5E_CosMx_Proportion.png"),
  plot = figure_5e,
  width = 14,
  height = 8,
  dpi = 300
)

write.csv(
  proportion_data,
  file.path(output_dir, "Statistics", "Supplemental_Figure5E_proportion_data.csv"),
  row.names = FALSE
)

cat("âœ… Supplemental Figure 5E saved\n")
```

---

# 10. scFFPE Analysis Panels (Supplemental Figure 5F-H)

## Supplemental Figure 5F: scFFPE Violin Plots

```{r figure5f_scffpe_violin, fig.width=14, fig.height=10}
if(scffpe_available) {
  cat("=== Supplemental Figure 5F: scFFPE Violin Plots ===\n")
  
  # ãƒ‡ãƒ¼ã‚¿æº–å‚™
  scffpe_violin_data <- scffpe_expr %>%
    dplyr::select(all_of(c(available_genes, "group"))) %>%
    tidyr::pivot_longer(
      cols = all_of(available_genes),
      names_to = "Gene",
      values_to = "Expression"
    )
  
  # çµ±è¨ˆæ¤œå®š
  scffpe_stat_results <- list()
  for(gene in available_genes) {
    gene_data <- scffpe_violin_data %>%
      dplyr::filter(Gene == gene)
    
    comparisons <- list(
      c("ICI-AKI", "Rejection"),
      c("ICI-AKI", "Drug-induced_AKI")
    )
    
    stat_test <- gene_data %>%
      rstatix::wilcox_test(Expression ~ group, comparisons = comparisons) %>%
      rstatix::add_significance() %>%
      rstatix::add_xy_position(x = "group")
    
    scffpe_stat_results[[gene]] <- stat_test
  }
  
  # Violin plotä½œæˆ
  scffpe_violin_plots <- list()
  
  for(gene in available_genes) {
    gene_data <- scffpe_violin_data %>%
      dplyr::filter(Gene == gene)
    
    p <- ggplot(gene_data, aes(x = group, y = Expression, fill = group)) +
      geom_violin(trim = FALSE, alpha = 0.7) +
      geom_boxplot(width = 0.1, fill = "white", outlier.shape = NA) +
      scale_fill_manual(values = condition_colors) +
      labs(
        title = paste0(gene, " (scFFPE)"),
        x = NULL,
        y = "Normalized Expression"
      ) +
      theme_publication() +
      theme(
        legend.position = "none",
        axis.text.x = element_text(angle = 45, hjust = 1)
      )
    
    if(!is.null(scffpe_stat_results[[gene]])) {
      p <- p + 
        ggpubr::stat_pvalue_manual(
          scffpe_stat_results[[gene]],
          label = "p.adj.signif",
          tip.length = 0.01,
          step.increase = 0.05,
          hide.ns = FALSE
        )
    }
    
    scffpe_violin_plots[[gene]] <- p
  }
  
  # ãƒ‘ãƒãƒ«çµ±åˆ
  figure_5f <- wrap_plots(scffpe_violin_plots, ncol = length(available_genes)) +
    plot_annotation(
      title = "Supplemental Figure 5F: CXCR3-CXCL9/10 Expression by Group (scFFPE)",
      theme = theme(plot.title = element_text(size = 16, face = "bold", hjust = 0.5))
    )
  
  print(figure_5f)
  
  # ä¿å­˜
  ggsave(
    filename = file.path(output_dir, "Supplemental_Figure5", "Supplemental_Figure5F_scFFPE_Violin.pdf"),
    plot = figure_5f,
    width = 14,
    height = 10
  )
  
  ggsave(
    filename = file.path(output_dir, "Supplemental_Figure5", "Supplemental_Figure5F_scFFPE_Violin.png"),
    plot = figure_5f,
    width = 14,
    height = 10,
    dpi = 300
  )
  
  # çµ±è¨ˆçµæžœä¿å­˜
for(gene in available_genes) {
  stat_df <- as.data.frame(scffpe_stat_results[[gene]])
  list_cols <- sapply(stat_df, is.list)
  stat_df_clean <- stat_df[, !list_cols, drop = FALSE]
  
  write.csv(
    stat_df_clean,
    file.path(output_dir, "Statistics", paste0("Supplemental_Figure5F_scFFPE_", gene, "_stats.csv")),
    row.names = FALSE
  )
}
  
  cat("âœ… Supplemental Figure 5F saved\n")
} else {
  cat("âš ï¸ Supplemental Figure 5F skipped (scFFPE data not available)\n")
}
```

## Supplemental Figure 5G: scFFPE Cell Type-Specific Expression

```{r figure5g_scffpe_celltype, fig.width=16, fig.height=12}
if(scffpe_available) {
  cat("=== Supplemental Figure 5G: scFFPE Cell Type-Specific Expression ===\n")
  
  # Major cell typeã§ã®ã‚°ãƒ«ãƒ¼ãƒ—åŒ–
  scffpe_celltype_data <- scffpe_expr %>%
    dplyr::select(all_of(c(available_genes, "group", "major_celltype"))) %>%
    dplyr::filter(major_celltype != "Unknown" & major_celltype != "Other") %>%
    tidyr::pivot_longer(
      cols = all_of(available_genes),
      names_to = "Gene",
      values_to = "Expression"
    )
  
  # Cell typeåˆ¥ã®Violin plot
  scffpe_celltype_plots <- list()
  
  for(gene in available_genes) {
    gene_data <- scffpe_celltype_data %>%
      dplyr::filter(Gene == gene)
    
    p <- ggplot(gene_data, aes(x = major_celltype, y = Expression, fill = group)) +
      geom_violin(position = position_dodge(0.8), trim = FALSE, alpha = 0.7) +
      geom_boxplot(
        position = position_dodge(0.8),
        width = 0.2,
        fill = "white",
        outlier.shape = NA
      ) +
      scale_fill_manual(values = condition_colors) +
      labs(
        title = paste0(gene, " (scFFPE)"),
        x = "Cell Type",
        y = "Normalized Expression",
        fill = "Group"
      ) +
      theme_publication() +
      theme(
        axis.text.x = element_text(angle = 45, hjust = 1),
        legend.position = "bottom"
      )
    
    scffpe_celltype_plots[[gene]] <- p
  }
  
  # ãƒ‘ãƒãƒ«çµ±åˆ
  figure_5g <- wrap_plots(scffpe_celltype_plots, ncol = 1) +
    plot_annotation(
      title = "Supplemental Figure 5G: Cell Type-Specific Expression (scFFPE)",
      theme = theme(plot.title = element_text(size = 16, face = "bold", hjust = 0.5))
    )
  
  print(figure_5g)
  
  # ä¿å­˜
  ggsave(
    filename = file.path(output_dir, "Supplemental_Figure5", "Supplemental_Figure5G_scFFPE_CellType.pdf"),
    plot = figure_5g,
    width = 16,
    height = 12
  )
  
  ggsave(
    filename = file.path(output_dir, "Supplemental_Figure5", "Supplemental_Figure5G_scFFPE_CellType.png"),
    plot = figure_5g,
    width = 16,
    height = 12,
    dpi = 300
  )
  
  cat("âœ… Supplemental Figure 5G saved\n")
} else {
  cat("âš ï¸ Supplemental Figure 5G skipped (scFFPE data not available)\n")
}
```

## Supplemental Figure 5H: scFFPE UMAP Visualization

```{r figure5h_scffpe_umap, fig.width=18, fig.height=6}
if(scffpe_available) {
  cat("=== Supplemental Figure 5H: scFFPE UMAP ===\n")
  
  # UMAPåº§æ¨™ç¢ºèª
  if(!"UMAP_1" %in% colnames(scffpe@meta.data)) {
    # UMAPãŒç„¡ã„å ´åˆã¯å®Ÿè¡Œ
    cat("Running UMAP...\n")
    scffpe <- RunUMAP(scffpe, dims = 1:30, reduction = "pca")
  }
  
  # UMAP plotä½œæˆ
  umap_plots <- list()
  
  for(gene in available_genes) {
    p <- FeaturePlot(
      scffpe,
      features = gene,
      reduction = "umap",
      pt.size = 0.5
    ) +
      scale_color_viridis(option = "magma", name = "Expression") +
      labs(title = paste0(gene, " (scFFPE)")) +
      theme_publication() +
      theme(
        legend.position = "right",
        axis.title = element_text(size = 12)
      )
    
    umap_plots[[gene]] <- p
  }
  
  # ãƒ‘ãƒãƒ«çµ±åˆ
  figure_5h <- wrap_plots(umap_plots, ncol = length(available_genes)) +
    plot_annotation(
      title = "Supplemental Figure 5H: UMAP Expression (scFFPE)",
      theme = theme(plot.title = element_text(size = 16, face = "bold", hjust = 0.5))
    )
  
  print(figure_5h)
  
  # ä¿å­˜
  ggsave(
    filename = file.path(output_dir, "Supplemental_Figure5", "Supplemental_Figure5H_scFFPE_UMAP.pdf"),
    plot = figure_5h,
    width = 18,
    height = 6
  )
  
  ggsave(
    filename = file.path(output_dir, "Supplemental_Figure5", "Supplemental_Figure5H_scFFPE_UMAP.png"),
    plot = figure_5h,
    width = 18,
    height = 6,
    dpi = 300
  )
  
  cat("âœ… Supplemental Figure 5H saved\n")
} else {
  cat("âš ï¸ Supplemental Figure 5H skipped (scFFPE data not available)\n")
}
```

---

# 11. CosMx vs scFFPE Comparison

```{r cosmx_scffpe_comparison}
if(scffpe_available) {
  cat("=== Creating CosMx vs scFFPE Comparison ===\n")
  
  # Conditionåˆ¥ã®ç™ºç¾çµ±è¨ˆæ¯”è¼ƒ
  cosmx_stats <- expr_data %>%
    dplyr::select(all_of(c(available_genes, "condition"))) %>%
    tidyr::pivot_longer(
      cols = all_of(available_genes),
      names_to = "Gene",
      values_to = "Expression"
    ) %>%
    dplyr::group_by(Gene, condition) %>%
    dplyr::summarise(
      Platform = "CosMx",
      mean_expr = mean(Expression, na.rm = TRUE),
      median_expr = median(Expression, na.rm = TRUE),
      pct_positive = sum(Expression > 0) / dplyr::n() * 100,
      .groups = "drop"
    )
  
  scffpe_stats <- scffpe_expr %>%
    dplyr::select(all_of(c(available_genes, "group"))) %>%
    tidyr::pivot_longer(
      cols = all_of(available_genes),
      names_to = "Gene",
      values_to = "Expression"
    ) %>%
    dplyr::rename(condition = group) %>%
    dplyr::group_by(Gene, condition) %>%
    dplyr::summarise(
      Platform = "scFFPE",
      mean_expr = mean(Expression, na.rm = TRUE),
      median_expr = median(Expression, na.rm = TRUE),
      pct_positive = sum(Expression > 0) / dplyr::n() * 100,
      .groups = "drop"
    )
  
  # çµ±åˆ
  combined_stats <- rbind(cosmx_stats, scffpe_stats)
  
  # æ¯”è¼ƒãƒ—ãƒ­ãƒƒãƒˆï¼šMean expression
  p_mean_comparison <- ggplot(combined_stats, 
                               aes(x = condition, y = mean_expr, fill = Platform)) +
    geom_bar(stat = "identity", position = "dodge") +
    facet_wrap(~Gene, scales = "free_y") +
    scale_fill_manual(values = c("CosMx" = "#E64B35", "scFFPE" = "#4DBBD5")) +
    labs(
      title = "CosMx vs scFFPE: Mean Expression Comparison",
      x = "Condition",
      y = "Mean Expression"
    ) +
    theme_publication() +
    theme(
      axis.text.x = element_text(angle = 45, hjust = 1),
      legend.position = "bottom"
    )
  
  print(p_mean_comparison)
  
  # æ¯”è¼ƒãƒ—ãƒ­ãƒƒãƒˆï¼š% Positive
  p_pct_comparison <- ggplot(combined_stats,
                              aes(x = condition, y = pct_positive, fill = Platform)) +
    geom_bar(stat = "identity", position = "dodge") +
    facet_wrap(~Gene) +
    scale_fill_manual(values = c("CosMx" = "#E64B35", "scFFPE" = "#4DBBD5")) +
    labs(
      title = "CosMx vs scFFPE: % Positive Cells Comparison",
      x = "Condition",
      y = "% Positive Cells"
    ) +
    theme_publication() +
    theme(
      axis.text.x = element_text(angle = 45, hjust = 1),
      legend.position = "bottom"
    )
  
  print(p_pct_comparison)
  
  # ä¿å­˜
  ggsave(
    filename = file.path(output_dir, "Supplemental_Figure5", "CosMx_vs_scFFPE_mean_expression.pdf"),
    plot = p_mean_comparison,
    width = 14,
    height = 10
  )
  
  ggsave(
    filename = file.path(output_dir, "Supplemental_Figure5", "CosMx_vs_scFFPE_pct_positive.pdf"),
    plot = p_pct_comparison,
    width = 14,
    height = 10
  )
  
  # çµ±è¨ˆãƒ†ãƒ¼ãƒ–ãƒ«ä¿å­˜
  write.csv(
    combined_stats,
    file.path(output_dir, "Statistics", "CosMx_vs_scFFPE_comparison.csv"),
    row.names = FALSE
  )
  
  cat("âœ… CosMx vs scFFPE comparison completed\n")
} else {
  cat("âš ï¸ CosMx vs scFFPE comparison skipped (scFFPE data not available)\n")
}
```

---

# 12. Statistical Summary

```{r statistical_summary}
cat("=== Comprehensive Statistical Summary ===\n")

# CosMx Conditionåˆ¥ã®ç™ºç¾çµ±è¨ˆ
condition_stats <- expr_data %>%
  dplyr::select(all_of(c(available_genes, "condition"))) %>%
  tidyr::pivot_longer(
    cols = all_of(available_genes),
    names_to = "Gene",
    values_to = "Expression"
  ) %>%
  dplyr::group_by(Gene, condition) %>%
  dplyr::summarise(
    n_cells = dplyr::n(),
    n_positive = sum(Expression > 0),
    pct_positive = round(n_positive / n_cells * 100, 2),
    mean_expr = mean(Expression, na.rm = TRUE),
    median_expr = median(Expression, na.rm = TRUE),
    sd_expr = sd(Expression, na.rm = TRUE),
    .groups = "drop"
  )

cat("\nCosMx condition-wise expression statistics:\n")
print(condition_stats)

# CosMx Cell typeåˆ¥ã®ç™ºç¾çµ±è¨ˆ
celltype_stats <- expr_data %>%
  dplyr::filter(major_celltype != "Other") %>%
  dplyr::select(all_of(c(available_genes, "major_celltype", "condition"))) %>%
  tidyr::pivot_longer(
    cols = all_of(available_genes),
    names_to = "Gene",
    values_to = "Expression"
  ) %>%
  dplyr::group_by(Gene, major_celltype, condition) %>%
  dplyr::summarise(
    n_cells = dplyr::n(),
    n_positive = sum(Expression > 0),
    pct_positive = round(n_positive / n_cells * 100, 2),
    mean_expr = mean(Expression, na.rm = TRUE),
    .groups = "drop"
  )

cat("\nCosMx cell type-wise expression statistics:\n")
print(head(celltype_stats, 20))

# ä¿å­˜
write.csv(
  condition_stats,
  file.path(output_dir, "Statistics", "CosMx_condition_expression_stats.csv"),
  row.names = FALSE
)

write.csv(
  celltype_stats,
  file.path(output_dir, "Statistics", "CosMx_celltype_expression_stats.csv"),
  row.names = FALSE
)

cat("âœ… Statistical summaries saved\n")
```

---

# 13. Summary & Interpretation

```{r summary}
cat("\n", strrep("=", 80), "\n")
cat("ANALYSIS COMPLETE: CXCR3-CXCL9/10 Axis (CosMx + scFFPE)\n")
cat(strrep("=", 80), "\n\n")

cat("ðŸ“Š Summary:\n")
cat(sprintf("  Analyzed genes: %s\n", paste(available_genes, collapse = ", ")))
cat(sprintf("  CosMx cells: %d\n", nrow(expr_data)))
if(scffpe_available) {
  cat(sprintf("  scFFPE cells: %d\n", nrow(scffpe_expr)))
}
cat(sprintf("  Conditions: %s\n", paste(unique(expr_data$condition), collapse = ", ")))

cat("\nðŸ“ Output files:\n")
cat(sprintf("  Main directory: %s\n", output_dir))
cat("\n  CosMx Panels (Supplemental Figure 5A-E):\n")
cat("    5A: Violin plots by condition\n")
cat("    5B: Cell type-specific expression\n")
cat("    5C: Spatial distribution (per gene)\n")
if(all(c("CXCL9", "CXCL10") %in% available_genes)) {
  cat("    5D: Co-expression analysis\n")
}
cat("    5E: Positive cell proportion heatmap\n")

if(scffpe_available) {
  cat("\n  scFFPE Panels (Supplemental Figure 5F-H):\n")
  cat("    5F: Violin plots by group\n")
  cat("    5G: Cell type-specific expression\n")
  cat("    5H: UMAP expression\n")
  cat("\n  Cross-platform Analysis:\n")
  cat("    CosMx vs scFFPE comparison plots\n")
  cat("    Combined statistics table\n")
}

cat("\nðŸ’¡ Key findings to report:\n")
cat("  CosMx Analysis:\n")
cat("    1. Condition-specific expression patterns\n")
cat("    2. Cell type-specific expression profiles\n")
cat("    3. Spatial distribution patterns\n")
cat("    4. Ligand-receptor co-expression relationships\n")
cat("    5. Proportion of positive cells across conditions\n")

if(scffpe_available) {
  cat("\n  scFFPE Analysis:\n")
  cat("    6. Single-cell resolution expression patterns\n")
  cat("    7. Cell type-specific expression profiles\n")
  cat("    8. UMAP-based expression visualization\n")
  cat("\n  Cross-platform Validation:\n")
  cat("    9. Expression consistency between platforms\n")
  cat("    10. Platform-specific sensitivities\n")
}

cat("\n", strrep("=", 80), "\n")
cat("âœ… All analyses completed successfully\n")
if(scffpe_available) {
  cat("âœ… Both CosMx and scFFPE data analyzed\n")
} else {
  cat("âš ï¸ Only CosMx data analyzed (scFFPE data not available)\n")
}
cat(strrep("=", 80), "\n\n")
```

---

**Analysis completed**: `r Sys.time()`
