---
title: "CXCR3-CXCL9/10 Axis: High Magnification Spatial Images"
author: "Hiroyuki Arai"
date: "`r Sys.Date()`"
output:
  html_document:
    toc: true
    toc_float: true
    toc_depth: 3
    code_folding: show
    theme: cosmo
---

```{r setup, include=FALSE}
knitr::opts_chunk$set(
  echo = TRUE,
  message = FALSE,
  warning = FALSE,
  fig.width = 16,
  fig.height = 12,
  dpi = 600
)
```

# Overview

**目的**: CXCR3-CXCL9/10 chemokine axisの高倍率（強拡大）空間画像作成  
**リクエスト**: PIからの要望 - 代表的領域の拡大画像で3群比較  
**出力**: Representative high-magnification images (ICI-AKI, Rejection, Drug-induced AKI)

---

# 1. Setup & Library Loading

```{r libraries}
library(Seurat)
library(ggplot2)
library(dplyr)
library(tidyr)
library(patchwork)
library(viridis)
library(scales)

# 明示的な関数定義
select <- dplyr::select
filter <- dplyr::filter
mutate <- dplyr::mutate

cat("✅ Libraries loaded\n")
```

## Theme & Colors

```{r theme_colors}
# Publication theme
theme_publication <- function(base_size = 14) {
  theme_bw(base_size = base_size) +
    theme(
      plot.title = element_text(size = base_size + 2, face = "bold", hjust = 0.5),
      axis.title = element_text(size = base_size, face = "bold"),
      axis.text = element_text(size = base_size - 2, color = "black"),
      legend.title = element_text(size = base_size, face = "bold"),
      legend.text = element_text(size = base_size - 2),
      legend.background = element_rect(fill = "white", color = "black"),
      panel.background = element_rect(fill = "white"),
      panel.grid = element_blank(),
      panel.border = element_rect(color = "black", fill = NA, size = 1.5),
      plot.margin = margin(10, 10, 10, 10)
    )
}

# Condition colors
condition_colors <- c(
  "ICI-AKI" = "#E41A1C",
  "Rejection" = "#377EB8",
  "Drug-induced_AKI" = "#4DAF4A"
)

cat("✅ Theme and colors defined\n")
```

---

# 2. Data Loading

```{r load_data}
cat("=== Loading CosMx Data ===\n")

# ベースディレクトリ
base_dir <- "/Users/HiroyukiArai/Documents/2025年留学/研究関連/研究結果/202509 cosmx-kidney-project"

# データファイル検索（既存解析と同じ方法）
phase2_pattern <- "results/figures/.*CosMx_Signature_Projection.*"
phase2_dirs <- list.dirs(base_dir, recursive = TRUE, full.names = TRUE)
phase2_dirs <- phase2_dirs[grepl(phase2_pattern, phase2_dirs)]

data_file <- NULL

if(length(phase2_dirs) > 0) {
  latest_dir <- phase2_dirs[length(phase2_dirs)]
  rds_files <- list.files(latest_dir, pattern = "CosMx_with_signatures.*\\.rds$", 
                          full.names = TRUE, recursive = TRUE)
  if(length(rds_files) > 0) {
    data_file <- rds_files[length(rds_files)]
    cat("✅ Using Signature file:", basename(data_file), "\n")
  }
}

if(is.null(data_file)) {
  possible_paths <- c(
    file.path(base_dir, "20251117_CosMx_comprehensive_annotation.rds"),
    file.path(base_dir, "20251117_CosMx_SCT_nolabeltransfer_comprehensive_annotation.rds")
  )
  for(path in possible_paths) {
    if(file.exists(path)) {
      data_file <- path
      cat("✅ Found annotation file:", basename(data_file), "\n")
      break
    }
  }
}

if(is.null(data_file) || !file.exists(data_file)) {
  stop("❌ CosMx data file not found!")
}

# データ読み込み
cosmx <- readRDS(data_file)

cat("✅ CosMx data loaded\n")
cat("Total cells:", ncol(cosmx), "\n")
cat("Total genes:", nrow(cosmx), "\n")
```

## Output Directory Setup

```{r output_setup}
timestamp <- format(Sys.time(), "%Y%m%d_%H%M%S")
output_dir <- file.path(base_dir, 
                        "results", 
                        "figures", 
                        paste0("HighMag_CXCR3_axis_", timestamp))

dir.create(output_dir, recursive = TRUE, showWarnings = FALSE)
dir.create(file.path(output_dir, "HighMag_Images"), showWarnings = FALSE)
dir.create(file.path(output_dir, "ROI_Selection"), showWarnings = FALSE)

cat("✅ Output directory created:", output_dir, "\n")
```

---

# 3. Gene & Coordinate Setup

```{r gene_coordinate_setup}
cat("=== Setting up Genes & Coordinates ===\n")

# 対象遺伝子
target_genes <- c("CXCR3", "CXCL9", "CXCL10")
available_genes <- target_genes[target_genes %in% rownames(cosmx)]

cat("Available genes:", paste(available_genes, collapse = ", "), "\n")

# 座標列の検出
coord_cols <- grep("^(x_|y_|X_|Y_)", colnames(cosmx@meta.data), value = TRUE)

if ("x_global_px" %in% colnames(cosmx@meta.data)) {
  x_coord <- "x_global_px"
  y_coord <- "y_global_px"
  cat("✅ Using x_global_px, y_global_px\n")
} else if ("x_slide_mm" %in% colnames(cosmx@meta.data)) {
  x_coord <- "x_slide_mm"
  y_coord <- "y_slide_mm"
  cat("✅ Using x_slide_mm, y_slide_mm\n")
} else {
  stop("❌ No coordinate columns found")
}

# SCT assay設定
DefaultAssay(cosmx) <- "SCT"

cat("✅ Setup completed\n")
```

---

# 4. Sample-wise Data Overview

```{r sample_overview}
cat("=== Sample Overview ===\n")

sample_info <- cosmx@meta.data %>%
  dplyr::group_by(sample, condition) %>%
  dplyr::summarise(
    n_cells = n(),
    x_min = min(!!sym(x_coord), na.rm = TRUE),
    x_max = max(!!sym(x_coord), na.rm = TRUE),
    y_min = min(!!sym(y_coord), na.rm = TRUE),
    y_max = max(!!sym(y_coord), na.rm = TRUE),
    x_range = x_max - x_min,
    y_range = y_max - y_min,
    .groups = "drop"
  )

print(sample_info)

# サンプル選択
selected_samples <- list(
  "Rejection" = "S0",
  "ICI-AIN_S1" = "S1",
  "Drug-induced_AKI" = "S2",
  "ICI-AIN_S3" = "S3"
)

cat("\n✅ Selected samples for high-mag images:\n")
for(cond in names(selected_samples)) {
  cat(sprintf("  %s: %s\n", cond, selected_samples[[cond]]))
}
```

---

# 5. Representative ROI Selection

```{r roi_selection, fig.width=16, fig.height=12}
cat("=== Selecting Representative Regions of Interest (ROI) ===\n\n")
# ★★★ 修正版：細胞密度ベースのROI選択 + サイズ統一 ★★★

# 統一ROIサイズ（物理単位）
roi_width <- 1.0   # X方向の幅（座標単位）1.5~0.3の間で調整。
roi_height <- 1.0  # Y方向の幅（座標単位）

roi_list <- list()

for(cond in names(selected_samples)) {
  smp <- selected_samples[[cond]]
  
  sample_data <- cosmx@meta.data %>%
    dplyr::filter(sample == smp)
  
  # サンプルの座標範囲取得
  x_range <- range(sample_data[[x_coord]], na.rm = TRUE)
  y_range <- range(sample_data[[y_coord]], na.rm = TRUE)
  
  # ★ 細胞密度の高い領域を探索
  # 組織を10×10グリッドに分割して、各グリッドの細胞密度を計算
  x_bins <- seq(x_range[1], x_range[2], length.out = 11)
  y_bins <- seq(y_range[1], y_range[2], length.out = 11)
  
  # グリッド中心座標
  x_centers <- (x_bins[-1] + x_bins[-length(x_bins)]) / 2
  y_centers <- (y_bins[-1] + y_bins[-length(y_bins)]) / 2
  
  # 各グリッドの細胞密度を計算
  max_density <- 0
  best_x <- mean(x_range)
  best_y <- mean(y_range)
  
  for(i in seq_along(x_centers)) {
    for(j in seq_along(y_centers)) {
      x_c <- x_centers[i]
      y_c <- y_centers[j]
      
      # このグリッド内の細胞数をカウント
      n_cells <- sum(
        sample_data[[x_coord]] >= (x_c - roi_width/2) &
        sample_data[[x_coord]] <= (x_c + roi_width/2) &
        sample_data[[y_coord]] >= (y_c - roi_height/2) &
        sample_data[[y_coord]] <= (y_c + roi_height/2)
      )
      
      # 最も密度が高い領域を記録
      if(n_cells > max_density) {
        max_density <- n_cells
        best_x <- x_c
        best_y <- y_c
      }
    }
  }
  
  # ★ ROI設定（統一サイズ、細胞密度が最大の位置）
  roi_list[[smp]] <- list(
    condition = cond,
    x_min = best_x - roi_width / 2,
    x_max = best_x + roi_width / 2,
    y_min = best_y - roi_height / 2,
    y_max = best_y + roi_height / 2,
    n_cells = max_density
  )
  
  cat(sprintf("%s (%s) ROI:\n", smp, cond))
  cat(sprintf("  Center: (%.2f, %.2f)\n", best_x, best_y))
  cat(sprintf("  Range: X[%.2f - %.2f], Y[%.2f - %.2f]\n", 
              roi_list[[smp]]$x_min, roi_list[[smp]]$x_max,
              roi_list[[smp]]$y_min, roi_list[[smp]]$y_max))
  cat(sprintf("  Cells in ROI: %d\n", max_density))
  cat(sprintf("  Size: %.2f × %.2f\n\n", roi_width, roi_height))
}

# ROI位置の可視化（全体像に矩形を重ねる）
roi_overview_plots <- list()

for(smp in names(roi_list)) {
  sample_data <- cosmx@meta.data %>%
    dplyr::filter(sample == smp) %>%
    dplyr::select(x = !!sym(x_coord), y = !!sym(y_coord))
  
  # 全体を間引き表示
  if(nrow(sample_data) > 50000) {
    sample_data <- dplyr::slice_sample(sample_data, n = 50000)
  }
  
  roi <- roi_list[[smp]]
  
  p <- ggplot(sample_data, aes(x = x, y = y)) +
    geom_point(size = 0.1, color = "grey70", alpha = 0.3) +
    # ROI矩形
    geom_rect(
      aes(xmin = roi$x_min, xmax = roi$x_max, 
          ymin = roi$y_min, ymax = roi$y_max),
      fill = NA, color = "red", size = 2
    ) +
    # ROI内の細胞数を表示
    annotate(
      "text",
      x = (roi$x_min + roi$x_max) / 2,
      y = roi$y_max + (max(sample_data$y) - min(sample_data$y)) * 0.05,
      label = sprintf("%d cells", roi$n_cells),
      color = "red",
      size = 5,
      fontface = "bold"
    ) +
    labs(
      title = paste0(smp, " (", roi$condition, "): ROI Selection"),
      subtitle = sprintf("ROI size: %.2f × %.2f", roi_width, roi_height),
      x = "X coordinate",
      y = "Y coordinate"
    ) +
    theme_publication() +
    theme(aspect.ratio = 1)
  
  roi_overview_plots[[smp]] <- p
}

# ROI位置確認図を表示・保存
roi_overview <- wrap_plots(roi_overview_plots, ncol = 3) +
  plot_annotation(
    title = "ROI Selection Overview (Density-based, Uniform Size)",
    theme = theme(plot.title = element_text(size = 18, face = "bold", hjust = 0.5))
  )

print(roi_overview)

ggsave(
  filename = file.path(output_dir, "ROI_Selection", "ROI_selection_overview.pdf"),
  plot = roi_overview,
  width = 18,
  height = 6
)

ggsave(
  filename = file.path(output_dir, "ROI_Selection", "ROI_selection_overview.png"),
  plot = roi_overview,
  width = 18,
  height = 6,
  dpi = 300
)

cat("✅ ROI selection completed and saved\n")
```
---

# 6. High Magnification Image Creation

```{r highmag_images, fig.width=18, fig.height=18}
cat("=== Creating High Magnification Images ===\n\n")

# 遺伝子ごとの発現範囲を取得（カラースケール統一のため）
gene_expr_ranges <- list()

for(gene in available_genes) {
  expr_values <- FetchData(cosmx, vars = gene) %>%
    dplyr::filter(!!sym(gene) > 0) %>%
    dplyr::pull(!!sym(gene))
  
  if(length(expr_values) > 0) {
    gene_expr_ranges[[gene]] <- list(
      min = 0,
      max = max(expr_values, na.rm = TRUE)
    )
  } else {
    gene_expr_ranges[[gene]] <- list(min = 0, max = 1)
  }
  
  cat(sprintf("%s expression range: 0 - %.3f\n", gene, gene_expr_ranges[[gene]]$max))
}

# 高倍率画像作成
highmag_plots <- list()

for(gene in available_genes) {
  gene_plots <- list()
  
  for(smp in names(roi_list)) {
    roi <- roi_list[[smp]]
    cond <- roi$condition
    
    cat(sprintf("\nCreating %s high-mag image for %s (%s)...\n", gene, smp, cond))
    
    # ROI内のデータ抽出
    roi_data <- cosmx@meta.data %>%
      dplyr::filter(
        sample == smp,
        !!sym(x_coord) >= roi$x_min,
        !!sym(x_coord) <= roi$x_max,
        !!sym(y_coord) >= roi$y_min,
        !!sym(y_coord) <= roi$y_max
      ) %>%
      dplyr::select(x = !!sym(x_coord), y = !!sym(y_coord))
    
    # 発現データ追加
    cell_ids <- rownames(cosmx@meta.data)[
      cosmx@meta.data$sample == smp &
      cosmx@meta.data[[x_coord]] >= roi$x_min &
      cosmx@meta.data[[x_coord]] <= roi$x_max &
      cosmx@meta.data[[y_coord]] >= roi$y_min &
      cosmx@meta.data[[y_coord]] <= roi$y_max
    ]
    
    expr_data <- FetchData(cosmx[, cell_ids], vars = gene)
    roi_data$expr <- expr_data[[gene]]
    
    # 背景（全細胞）と前景（発現細胞）に分ける
    bg_data <- roi_data
    fg_data <- roi_data %>% dplyr::filter(expr > 0)
    
    n_total <- nrow(roi_data)
    n_positive <- nrow(fg_data)
    pct_positive <- round(n_positive / n_total * 100, 1)
    
    cat(sprintf("  Cells in ROI: %d (%.1f%% positive)\n", n_total, pct_positive))
    
    # プロット作成
    p <- ggplot() +
      # 背景：全細胞（薄いグレー）
      geom_point(
        data = bg_data,
        aes(x = x, y = y),
        color = "grey85",
        size = 1.2,      # 高倍率なので点を大きく
        alpha = 0.4
      ) +
      # 前景：発現細胞（カラー）
      geom_point(
        data = fg_data,
        aes(x = x, y = y, color = expr),
        size = 1.8,      # 発現細胞をさらに大きく
        alpha = 0.95
      ) +
      scale_color_viridis_c(
        option = "magma",
        name = "Expression",
        limits = c(gene_expr_ranges[[gene]]$min, gene_expr_ranges[[gene]]$max),
        na.value = "grey80"
      ) +
      scale_x_continuous(limits = c(roi$x_min, roi$x_max), expand = c(0.02, 0.02)) +
      scale_y_continuous(limits = c(roi$y_min, roi$y_max), expand = c(0.02, 0.02)) +
      labs(
        title = paste0(smp, " (", cond, ")"),
        subtitle = sprintf("%d cells (%.1f%% positive)", n_total, pct_positive),
        x = NULL,
        y = NULL
      ) +
      theme_publication() +
      theme(
        aspect.ratio = 1,
        legend.position = "right",
        panel.background = element_rect(fill = "white", color = "black"),
        axis.text = element_text(size = 10)
      )
    
    gene_plots[[smp]] <- p
  }
  
# 遺伝子ごとのパネル統合
  gene_panel <- wrap_plots(gene_plots, ncol = 4) +  # 3 → 4 に変更
    plot_annotation(
      title = paste0(gene, " High Magnification Spatial Expression"),
      theme = theme(plot.title = element_text(size = 20, face = "bold", hjust = 0.5))
    )
  
  highmag_plots[[gene]] <- gene_panel
  
  # 保存
  ggsave(
    filename = file.path(output_dir, "HighMag_Images", paste0("HighMag_", gene, ".pdf")),
    plot = gene_panel,
    width = 24,  # 18 → 24 に変更（4列分の幅）
    height = 6
  )
  
  ggsave(
    filename = file.path(output_dir, "HighMag_Images", paste0("HighMag_", gene, ".png")),
    plot = gene_panel,
    width = 24,  # 18 → 24 に変更（4列分の幅）
    height = 6,
    dpi = 600  # 高解像度
  )
  
  cat(sprintf("✅ %s high-mag images saved\n", gene))
}

# 全遺伝子の最初の画像を表示
print(highmag_plots[[1]])
```

---

# 7. Combined 3-Gene Panel (Optional)

```{r combined_panel, fig.width=18, fig.height=18}
cat("=== Creating Combined 3-Gene × 3-Condition Panel ===\n")

# サンプル順序の定義
sample_order <- names(roi_list)
cond_order <- sapply(roi_list, function(x) x$condition)

# 3遺伝子 × 4サンプル = 12パネルの統合図  # 9 → 12 に変更
# 行: 遺伝子, 列: 条件

combined_plots <- list()

for(gene in available_genes) {
  for(smp in names(roi_list)) {
    roi <- roi_list[[smp]]
    cond <- roi$condition
    
    # ROI内データ抽出（上記と同じ）
    cell_ids <- rownames(cosmx@meta.data)[
      cosmx@meta.data$sample == smp &
      cosmx@meta.data[[x_coord]] >= roi$x_min &
      cosmx@meta.data[[x_coord]] <= roi$x_max &
      cosmx@meta.data[[y_coord]] >= roi$y_min &
      cosmx@meta.data[[y_coord]] <= roi$y_max
    ]
    
    roi_data <- cosmx@meta.data[cell_ids, ] %>%
      dplyr::select(x = !!sym(x_coord), y = !!sym(y_coord))
    
    expr_data <- FetchData(cosmx[, cell_ids], vars = gene)
    roi_data$expr <- expr_data[[gene]]
    
    bg_data <- roi_data
    fg_data <- roi_data %>% dplyr::filter(expr > 0)
    
    # 簡易プロット（タイトルなし、凡例右）
    p <- ggplot() +
      geom_point(data = bg_data, aes(x = x, y = y),
                 color = "grey85", size = 0.8, alpha = 0.3) +
      geom_point(data = fg_data, aes(x = x, y = y, color = expr),
                 size = 1.2, alpha = 0.9) +
      scale_color_viridis_c(
        option = "magma",
        limits = c(0, gene_expr_ranges[[gene]]$max),
        na.value = "grey80"
      ) +
      scale_x_continuous(limits = c(roi$x_min, roi$x_max), expand = c(0.02, 0.02)) +
      scale_y_continuous(limits = c(roi$y_min, roi$y_max), expand = c(0.02, 0.02)) +
      labs(x = NULL, y = NULL) +
      theme_publication() +
      theme(
        aspect.ratio = 1,
        legend.position = "none",
        axis.text = element_blank(),
        axis.ticks = element_blank()
      )
    
    plot_name <- paste0(gene, "_", smp)
    combined_plots[[plot_name]] <- p
  }
}

# レイアウト：3行（遺伝子） × 3列（条件）
layout_design <- "
AEI
BFJ
CGK
DHL
"

combined_figure <- wrap_plots(
  combined_plots[[paste0(available_genes[1], "_", sample_order[1])]],
  combined_plots[[paste0(available_genes[1], "_", sample_order[2])]],
  combined_plots[[paste0(available_genes[1], "_", sample_order[3])]],
  combined_plots[[paste0(available_genes[1], "_", sample_order[4])]],  # 追加
  combined_plots[[paste0(available_genes[2], "_", sample_order[1])]],
  combined_plots[[paste0(available_genes[2], "_", sample_order[2])]],
  combined_plots[[paste0(available_genes[2], "_", sample_order[3])]],
  combined_plots[[paste0(available_genes[2], "_", sample_order[4])]],  # 追加
  combined_plots[[paste0(available_genes[3], "_", sample_order[1])]],
  combined_plots[[paste0(available_genes[3], "_", sample_order[2])]],
  combined_plots[[paste0(available_genes[3], "_", sample_order[3])]],
  combined_plots[[paste0(available_genes[3], "_", sample_order[4])]],  # 追加
  design = layout_design
) +
  plot_annotation(
    title = "CXCR3-CXCL9/10 Axis: High Magnification Spatial Expression",
    subtitle = paste0(
      "Rows: Genes | Columns: ",
      paste(paste0(cond_order, " (", sample_order, ")"), collapse = ", ")
    ),
    theme = theme(
      plot.title = element_text(size = 22, face = "bold", hjust = 0.5),
      plot.subtitle = element_text(size = 16, hjust = 0.5)
    )
  )

print(combined_figure)

ggsave(
  filename = file.path(output_dir, "HighMag_Images", "Combined_3x4_HighMag.pdf"),  # 3x3 → 3x4
  plot = combined_figure,
  width = 24,  # 18 → 24 に変更（4列分の幅）
  height = 18
)

ggsave(
  filename = file.path(output_dir, "HighMag_Images", "Combined_3x4_HighMag.png"),  # 3x3 → 3x4
  plot = combined_figure,
  width = 24,  # 18 → 24 に変更（4列分の幅）
  height = 18,
  dpi = 600
)

cat("✅ Combined 3×34 anel saved\n")
```

---

# 8. Summary

```{r summary}
cat("\n", strrep("=", 80), "\n")
cat("HIGH MAGNIFICATION IMAGE CREATION COMPLETE\n")
cat(strrep("=", 80), "\n\n")

cat("📊 Summary:\n")
cat(sprintf("  Genes analyzed: %s\n", paste(available_genes, collapse = ", ")))
cat(sprintf("  Samples: %s\n", paste(names(roi_list), collapse = ", ")))
cat(sprintf("  Output directory: %s\n", output_dir))

cat("\n📁 Output files:\n")
cat("  1. ROI_Selection/\n")
cat("     - ROI_selection_overview.pdf/png (ROI位置確認図)\n")
cat("\n  2. HighMag_Images/\n")
for(gene in available_genes) {
  cat(sprintf("     - HighMag_%s.pdf/png (3条件比較)\n", gene))
}
cat("     - Combined_3x3_HighMag.pdf/png (全体統合図)\n")

cat("\n💡 Next steps:\n")
cat("  1. ROI位置を確認し、必要に応じて手動調整\n")
cat("  2. 高倍率画像の品質を確認\n")
cat("  3. 論文用Figureとして使用\n")

cat("\n", strrep("=", 80), "\n")
cat("✅ Analysis completed:", Sys.time(), "\n")
cat(strrep("=", 80), "\n\n")
```

---

**Analysis completed**: `r Sys.time()`
